【裁判字號】    99,上訴,402
【裁判日期】    990805
【裁判案由】    毒品危害防制條例
【裁判全文】
臺灣高等法院臺南分院刑事判決         99年度上訴字第402號
上  訴  人  臺灣雲林地方法院檢察署檢察官
上  訴  人
即  被  告  丁○○
選任辯護人  黃敏哲律師（扶助律師）
上  訴  人
即  被  告  丙○○
選任辯護人  楊丕銘律師（扶助律師）
被      告  乙○○
指定辯護人  本院公設辯護人  戊○○
被      告  甲○○
指定辯護人  本院公設辯護人  戊○○
上列上訴人因被告等違反毒品危害防制條例案件，不服臺灣雲林
地方法院98年度訴字第581號中華民國99年3月12日第一審判決（
起訴案號：臺灣雲林地方法院檢察署97年度偵字第4070、4284號
），提起上訴，本院判決如下：
    主  文
原判決關於丁○○及乙○○部分，均撤銷。
丁○○與乙○○共同犯如附表壹之二所示各罪，分別處如附表壹
之二所示之刑（含主刑及從刑）。丁○○應執行有期徒刑貳拾年
，乙○○應執行有期徒刑貳拾貳年。未扣案之販賣毒品所得共計
新臺幣萬肆仟伍佰元應連帶沒收，如全部或一部不能沒收時，
以其等之財產連帶抵償之，未扣案之0000000000號行
動電話壹支（含SIM卡壹張）沒收，如全部或一部不能沒收時，
追徵其價額或以其等之財產連帶抵償之。
其他上訴駁回。
    事  實
一、(一)甲○○前因詐欺案件，經臺灣雲林地方法院以96年度虎簡
    字第175號判處有期徒刑4月確定，嗣經同院以96年度聲減字
    第502號裁定減刑，於民國96年8月25日期滿執行完畢。(二)丁○○前因施用第一級、第二級毒品案件，經臺灣雲林地方法
    院以94年度訴字第663號分別判處有期徒刑8月、3月，應執
    行有期徒刑10月確定，於96年1月13日執行完畢。(三)乙○○
    於85年間，因肅清煙毒條例之罪，經判處有期徒刑2年10月
    ，於89年12月26日因縮短刑期假釋出監，於91年4月18日縮
    刑期滿。(四)丙○○（起訴書誤載為陳鍚卿）前因竊盜案件，
    經臺灣雲林地方法院以93年度虎簡字第124號判處有期徒刑4
    月，於94年1月31日期滿執行完畢。
二、甲○○明知海洛因係毒品危害防制條例所列管之第一級毒品
    ，不得非法持有、販賣及施用，竟分別基於販賣第一級毒品
    以【營利】之意圖，並以其所持用之門號0000000000號行動
    電話（門號申請人為甲○○），作為販賣第一級毒品海洛因
    聯絡之用，而販賣第一級毒品海洛因予張春輝、張春成：
    (一)如附表壹、一、編號(一)、1.所示之時間、地點，以如附表
      壹、一、編號(一)、1.所示之販賣毒品方式，販賣第一級毒
      品海洛因予張春輝1次，並得款新台幣（下同）500元。
    (二)與張秋城共同基於販賣第一級毒品以營利之犯意聯絡，於
      如附表壹、一、編號(一)、2.所示之時間、地點，共同以如
      附表壹、一、編號(一)、2.所示之販賣毒品方式，販賣第一
      級毒品海洛因予張春輝1次，並得款500元。
    (三)於如附表壹、一、編號(二)、1.及2.所示之時間、地點，分
      別以如附表壹、一、編號(二)、1.及2.所示之販賣毒品方式
      ，分別販賣第一級毒品海洛因予張春成2次，並收得如附
      表壹、一、編號(二)、1.及2.所示之款項，合計共得款1,50
      0元。
三、丁○○與乙○○係夫妻，明知海洛因、甲基安非他命分別係
    毒品危害防制條例所列管之第一級毒品、第二級毒品，皆不
    得非法持有及販賣，仍共同基於「分別或同時」販賣第一級
    毒品海洛因、第二級毒品甲基安非他命以【營利】之意圖，
    由乙○○向林米勇購買毒品後，交由丁○○販賣，並以丁○○所持用之門號0000000000號行動電話（門號申請人為丁○○），作為販賣第一級毒品海洛因、第二級毒品甲基安非他
    命聯絡之用，而為下列行為：
    (一)販賣第一級毒品海洛因予卓明慧、黃元助、許昭文、李啟
      峰、詹麗蓉、洪宏明部分：
      1.於如附表壹、二、編號(一)、1.至8.所示之時間、地點，
        分別以如附表壹、二、編號(一)、1.至8.所示之販賣毒品
        方式，分別販賣第一級毒品海洛因予卓明慧8次，並收
        得如附表壹、二、編號(一)、1.至6.、8.所示之款項（附
        表壹、二、編號(一)、7.部分未收得款項），合計得款4,
        000元。
      2.於如附表壹、二、編號(二)、1.至4.所示之時間、地點，
        分別以如附表壹、二、編號(二)、1.至4.所示之販賣毒品
        方式，分別販賣第一級毒品海洛因予黃元助4次，並收
        得如附表壹、二、編號(二)、1.至4.所示之款項，合計得
        款2,000元。
      3.於如附表壹、二、編號(五)、4.所示之時間、地點，以如
        附表壹、二、編號(五)、4.所示之販賣毒品方式，販賣第
        一級毒品海洛因予許昭文1次，並得款1,000元。
      4.於如附表壹、二、編號(六)所示之時間、地點，以如附表
        壹、二、編號(六)所示之販賣毒品方式，販賣第一級毒品
        海洛因予李啟峰1次，並得款1,000元。
      5.於如附表壹、二、編號(七)、1.及2.所示之時間、地點，
        分別以如附表壹、二、編號(七)、1.及2.所示之販賣毒品
        方式，販賣第一級毒品海洛因予詹麗蓉2次，並收得如
        附表壹、二、編號(七)、1.及2.所示之款項，合計得款2,
        000元。
      6.於如附表壹、二、編號(九)、1.至9.所示之時間、地點，
        分別以如附表壹、二、編號(九)、1.至9.所示之販賣毒品
        方式，分別販賣第一級毒品海洛因予洪宏明9次，並收
        得如附表壹、二、編號(九)、1.至9.所示之款項，合計得
        款12,500元。
    (二)同時販賣第一級毒品海洛因及第二級毒品甲基安非他命予
      許昭文部分：
      於如附表壹、二、編號(五)、5.所示之時間、地點，以如附
      表壹、二、編號(五)、5.所示之販賣毒品方式，同時販賣第
      一級毒品海洛因及第二級毒品甲基安非他命予許昭文1次
      ，並得款2,000元（第一級毒品海洛因及第二級毒品甲基
      安非他命各1,000元）。
    (三)販賣第二級毒品甲基安非他命予張建成、許昭文、許雅婷
      部分：
      1.於如附表壹、二、編號(三)、2.所示之時間、地點，以如
        附表壹、二、編號(三)、2.所示之販賣毒品方式，販賣第
        二級毒品甲基安非他命予張建成1次，並得款1,000元。
      2.於如附表壹、二、編號(五)、1.至3.所示之時間、地點，
        分別以如附表壹、二、編號(五)、1.至3.所示之販賣毒品
        方式，分別販賣第二級毒品甲基安非他命予許昭文3次
        ，並收得如附表壹、二、編號(五)、1.至3.所示之款項，
        合計得款2,000元。
      3.於如附表壹、二、編號(八)、1.至3.所示之時間、地點，
        分別以如附表壹、二、編號(八)、1.至3.所示之販賣毒品
        方式，分別販賣第二級毒品甲基安非他命予許雅婷3次
        ，並收得如附表壹、二、編號(八)、1.至3.所示之款項，
        合計得款3,000元。
    (四)同時販賣第二級毒品甲基安非他命予張建成、蕭佑乾及許
      昭文部分：
      於如附表壹、二、編號(三)、1.所示之時間、地點，以如附
      表壹、二、編號(三)、1.所示之販賣毒品方式，同時販賣第
      二級毒品甲基安非他命予張建成、蕭佑乾及許昭文1次，
      並得款2,000元。
    (五)同時販賣第二級毒品甲基安非他命予蕭佑乾及許昭文部分
      ：
      於如附表壹、二、編號(四)、1.及2.所示之時間、地點，分
      別以如附表壹、二、編號(四)、1.及2.所示之販賣毒品方式
      ，同時販賣第二級毒品甲基安非他命予蕭佑乾及許昭文2
      次，並收得如附表壹、二、編號(四)、1.及2.所示之款項，
      合計得款2,000元。
四、丙○○明知海洛因係毒品危害防制條例所列管之第一級毒品
    ，不得非法持有、販賣，竟仍基於販賣第一級毒品以【營利
    】之意圖，於96年11月28日10時4分許後某時，在其位於雲
    林縣西螺鎮三塊厝某住處，「透過甲○○」將重量不詳之第
    一級毒品海洛因交付予廖國基之方式，販賣第一級毒品海洛
    因予廖國基1次，並得款500元。
五、案經雲林縣警察局虎尾分局、西螺分局報告臺灣雲林地方法
    院檢察署檢察官偵查起訴。
    理  由
甲、程序部分：
一、被告甲○○部分：
    本件卷附之供述及非供述證據，被告甲○○及公設辯護人於
    本院準備程序中，均表示同意有證據能力（見本院卷第271
    頁），且本院審酌各該證據作成之情況，並無程序違法或有
    何意思不自由情形，復經原審及本院於審判期日就上開證據
    依法進行提示、調查、辯論，且與本案待證事實間復具有相
    當之關聯性，以之為本案證據並無不當，自得採為本件認定
    事實之基礎，故依刑事訴訟法第159條之5第1項規定，認有
    證據能力。
二、被告丁○○部分：
    本件卷附之供述及非供述證據，被告丁○○及選任辯護人於
    本院準備程序中，均表示同意有證據能力（見本院卷第230
    頁），且本院審酌各該證據作成之情況，並無程序違法或有
    何意思不自由情形，復經原審及本院於審判期日就上開證據
    依法進行提示、調查、辯論，且與本案待證事實間復具有相
    當之關聯性，以之為本案證據並無不當，自得採為本件認定
    事實之基礎，故依刑事訴訟法第159條之5第1項規定，認有
    證據能力。
三、被告丙○○部分：
  (一)按被告以外之人於審判外之言詞或書面陳述，除法律有規定
    者外，不得作為證據，刑事訴訟法第159條第1項定有明文。
    查證人廖國基及甲○○於警詢中之陳述，屬於被告以外之人
    於審判外之陳述，且無刑事訴訟法第159條之2、之3規定所
    列之事由存在，被告丙○○復已否認上開陳述之證據能力，
    則依前開刑事訴訟法第159條第1項之規定，證人廖國基及甲○○於警詢中之陳述，無證據能力。
  (二)本件證人李清源、廖國基、證人即共同被告甲○○在檢察官
    偵查中具結後所為之陳述，因檢察官原則上均能遵守法律規
    定，不致違法取供，且其等於偵查中向檢察官所為之陳述，
    均經具結，又無顯不可信之情況，揆諸前開規定，證人甲○○上開於偵查中向檢察官所為業已具結之陳述，自皆得作為
    證據使用。
  (三)本件資以認定被告丙○○犯罪事實之其他供述及非供述證據
    ，被告丙○○及選任辯護人於本院準備程序中，均表示同意
    有證據能力（見本院卷第230頁），且本院審酌各該證據作
    成之情況，並無程序違法或有何意思不自由情形，復經原審
    及本院於審判期日就上開證據依法進行提示、調查、辯論，
    且與本案待證事實間復具有相當之關聯性，以之為本案證據
    並無不當，自得採為本件認定事實之基礎，故依刑事訴訟法
    第159條之5第1項規定，認有證據能力。
四、被告乙○○部分：
  (一)本件證人丁○○在檢察官偵查中具結後所為之陳述，因檢察
    官原則上均能遵守法律規定，不致違法取供，且其等於偵查
    中向檢察官所為之陳述，均經具結，又無顯不可信之情況，
    揆諸前開規定，證人丁○○上開於偵查中向檢察官所為業已
    具結之陳述，自皆得作為證據使用。
  (二)本件資以認定被告乙○○犯罪事實之其他供述及非供述證據
    ，被告乙○○及選任辯護人於本院準備程序中，均表示同意
    有證據能力（見本院卷第230頁），且本院審酌各該證據作
    成之情況，並無程序違法或有何意思不自由情形，復經原審
    及本院於審判期日就上開證據依法進行提示、調查、辯論，
    且與本案待證事實間復具有相當之關聯性，以之為本案證據
    並無不當，自得採為本件認定事實之基礎，故依刑事訴訟法
    第159條之5第1項規定，認有證據能力。
五、本案審判範圍：
  (一)按對於判決之一部上訴者，其有關係之部分，視為亦已上訴
    。刑事訴訟法第348條第2項定有明文。查公訴人認被告丁○○等四人，【接續】販賣第一級毒品或第二級毒品【多次】
    （詳起訴書所載），而原審判決認係【數罪併罰】（即一罪
    一罰），另檢察官上訴理由書僅就：(一)被告乙○○諭知無罪
    部分（起訴書附表四部分）；(二)起訴書附表二，被告乙○○
    諭知無罪、被告丁○○不另為無罪之諭知部分；(三)販賣第一
    級毒品海洛因予李清源，被告丙○○不另為無罪之諭知部分
    等（詳上訴理由書所載），提起上訴，且未對原審判決認係
    【數罪併罰】之見解表示不同意，則檢察官上訴之部分，自
    無首開規定之適用，應僅限於上開上訴理由書所述之部分，
    此與檢察官、地院、高院、最高法院「均認」係裁判上一罪
    之案件，若對於判決之一部上訴者，則其有關係之部分，視
    為亦已上訴；若對於判決之一部撤銷發回原法院，則有關係
    之部分亦一併發回之情形，不可相提並論。至於被告丁○○
    上訴部分，係就其有罪之全部提起上訴；被告丙○○亦係就
    其有罪部分提起上訴，自不待言。
  (二)另被告甲○○對其有罪判決並未提起上訴；至於檢察官就被
    告甲○○部分，原先於上訴理由書之年籍欄雖列有被告甲○○，但並無詳述具體理由，經本院函詢結果，原審蒞庭之公
    訴檢察官函覆稱：「並未針對被告甲○○上訴」（詳本院卷
    第166、172頁），則該覆函因非具撤回意旨之書狀，應無從
    視同撤回上訴書（若認檢察官原已有提起上訴），則檢察官
    嗣後補具上訴理由書（詳本院卷第250頁），仍生上訴效力
    （因本院無「定期」命其補正具體理由），惟僅限於補具上
    訴理由書所述「被告甲○○販賣第一級毒品海洛因予起訴書
    附表二所示之張春輝、張春成之有罪犯行（因關於共犯關係
    之認定未盡妥適）」之部分，非被告甲○○之全部犯行，合
    先敘明。
乙、實體部分：
壹、有罪部分：
一、被告甲○○部分：
  (一)訊據被告甲○○對上開犯罪事實二、部分（即原起訴書附表
    二編號(一)、1.及3.、編號(二)1.及2.部分）均坦承不諱，核與
    證人張春成於警詢、偵訊中之證述（虎尾警卷第29至31頁、
    97年度偵字第4070號卷〈下稱偵卷(一)〉第22至23頁）、證人
    張春輝於警詢、偵訊及原審審理中之證述（虎尾警卷第27至
    29頁、偵卷(一)第21至22頁、原審卷(二)第182至185頁）相符，
    並有被告甲○○所持用之門號0000000000號行動電話，與證
    人張春輝、張春成所持用之門號00-0000000號室內電話之通
    訊監察譯文（如附表貳、一、編號(一)及編號(二)所示，虎尾警
    卷第83、84頁）附卷可稽，堪認被告甲○○前開自白，確與
    事實相符，自堪採信。
  (二)證人張春輝於警詢中證稱：伊於96年11月2日至3日及同年11
    月4日至5日，在雲林縣虎尾鎮燦坤3C賣場附近，向被告甲○○購買500元之第一級毒品海洛因2次，另外於96年12月1日
    以其所持用之門號000000000號電話撥打被告甲○○所持用
    之門號0000000000號行動電話，向被告甲○○購買500元的
    第一級毒品海洛因，被告甲○○告訴伊毒品寄放在張秋城家
    中，要伊直接到張秋城的家裡去與張秋城交易，伊將錢交給
    張秋城，張秋城則將第一級毒品海洛因交給伊等語（虎尾警
    卷第28頁）。嗣於偵訊中證稱：伊向被告甲○○買500元之
    第一級毒品海洛因，交易地點在雲林縣虎尾鎮燦坤3C賣場，
    另1次係伊先打電話給被告甲○○，被告甲○○要伊去找張
    秋城，被告甲○○之第一級毒品海洛因寄放在張秋城那裡，
    有成功交易買了500元等語（偵卷(一)第22頁）。後於原審審
    理中證稱：伊於警詢中證稱96年11月2日或3日及96年11月4
    日或5日，在雲林縣虎尾鎮燦坤3C賣場有向被告甲○○購買
    500元之第一級毒品海洛因2次，其實僅有1次而已，後面那
    次（指96年11月4日或5日）伊打電話給被告甲○○，被告甲○○說沒有東西，沒有拿到第一級毒品海洛因。另外96年12
    月1日，伊以家裡電話撥打被告甲○○所持用之行動電話，
    向被告甲○○購買500元之第一級毒品海洛因，被告甲○○
    告訴伊毒品寄放在張秋城位於雲林縣土庫鎮○○路的家中，
    要伊去張秋城家拿，伊一手交錢一手交貨，將500元當面交
    給張秋城，該次有完成交易等語（原審卷(二)第182至185頁）
    。依證人張春輝前開證詞相互勾勒以觀，足認被告甲○○販
    賣第一級毒品海洛因予張春輝之次數原有3次，第1次為「96
    年11月2日或3日」、第2次為「96年11月4日或5日」、第3次
    為「96年12月1日」，惟其中第2次之販賣行為，因證人張春
    輝以電話與被告甲○○聯繫後，被告甲○○答覆當時並無毒
    品，故此次犯行，應尚未著手（詳原判決伍、三、(一)敘述）
    。因此，被告甲○○於「96年11月2日或3日」，販賣第一級
    毒品海洛因1小包予張春輝，並自張春輝處得款500元，及其
    於「96年12月1日」，販賣第一級毒品海洛因1小包予張春輝
    ，並自張春輝處得款500元之事實，堪以認定。
  (三)公訴意旨雖認被告甲○○就上開犯罪事實二、(二)部分，販賣
    第一級毒品海洛因予證人張春輝之地點為不詳，且係單獨販
    賣云云（即原起訴書附表二、編號(一)、3.部分），惟：
    依證人張春輝前開證詞及被告甲○○所持用之門號000000
      0000號行動電話，與證人張春輝所持用之門號00-0000000
      號室內電話之通訊監察譯文中，亦提及「馬光厝的人」等
      語（如附表貳、一、編號(一)所示，虎尾警卷第83頁），足
      見交易第一級毒品海洛因之地點為張秋城位於雲林縣土庫
      鎮○○路之住處乙情，堪以認定。
    按刑法關於正犯、從犯之區別，係以其主觀之犯意及客觀
      之犯罪行為為判斷標準，凡以自己犯罪之意思而參與犯罪
      ，無論其所參與者是否係犯罪構成要件之行為，皆為正犯
      ；其以幫助他人犯罪之意思而參與犯罪，所參與者苟係犯
      罪構成要件之行為，亦為正犯；必以幫助他人犯罪之意思
      而參與犯罪，所參與者又為犯罪構成要件以外之行為，始
      為從犯。且聯絡毒品買賣、交付毒品、收取毒品買賣價金
      等行為，均屬販賣毒品罪構成要件事實之部分行為，苟有
      參與其事，即係分擔實行犯罪行為，自應負共同販賣毒品
      罪責。就上開犯罪事實欄二、(二)部分，證人張春輝於警詢
      、偵訊及原審審理中均證稱：伊以電話與被告甲○○聯絡
      後，被告甲○○要伊前往張秋城家中，向張秋城拿第一級
      毒品海洛因，伊有以一手交錢一手交貨之方式，向張秋城
      購買500元之第一級毒品海洛因等語，業如前述，被告甲○○亦不否認（原審卷(二)第185頁反面），顯見張秋城已
      直接參與販賣毒品構成要件之交付毒品及收取毒品買賣價
      金之行為。因此，被告甲○○就此部分應與張秋城成立共
      同正犯。
  (四)公訴意旨雖另認被告甲○○就上開犯罪事實二、(三)，如附表
    壹、一、編號(二)、2.所示部分，販賣第一級毒品海洛因予證
    人張春成之時間為96年12月1日、地點為不詳云云（即原起
    訴書附表二、編號(二)、2.部分），惟查：證人張春成於警詢
    中證稱：伊於96年12月1日18時許，在雲林縣虎尾鎮大華加
    油站附近，向被告甲○○購買1,000元之第一級毒品海洛因
    ，另外於96年12月2日16時40分，在虎尾鎮新吉里福德正神
    廟的魚池旁，向被告甲○○購買500元之第一級毒品海洛因
    等語（虎尾警卷第31頁）。另依被告甲○○所持用之門號00
    00000000號行動電話，與證人張春成所持用之門號00-00000
    00號室內電話之通訊監察譯文所示，其中於96年12月2日16
    時20分許之通訊監察譯文，有提及「新吉庄仔」等語（如原
    判決附表貳、一、編號(二)、2.所示，虎尾警卷第84頁反面）
    ，被告甲○○對此亦不否認（原審卷(二)第68頁反面）。因此
    ，被告甲○○此次販賣第一級毒品海洛因予證人張春成之時
    間為96年12月2日、地點為雲林縣虎尾鎮新吉里福德正福廟
    魚池旁等情，堪以認定（地點部分，業經檢察官於原審審理
    中更正＜原審卷(二)第68頁反面＞）。
  (五)至於公訴意旨雖認被告甲○○就上開販賣第一級毒品海洛因
    給張春輝、張春成之犯罪事實（即原起訴書附表二），與被
    告丁○○及乙○○有犯意聯絡云云，惟本院認尚乏確切證據
    ，難以遽認被告甲○○就此部分販賣第一級毒品海洛因犯行
    ，與被告丁○○及乙○○有何犯意聯絡及行為分擔之共犯關
    係（詳貳、不另為無罪諭知部分：三、被告丁○○及乙○○
    部分所述）。檢察官就此雖提起上訴（詳本院卷第250頁）
    ，尚非有理由。
  (六)綜上，被告甲○○就上開犯罪事實二，販賣第一級毒品海洛
    因予張春輝2次（犯罪事實欄二、(二)部分，係與張秋城共同
    販賣）、張春成2次之犯行，事證明確，堪予認定。
二、被告丁○○、乙○○部分：
  (一)犯罪事實欄三、(一)販賣第一級毒品海洛因予卓明慧、黃元助
    、許昭文、李啟峰、詹麗蓉及洪宏明部分：
    1.犯罪事實欄三、(一)、1.販賣第一級毒品海洛因予【卓明慧
      】部分：
    (1)訊據被告丁○○就上開犯罪事實欄三、(一)、1.部分（即原
      起訴書附表四、編號(一)、1.至8.）均坦承不諱，核與證人
      卓明慧於警詢及偵訊中之證述相符（雲林縣警察局西螺分
      局雲警螺偵字第0971000524號卷＜下稱西螺警卷＞第37至
      39頁、臺灣雲林地方法院檢察署97年度偵字第4284號卷＜
      下稱偵卷(二)＞第14頁），並有被告丁○○所持用之門號00
      00000000號行動電話，與證人卓明慧所持用之門號000000
      0000號行動電話之通訊監察譯文（如附表貳、三、編號(一)
      、1.至8.所示，西螺警卷第44至47頁）附卷可稽，堪認被
      告丁○○前開自白，確與事實相符，自堪採信。
    (2)公訴意旨雖認被告丁○○就犯罪事實欄三、(一)中，如附表
      壹、二、編號(一)、3.所示部分，販賣第一級毒品海洛因予
      證人卓明慧之地點為不詳云云（即原起訴書附表四、編號
      (一)、3.），惟被告丁○○於原審審理中供稱：伊與證人卓
      明慧交易最多次之地點，均在伊家樓下等語（原審卷(三)第
      111頁反面）。因此，被告丁○○此部分販賣第一級毒品
      海洛因予證人卓明慧之地點為伊位於雲林縣崙背鄉○○村
      ○○路53巷16號住處乙情，應可認定。
    (3)公訴意旨雖另認被告丁○○就犯罪事實欄三、(一)中，如附
      表壹、二、編號(一)、7.所示部分，販賣第一級毒品海洛因
      予證人卓明慧之犯行，有收取500元款項云云（即原起訴
      書附表四、編號(一)、7.），惟被告丁○○於警詢中供稱此
      次款項，因證人卓明慧賒欠而未收取等語（西螺警卷第5
      頁），於原審審理中則供稱：此次款項是否有收取已無印
      象等語（原審卷(三)第112頁）。查被告丁○○就犯罪事實
      欄三所載之販賣毒品犯行，自警詢、偵訊及原審、本院歷
      次審理中，均坦承不諱，有各該筆錄可按，就此次販賣第
      一級毒品海洛因予證人卓明慧部分，是否有收取500元款
      項，當無故意否認之理，堪認其於警詢中所供稱此次證人
      卓明慧尚賒欠500元款項等語，應可採信。
    (4)綜上，被告丁○○於犯罪事實欄三、(一)、1.，販賣第一級
      毒品海洛因予卓明慧8次之犯行，事證明確，堪予認定。
    2.犯罪事實欄三、(一)、2.販賣第一級毒品海洛因予【黃元助
      】部分：
    (1)訊據被告丁○○就上開犯罪事實欄三、(一)、2.部分（即原
      起訴書附表四、編號(二)、1.至4.）均坦承不諱，核與證人
      黃元助於警詢及偵訊中之證述相符（西螺警卷第50、51頁
      、偵卷(二)第18頁），並有被告丁○○所持用之門號000000
      0000號行動電話，與證人黃元助所持用之門號0000000000
      號、0000000000號行動電話之通訊監察譯文（如附表貳、
      三、編號(二)、1.至4.所示，西螺警卷第56至57頁）附卷可
      稽，堪認被告丁○○前開自白，確與事實相符，自堪採信
      。
    (2)公訴意旨雖認被告丁○○就犯罪事實欄三、(一)、2.中，如
      附表壹、二、編號(二)、1.所示部分，販賣第一級毒品海洛
      因予證人黃元助之價格為1,000元云云（即原起訴書附表
      四、編號(二)、1.），被告丁○○於警詢中亦供稱此次價格
      為1,000元云云（西螺警卷第7頁）。惟證人黃元助於警詢
      及偵訊中均證稱：伊每次向被告丁○○購買第一級毒品海
      洛因之數量及價格，均為1小包第一級毒品海洛因500元等
      語（西螺警卷第51頁、偵卷(二)第18頁）。被告丁○○於原
      審審理中亦供稱：此次販賣第一級毒品海洛因之金額究竟
      係1,000元或500元，已不記得了，但記得有交易等語（原
      審卷(三)第122頁）。依罪疑唯輕原則，從最有利於被告丁○○之認定，應認被告丁○○以500元之價格，販賣第一
      級毒品海洛因1小包予證人黃元助。
    (3)公訴意旨雖另認被告丁○○就犯罪事實欄三、(一)、2.中，
      如附表壹、二、編號(二)、4.所示部分，販賣第一級毒品海
      洛因予證人黃元助之價格為1,000元云云（即原起訴書附
      表四、編號(二)、4.），惟被告丁○○於警詢中供稱：此次
      價格為500元等語（西螺警卷第8頁），核與證人黃元助於
      警詢及偵訊證稱：伊每次向被告丁○○購買第一級毒品海
      洛因之數量及價格，均為1小包第一級毒品海洛因500元等
      語（西螺警卷第51頁、偵卷(二)第18頁）相符。因此，被告
      丁○○此次販賣第一級毒品海洛因予證人黃元助之價格為
      500元乙情，堪以認定（此部分業經檢察官於原審審理中
      更正＜原審卷(二)第70頁＞）。
    (4)綜上，被告丁○○就犯罪事實欄三、(一)、2.，販賣第一級
      毒品海洛因予黃元助4次之犯行，事證明確，堪予認定。
    3.犯罪事實欄三、(一)、3.販賣第一級毒品海洛因予【許昭文
      】部分：
    (1)訊據被告丁○○就上開犯罪事實欄三、(一)、3.部分（即原
      起訴書附表四、編號(五)、9.）坦承不諱，並供稱：「第9
      次許昭文於96年4月29日09時19分41秒以蕭佑乾所有之000
      0-000000號行動電話撥打我對外聯絡交易毒品用之0000-0
      00000號行動電話撥打簡訊和我聯絡，她叫我送『1 張』
      到嘉義縣大林的醫院給她，我回答簡訊告訴她，送『1張
      』到大林連油錢都不夠，我再告訴她，如果送『l男及1女
      』，我就會送過去給她，後來我於96年4月29日14時許到
      醫院、她以1,500元在我家向我購得第一級毒品海洛因1小
      包。」等語（西螺警卷第18頁）。證人許昭文於警詢中證
      述：「我在大林慈濟醫院住院期間，也曾傳發簡訊向她欲
      購買『1男1女』，結果她僅送海洛因毒品1,500元來供我
      施用。」等語（西螺警卷第99頁）。查證人許昭文上開證
      述，就於何處交易雖與被告丁○○之供述不同，惟證人許
      昭文當時既然於嘉義縣大林慈濟醫院住院中，衡情其與被
      告丁○○交易毒品之地點，當係在嘉義縣大林慈濟醫院，
      而非在被告丁○○住處。又被告丁○○所持用之門號0000
      000000號行動電話，與證人許昭文所持用之門號00000000
      00號行動電話之通訊監察譯文中，僅提及「1張」「1男1
      女」等語（如附表貳、三、編號(五)、4.所示，西螺警卷第
      111頁），核與證人許昭文於原審審理時證稱：當天被告
      丁○○所交付之第一級毒品海洛因價格為1,000元等語相
      符（原審卷(三)第107頁反面），依罪疑唯輕原則，從最有
      利於被告丁○○之認定，應認被告丁○○此次販賣予證人
      許昭文之第一級毒品海洛因地點為嘉義縣大林慈濟醫院、
      價格應為1,000元，非1,500元等節，堪以認定。綜上，堪
      認被告丁○○前開自白，確與事實相符，自堪採信。
    (2)此外，復有被告丁○○所持用之門號0000000000號行動電
      話，與證人許昭文所持用之門號0000000000號行動電話之
      通訊監察譯文（如附表貳、三、編號(五)、4.所示，西螺警
      卷第111頁）附卷可稽。因此，被告丁○○就犯罪事實欄
      三、(一)、3.，販賣第一級毒品海洛因予許昭文1次之犯行
      ，事證明確，堪予認定。
    4.犯罪事實欄三、(一)、4.販賣第一級毒品海洛因予【李啟峰
      】部分：
      訊據被告丁○○就上開犯罪事實欄三、(一)、4.部分（即原
      起訴書附表四、編號(七)、2.）坦承不諱，核與證人李啟峰
      於偵訊中之證述相符（偵卷(二)第20頁），並有被告丁○○
      所持用之門號0000000000號行動電話，與證人李啟峰所持
      用之門號0000000000號行動電話之通訊監察譯文（如附表
      貳、三、編號(六)所示，西螺警卷第130頁）附卷可稽，堪
      認被告丁○○前開自白，確與事實相符，自堪採信。因此
      ，被告丁○○就犯罪事實欄三、(一)、4.，販賣第一級毒品
      海洛因予李啟峰1次之犯行，事證明確，堪予認定。
    5.犯罪事實欄三、(一)、5.販賣第一級毒品海洛因予【詹麗蓉
      】部分：
    (1)附表壹、二、編號(七)、1.部分：
      訊據被告丁○○就此部分之犯罪事實（即原起訴書附表四
      、編號(八)、1.）坦承不諱，並供稱：此次證人詹麗蓉係在
      被告丁○○住處，向被告丁○○購買1,000 元之第一級毒
      品海洛因等語（西螺警卷第22頁）。證人詹麗蓉則於原審
      審理時證稱：如附表貳、三、編號(七)、1.所示之通訊監察
      譯文內容，係伊詢問被告丁○○是否有第一級毒品海洛因
      ，當時伊向被告丁○○購買毒品都是到被告丁○○住處，
      當天上午有拿到500元毒品等語，嗣改稱：伊於96年4月23
      日向被告丁○○購買第一級毒品海洛因（指附表壹、二、
      編號(七)、1.及2.）之價格，可能都是1,000元，可能伊（
      現在）記憶比較不清楚了等語（原審卷(三)第120至122頁）
      。足見證人詹麗蓉於原審審理時，因距離案發時間較久，
      且其向被告丁○○購買第一級毒品海洛因之次數非僅1次
      ，實難苛求證人詹麗蓉就每一次購買毒品之細節為清晰之
      記憶。因此，應以被告丁○○此部分之供述較為可信。
    (2)附表壹、二、編號(七)、2.部分：
      訊據被告丁○○就此部分之犯罪事實（即原起訴書附表四
      、編號(八)、2.）坦承不諱，證人詹麗蓉於原審審理時則證
      稱：伊向被告丁○○購買毒品都是去被告丁○○住處，沒
      有約在其他地方。如附表貳、三、編號(七)、2.所示之通訊
      監察譯文內容，係在談論毒品事宜，當天跟被告丁○○買
      1,000元第一級毒品海洛因，是在被告丁○○住處或半路
      上的雲林縣崙背鄉某統一超商拿到毒品，確實的交易地點
      忘記了等語（原審卷(三)第120至122頁）。查證人詹麗蓉於
      原審審理時證述其就此次交易毒品之確實地點已忘記，並
      且證稱其向被告丁○○購買毒品之地點均在被告丁○○住
      處，並未約在其他地方等語，業如前述，被告丁○○亦供
      稱：此次交易地點係在被告丁○○住處等語（西螺警卷第
      22頁），而如附表貳、三、編號(七)、2.所示之通訊監察譯
      文內容，亦提及「聊天，叫阿珍回家，要去拿毒品」等語
      ，有被告丁○○所持用之門號0000000000號行動電話，與
      證人詹麗蓉所持用之門號0000000000號行動電話之96年4
      月23日14時46分許之通訊監察譯文可按（西螺警卷第130
      頁）。因此，本次交易毒品之地點應為被告丁○○住處乙
      情，堪以認定。
    (3)此外，復有被告丁○○與證人詹麗蓉所持用之前開行動電
      話間之通訊監察譯文（如附表貳、三、編號(七)、1.及2.所
      示，西螺警卷第130頁）附卷可稽。因此，被告丁○○就
      犯罪事實欄三、(一)、5.，販賣第一級毒品海洛因予詹麗蓉
      2 次之犯行，事證明確，堪予認定。
    6.犯罪事實欄三、(一)、6.販賣第一級毒品海洛因予【洪宏明
      】部分：
    (1)訊據被告丁○○就上開犯罪事實欄三、(一)、6.部分（即原
      起訴書附表四、編號(十)、1.至9.）均坦承不諱，並有被告
      丁○○所持用之門號0000000000號行動電話，與洪宏明所
      持用之門號0000000000號行動電話之通訊監察譯文（如附
      表貳、三、編號(九)、1.至9.所示，西螺警卷第139、140、
      142、142、143、145頁）附卷可稽，堪認被告丁○○前開
      自白，確與事實相符，自堪採信。
    (2)又被告丁○○雖於警詢中供稱：伊販賣予洪宏明之毒品均
      為第二級毒品安非他命云云（西螺警卷第25至29頁），惟
      其於偵訊及原審審理中均供稱：伊販賣予洪宏明之毒品係
      第一級毒品海洛因等語（偵卷(一)第74之2、74之3頁、原審
      卷(一)第98頁反面、原審卷(二)第18 9頁）。查販賣第一級毒
      品罪之法定刑較販賣第二級毒品罪之法定刑為重，被告丁○○當無於販賣第二級毒品之情形下，供承其係販賣第一
      級毒品之重罪之理，且洪宏明亦曾因施用第一級毒品海洛
      因之犯行，經臺灣臺中地方法院檢察署檢察官提起公訴，
      此揆諸臺灣臺中地方法院檢察署檢察官98年度毒偵字第24
      77號起訴書自明。另本件被告丁○○為警查獲販賣毒品犯
      行時，其所販賣之次數眾多，所製作之警詢筆錄達30頁，
      販賣毒品之種類包含第一級毒品海洛因及第二級毒品甲基
      安非他命，員警於製作警詢筆錄時，確實有可能誤載毒品
      之種類。因此，被告丁○○於原審審理中所供稱：伊於製
      作警詢筆錄時，係供稱所販賣予洪宏明之毒品為第一級毒
      品海洛因等語（原審卷(一)第98頁反面），應可採信。綜上
      ，堪認被告丁○○警詢筆錄中就販賣毒品之種類之記載，
      應係誤載，先予敘明。
    (3)公訴意旨雖認被告丁○○就犯罪事實三、(一)、6.中，如附
      表壹、二、編號(九)、7.所示部分，販賣第一級毒品海洛因
      予洪宏明之日期為96年4月29日云云（即原起訴書附表四
      、編號(十)、7.），惟被告丁○○於警詢中供稱：第7次洪
      宏明先於96年4月22日15時38分49秒許，以其所持用之門
      號0000000000號行動電話，撥打被告丁○○所持用之0000
      000000號行動電話與被告丁○○聯絡，再於96年4月23日9
      時1分8秒許，以上開行動電話撥打被告丁○○所持用之行
      動電話，在台塑麥寮六輕廠之南門道路向被告丁○○購買
      毒品等語（西螺警卷第28頁），而觀諸被告丁○○與洪宏
      明所持用之上開行動電話間之通訊監察譯文，於96年4月
      22 日及23日，確實有被告丁○○所供述之2通通訊監察譯
      文，且並無96年4月29日之通訊監察譯文，此有被告丁○○及洪宏明所持用之上開行動電話間之通訊監察譯文可稽
      （即如附表貳、三、編號(九)、7.所示，西螺警卷第143、
      145 頁）。因此，被告丁○○此次販賣第一級毒品海洛因
      予洪宏明之日期為96年4月23日乙情，堪以認定（此部分
      業經檢察官於原審審理中更正＜原審卷(一)第102頁＞）。
    (4)公訴意旨雖另認被告丁○○就犯罪事實欄三、(一)、6.中，
      如附表壹、二、編號(九)、8.所示部分，販賣第一級毒品海
      洛因予洪宏明之價格為1,000元至1,500元云云（即原起訴
      書附表四、編號(十)、8.），被告丁○○於警詢中亦供稱：
      此次價格為1,000元至1,500元等語（西螺警卷第28頁）。
      惟被告丁○○於原審審理中供稱確實之金額已無印象等語
      （原審卷(三)第170頁）。依罪疑唯輕原則，從最有利於被
      告丁○○之認定，應認被告丁○○此次係以1,000元之價
      格，販賣第一級毒品海洛因1小包予洪宏明。
    (5)綜上，被告丁○○就犯罪事實欄三、(一)、6.，販賣第一級
      毒品海洛因予洪宏明9次之犯行，事證明確，堪予認定。
  (二)犯罪事實欄三、(二)同時販賣第一級毒品海洛因及第二級毒品
    甲基安非他命予【許昭文】部分：
    1.訊據被告丁○○就上開犯罪事實欄三、(二)部分（即原起訴
      書附表四、編號(五)、10.）坦承不諱，並有被告丁○○所持
      用之門號0000000000號行動電話，與證人許昭文所持用之
      門號0000000000號行動電話之通訊監察譯文（如附表貳、
      三、編號(五)、5.所示，西螺警卷第112頁）附卷可稽，堪
      認被告丁○○前開自白，確與事實相符，自堪採信。
    2.證人許昭文於原審審理時雖證稱：如附表貳、三、編號(五)
      、5.所示之通訊監察譯文中，伊係問被告丁○○第一級毒
      品海洛因是否已送來等語（原審卷(三)第108頁）。惟證人
      許昭文於警詢及原審審理中均證稱：通訊監察譯文中所提
      到之「1男」指第二級毒品甲基安非他命1,000元、「1女
      」指第一級毒品海洛因1,000元等語（西螺警卷第99頁、
      原審卷(三)第107頁反面），被告丁○○亦供稱此次證人許
      昭文向伊賒欠2,000元之「1男1女」等語（西螺警卷第18
      頁），且如附表貳、三、編號(五)、5.所示之通訊監察譯文
      中，亦有提及「1女1男」等語，有上開通訊監察譯文可按
      （西螺警卷第112頁）。而證人許昭文向被告丁○○購買
      毒品之次數眾多，自難苛求伊能就每次細節均為詳實之記
      憶，因此，綜上各情，足認此次被告丁○○販賣予證人許
      昭文之毒品種類為第一級毒品海洛因及第二級毒品甲基安
      非他命各1,000元，合計2,000元。
    3.另被告丁○○雖於警詢中辯稱：此次交易證人許昭文賒欠
      2,000元云云，惟查證人許昭文於原審審理時明確證稱：
      伊有時向被告丁○○購買毒品之款項會賒欠，但均已還清
      等語（原審卷(三)第110頁反面）。被告丁○○於原審審理
      中亦供稱：因事隔很久，已不記得證人許昭文是否已還款
      等語（原審卷(三)第111頁）。查證人許昭文與被告丁○○
      並無仇怨，本次購買毒品之款項為2,000元，並非高額，
      許昭文應無否認之理，故其上開證言應可採信。
    4.綜上，被告丁○○就犯罪事實欄三、(二)，同時販賣第一級
      毒品海洛因及第二級毒品甲基安非他命各1包（價格各1,0
      00元）予證人許昭文1次，嗣並自證人許昭文處收得上開
      款項合計2,000元之犯行，事證明確，堪予認定。
  (三)犯罪事實欄三、(三)販賣第二級毒品甲基安非他命予張建成、
    許昭文及許雅婷部分：
    1.犯罪事實欄三、(三)、1.販賣第二級毒品甲基安非他命予【
      張建成】部分：
    (1)訊據被告丁○○就上開犯罪事實欄三、(三)、1.部分（即原
      起訴書附表四、編號(三)、2.）坦承不諱，核與證人張建成
      於偵訊中之證述大致相符（偵卷(二)第49頁），並有被告丁○○所持用之門號0000000000號行動電話，與證人張建成
      所持用之門號0000000000號行動電話之通訊監察譯文（如
      附表貳、三、編號(三)、2.所示，西螺警卷第75頁）附卷可
      稽，堪認被告丁○○前開自白，確與事實相符，自堪採信
      。
    (2)證人張建成於偵訊時雖證稱：96年4月16日與被告丁○○
      約在雲林縣崙背鄉的某間廟前交易云云（偵卷(二)第49頁）
      ，惟依被告丁○○與證人張建成所持用之門號通訊監察譯
      文所載，雙方係約定等證人張建成到達順安宮後，再以電
      話與被告丁○○聯絡，有上開通訊監察譯文可按（西螺警
      卷第75頁）。而被告丁○○於警詢中供稱：證人張建成於
      聯絡後10分鐘到伊住處，向伊購買第二級毒品甲基安非他
      命等語明確（西螺警卷第11頁）。因此，堪認被告丁○○
      與證人張建成此次交易毒品，雖先相約於雲林縣崙背鄉順
      安宮再以電話聯絡，但直到證人張建成抵達被告丁○○住
      處後，始完成交易。
    (3)綜上，被告丁○○就犯罪事實欄三、(三)、1.，販賣第二級
      毒品甲基安非他命1包予證人張建成1次，並得款1,000 元
      等情，堪以認定。
    2.犯罪事實欄三、(三)、2.販賣第二級毒品甲基安非他命予【
      許昭文】部分：
    (1)訊據被告丁○○就上開犯罪事實欄三、(三)、2.部分（即原
      起訴書附表四、編號(五)、4.、7.及8.）均坦承不諱，核與
      證人許昭文於原審審理中之證述大致相符（原審卷(三)第10
      5頁反面至第107頁），並有被告丁○○所持用之門號0000
      000000號行動電話，與證人許昭文所持用之門號00000000
      00號行動電話之通訊監察譯文（如附表貳、三、編號(五)、
      1.至3.所示，西螺警卷第108、111頁）附卷可稽，堪認被
      告丁○○前開自白（除下述貳、二、(三)、2.、(2)部分外）
      ，確與事實相符，自堪採信。
    (2)公訴意旨雖另認被告丁○○就犯罪事實欄三、(三)、2.中，
      如附表壹、二、編號(五)、1.所示部分，販賣第二級毒品甲
      基安非他命予證人許昭文之地點為丁○○住處云云（即原
      起訴書附表四、編號(五)、4.），被告丁○○於警詢中亦供
      稱：此次交易地點為伊之住處云云（西螺警卷第16頁）。
      惟證人許昭文於原審審理時證稱：如附表貳、三、編號(五)
      、1.所示之96年4月18日15時42分許通訊監察譯文中，被
      告丁○○表示「我待會再過去給你」，是要拿毒品到伊位
      於雲林縣二崙鄉油車之租屋處等語（原審卷(三)第106頁）
      ，而證人許昭文與證人蕭佑乾為男女朋友關係，一同租屋
      居住乙情，亦經證人蕭佑乾證述明確（西螺警卷第83頁）
      ，因此，證人許昭文前開租屋處應即為證人蕭佑乾位於雲
      林縣二崙鄉○○村○○路之租屋處。且觀諸被告丁○○與
      證人許昭文所持用上開電話之通訊監察譯文所示，當時2
      人確實約定由被告丁○○前往蕭佑乾租屋處，有上開通訊
      監察譯文可按（如附表貳、三、編號(五)、1.所示，西螺警
      卷第108頁）。因此，被告丁○○此次販賣第二級毒品甲
      基安非他命予證人許昭文之地點，應為蕭佑乾租屋處，而
      非被告丁○○住處。
    (3)綜上，被告丁○○就犯罪事實欄三、(三)、2.，販賣第二級
      毒品甲基安非他命予證人許昭文3次之犯行，事證明確，
      堪予認定。
    3.犯罪事實欄三、(三)、3.販賣第二級毒品甲基安非他命予【
      許雅婷】部分：
    (1)訊據被告丁○○就上開犯罪事實欄三、(三)、3.部分（即原
      起訴書附表四、編號(九)、1.至3.）均坦承不諱，並有被告
      丁○○所持用之門號0000000000號行動電話，與許雅婷所
      持用之門號0000000000號行動電話之通訊監察譯文（如附
      表貳、三、編號(八)、1.至3.所示，西螺警卷第134頁）附
      卷可稽，堪認被告丁○○前開自白，確與事實相符，自堪
      採信。因此，被告丁○○就犯罪事實欄三、(三)、3.，販賣
      第二級毒品甲基安非他命予許雅婷3次之犯行，事證明確
      ，堪予認定。
  (四)犯罪事實欄三、(四)同時販賣第二級毒品甲基安非他命予【張
    建成、蕭佑乾及許昭文】部分：
    1.訊據被告丁○○就上開犯罪事實欄三、(四)部分（即原起訴
      書附表四、編號(三)、1.、編號(四)、1.及編號(五)、1.）坦承
      不諱，並有被告丁○○所持用之門號0000000000號行動電
      話，與證人張建成、蕭佑乾及許昭文共同持用之門號0000
      000000號行動電話之通訊監察譯文可稽（如附表貳、三、
      編號(三)、1.所示，西螺警卷第68頁），堪認被告丁○○前
      開自白，確與事實相符，自堪採信。
    2.公訴意旨認被告丁○○曾於96年4月14日23時33分許，在
      蕭佑乾住處，販賣第二級毒品甲基安非他命予張建成、蕭
      佑乾及許昭文（即原起訴書附表四、編號(三)、1.、編號(四)
      、1.及編號(五)、1.部分），並認為96年4月14日23時33分
      許，販賣予張建成及蕭佑乾之價格均為1,000元，而原起
      訴書附表四、編號(五)、1.販賣予許昭文部分之價格為2,00
      0元（轉交予蕭佑乾、張建成）等語。惟起訴書所載上開
      被告丁○○販賣第二級毒品甲基安非他命予張建成、蕭佑
      乾及許昭文之時間均相同，而被告丁○○於警詢中亦均證
      述係張建成、蕭佑乾及許昭文合資購買等語（西螺警卷第
      10、12、13、15頁），且被告丁○○所持用之上開行動電
      話，與證人張建成、蕭佑乾、許昭文共同持用之上開行動
      電話間之通訊監察譯文，亦提及「建成」、「蕭仔」等語
      ，有上開通訊監察譯文可按（如附表貳、三、編號(三)、1.
      所示，西螺警卷第68頁）。綜上，堪認被告丁○○於96年
      4 月14日販賣第二級毒品甲基安非他命予張建成、蕭佑乾
      及許昭文之行為，係張建成、蕭佑乾及許昭文合資購買，
      而非被告丁○○分別販賣第二級毒品甲基安非他命予張建
      成、蕭佑乾及許昭文各1次（此部分業經檢察官於原審審
      理中更正＜原審卷(一)第208頁反面＞）。
    3.另被告丁○○此次販賣毒品之價格為何，被告丁○○雖於
      原審審理中改稱其於警詢中所稱：「價值1,000元之安非
      他命2小包」（西螺警卷第10頁），係指1包500元，2包合
      計1,000元云云（原審卷(二)第70頁）。惟查，被告丁○○
      於警詢中尚供稱：當次交付之第二級毒品甲基安非他命價
      格為2,000元等語（西螺警卷第13、15頁），且上開通話
      時間為96年4月14日23時49分7秒之通訊監察譯文中，亦提
      及：「B：喂。A【被告丁○○】：我跟妳講，我拿給建成
      了。B：好啦。A：我拿給他1,000元。B：蕭仔在那裡嗎？
      妳拿多少給他？A：我拿給他1,000元。B：好啦。」等語
      明確（如附表貳、三、編號(三)、1.所示，西螺警卷第68頁
      ）。顯見被告丁○○此次係各將1,000元之第二級毒品甲
      基安非他命交付予張建成及蕭佑乾，合計交付2,000元，
      再由張建成及蕭佑乾將其中一部分第二級毒品甲基安非他
      命交予許昭文，而分受第二級毒品甲基安非他命。因此，
      應認被告丁○○此次販賣毒品所得為2,000元。
    4.綜上，被告丁○○於96年4月14日，在蕭佑乾租屋處，將
      第二級毒品甲基安非他命2小包（各價值1,000元），分別
      交付予張建成及蕭佑乾，再由張建成及蕭佑乾將其中一部
      分第二級毒品甲基安非他命交予許昭文，而分受第二級毒
      品甲基安非他命，並得款2,000元之犯行，事證明確，堪
      以認定。
  (五)犯罪事實欄三、(五)同時販賣第二級毒品甲基安非他命予【蕭
    佑乾及許昭文】部分：
    1.如附表壹、二、編號(四)、1.部分：
    (1)訊據被告丁○○就上開犯罪事實（即原起訴書附表四、編
      號(四)、2.、編號(五)、2.及編號(五)、3.）坦承不諱，並有被
      告丁○○所持用之門號0000000000號行動電話，與證人蕭
      佑乾及許昭文共同持用之門號0000000000號行動電話之通
      訊監察譯文可稽（如附表貳、三、編號(四)、1.所示，西螺
      警卷第90、106頁），堪認被告丁○○前開自白，確與事
      實相符，自堪採信。
    (2)公訴意旨認被告丁○○曾於96年4月15日3時35分許，在被
      告丁○○住處附近之順安宮，販賣第二級毒品甲基安非他
      命予蕭佑乾及許昭文（即原起訴書附表四、編號(四)、2.、
      編號(五)、2.，下稱「第1次販賣」），並曾於96年4月15日
      12時29分許，販賣第二級毒品甲基安非他命予許昭文（即
      原起訴書附表四、編號(五)、3.，下稱「第2次販賣」），
      並認為「第1次販賣」係蕭佑乾及許昭文合資購買等語。
      被告丁○○亦供稱「第1次販賣」係由伊與許昭文聯絡後
      ，請許昭文聯絡蕭佑乾至雲林縣崙背鄉順安宮等伊，嗣蕭
      佑乾到達順安宮後，向伊購得1,000元之第二級毒品甲基
      安非他命。「第2次販賣」則係由伊與許昭文聯絡後，許
      昭文叫蕭佑乾到伊住處，向伊購得1,000元之第二級毒品
      甲基安非他命等語（西螺警卷第13、16頁）。惟，依被告
      丁○○所持用之上開行動電話，與蕭佑乾、許昭文共同持
      用之上開行動電話間之通訊監察譯文所示，於96年4月15
      日之通訊監察譯文有提及「順安宮」等語之時間為96年4
      月15日12時33分24秒許，係在原起訴書附表四、編號(五)、
      3.「第2次販賣」之時間（即當日12時29分許）之後，有
      上開通訊監察譯文可按（如附表貳、三、編號(四)、1.所示
      ，西螺警卷第90頁）。綜合被告丁○○前開供述及上開通
      訊監察譯文之時間與內容以觀，上開「第1次販賣」及「
      第2次販賣」應僅為同1次之販賣毒品行為，亦即被告丁○○雖與許昭文於96年4月15日3時25分55秒許，即有聯繫購
      買毒品事宜，惟迄當日12時33分24秒許以後，方有完成交
      易（此部分業經檢察官於原審審理中更正＜原審卷(一)第
      208 頁反面、原審卷(二)第71頁反面）。
    2.如附表壹、二、編號(四)、2.部分：
    (1)訊據被告丁○○就上開犯罪事實（即原起訴書附表四、編
      號(四)、3.、編號(五)、5.）坦承不諱，並有被告丁○○所持
      用之門號0000000000號行動電話，與證人蕭佑乾及許昭文
      共同持用之門號0000000000號行動電話之通訊監察譯文可
      稽（如附表貳、三、編號(三)、2.所示，西螺警卷第92頁）
      ，堪認被告丁○○前開自白，確與事實相符，自堪採信。
    (2)公訴意旨認被告丁○○曾於96年4月20日13時40分許，在
      被告丁○○住處，販賣第二級毒品甲基安非他命予蕭佑乾
      及許昭文（即原起訴書附表四、編號(四)、3.、編號(五)、5.
      部分），並認為販賣之價格均為1,000元等語。惟起訴書
      所載上開被告丁○○販賣第二級毒品甲基安非他命予蕭佑
      乾及許昭文之時間均相同，而被告丁○○於警詢中亦均證
      述係蕭佑乾及許昭文一同購買等語（西螺警卷第13、16、
      17頁）。因此，堪認被告丁○○於96年4月20 日販賣第二
      級毒品甲基安非他命予蕭佑乾及許昭文之行為，係蕭佑乾
      及許昭文合資購買，而非被告丁○○分別販賣第二級毒品
      甲基安非他命予蕭佑乾及許昭文各1次（此部分檢察官於
      原審審理中亦表示無意見＜原審卷(二)第71頁＞）。
    3.綜上，被告丁○○就犯罪事實欄三、(五)，同時販賣第二級
      毒品甲基安非他命予證人蕭佑乾及許昭文共2次之犯行，
      事證明確，堪予認定。
  (六)又被告丁○○與證人許昭文、張建成及蕭佑乾於歷次陳述中
    ，固僅提及安非他命，而未提及甲基安非他命，然被告丁○○於原審審理時供稱：伊所販賣之安非他命，係結晶狀之甲
    基安非他命等語（原審卷(三)第169頁反面），堪認被告丁○○販賣予購毒者之第二級毒品，應均為「甲基安非他命」，
    而非「安非他命」。故被告丁○○與證人許昭文、張建成及
    蕭佑乾歷次陳述所稱之「安非他命」，實際上應係「甲基安
    非他命」，附此敘明。
  (七)另證人許昭文雖於原審審理時證稱：伊與被告丁○○之通訊
    監察譯文中，除有提及「1男」指第二級毒品甲基安非他命
    ，「1女」指第一級毒品海洛因外，其餘都是購買第一級毒
    品海洛因云云（原審卷(三)第109頁），而被告丁○○於警詢
    及原審審理中則均供稱其所販賣予許昭文之毒品，除如附表
    壹、二、編號(五)、4.及5.所示之部分外，均為第二級毒品甲
    基安非他命等語（西螺警卷第15至19頁、原審卷(三)第111頁
    ）。查證人許昭文向被告丁○○購買毒品之次數合計達8次
    （含與張建成、蕭佑乾合資購買部分），次數非少，而其除
    購買第一級毒品海洛因外，亦有購買第二級毒品甲基安非他
    命，業如前述，因此，證人許昭文於距離案發時近3年後，
    於原審99年2月2日審理中回憶購買毒品之細節，自仍有記憶
    不清或記憶錯誤之情形。因此，依罪疑唯輕原則，從最有利
    於被告丁○○之認定，應認被告丁○○除如附表壹、二、編
    號(五)、4.及5.所示之部分外，販賣予證人許昭文之毒品均為
    第二級毒品甲基安非他命。
  (八)訊據被告乙○○矢口否認上開犯行，辯稱：伊並未為任何販
    賣毒品之行為云云。原審辯護人提出辯護稱：共同被告丁○○於偵訊中對被告乙○○不利之證述有前後不一之情形，此
    外，亦無其他補強證據可以證明被告乙○○有共同販賣毒品
    之情形。檢察官只是做一個很籠統的觀察，就認為被告乙○○有買毒品交給丁○○販賣，而就被告乙○○是否交付毒品
    予被告丁○○販賣予起訴書所載之卓明慧等人間，欠缺關連
    性，此部分無法證明云云。本院公設辯護人提出辯護稱：本
    件的關鍵點在丁○○的證述，丁○○警詢的證述沒有證據能
    力，偵查的證述欠缺足證其實的補強證據，不足以證明與事
    實相符，檢察官的上訴沒有理由云云。經查：
    (1)證人即共同被告丁○○業於偵訊中結證：「（何時開始販
      賣毒品？）96年9月份，買毒品的人會以0000000000號打
      電話給我，乙○○的電話我不知道，乙○○也有一起賣，
      （改稱）都是我在賣，賣的毒品是海洛因、安非他命，甲○○是幫我送毒品出去，黃元助也是我叫他送毒品出去。
      （你跟林米勇買過幾次毒品？）都是乙○○跟他買，我不
      清楚。（你的意思是乙○○買來之後，你再拿去賣？）是
      。（乙○○是向林米勇買？）是。（乙○○向林米勇買多
      少？）買好幾十萬元。（乙○○買好幾十萬元毒品做何用
      ？）來給我賣。」等語（偵卷(一)第74頁至第74之2頁）。
    (2)雖證人丁○○嗣於原審審理時改稱：「（你何時開始販賣
      ？）96年4月底左右。（你販賣毒品乙○○知道嗎？）事
      後才知道的，因為我販賣毒品被虎尾偵查隊抓到，他才知
      道。（你販賣的海洛因有跟乙○○拿過嗎？）沒有。（乙○○是否有問過你，說你是否有在販賣毒品？）有，因為
      夫妻之間，他覺得我怪怪的，會問，我都說沒有。（檢察
      官問你說，你的意思是否指乙○○買了之後交給你販賣？
      ）沒有，那是我亂講的。因為當時檢察官說，乙○○都不
      承認，什麼事都推給我，因為這樣講，我就搞不清楚是在
      講哪一條，我以為是乙○○卡到毒品那條。（所以你當時
      說乙○○買了毒品交給你販賣，是指哪時候？）也沒有說
      交給我，我不知道如何講，因為檢察官一直問我乙○○是
      跟誰拿的，我在97年已經入監執行了，那是我亂講的。因
      為檢察官當時以視訊問我的時候，【我以為是問乙○○在
      97年10月底販賣毒品那條】，我不知道檢察官問的是96年
      4月份我販賣那條，我現在才搞清楚，我誤會了。」等語
      （原審卷(二)第186至188頁、第190頁）。惟查：證人丁○○上開於98年4月7日偵查中之訊問，雖係以「視訊」方式
      為之（詳偵卷(一)第72頁點名單），且依台灣高等法院被告
      前案紀錄表所載，其當時確在執行中（詳本院卷第134頁
      ）無訛，然證人丁○○於96年12月間犯販賣第一、二級毒
      品罪，經原審法院於97年8月22日判處有期徒刑9年確定在
      案（詳本院卷第354-356頁及上開前案紀錄表），自與所
      謂【乙○○在97年10月底販賣毒品那條】無涉；另被告乙○○於97年9月至10月中旬販賣第一、二級毒品，經本院
      以98年度上訴字第783號、最高法院以99年度台上字第85
      號判處有期徒刑22年確定在案（詳本院卷第325-353頁及
      台灣高等法院被告前案紀錄表第157頁），觀之該案，其
      向被告乙○○購買毒品之人與本案購毒者完全不同，且該
      案證人丁○○並未列為共同被告，兩案之案情（包括販毒
      者、購毒者、犯罪時間）完全不同，自無混淆之虞，至為
      灼然。則證人丁○○上開於原審翻稱「我以為是問乙○○
      在97年10月底販賣毒品那條，我不知道檢察官問的是96年
      4月份我販賣那條，我現在才搞清楚，我誤會了。」云云
      ，顯係事後迴護被告乙○○之詞，自不足採為有利被告乙○○之認定。
    (3)又證人丁○○所持用之門號0000000000號行動電話，於96
      年4月23日9時5分13秒，與證人詹麗蓉所持用之000000000
      0號行動電話間之通訊監察譯文，及於96年4月16 日10時9
      分27秒、96年4月17日21時17分35秒、96年4月23 日9時1
      分8秒，與證人洪宏明所持用之門號00 00000000 號行動
      電話間之通訊監察譯文，雖有提及「阿來」「哥仔」「來
      哥」「我和我老公在這裡等你」等語，有上開通訊監察譯
      文可按（如附表貳、三、編號(七)、1.、編號(九)、3.、4.及
      7.所示，西螺警卷第130、13 9、140、145頁）。證人詹
      麗蓉於原審審理中雖結證：我不認識「阿來」，也沒有打
      給「阿來」等語（原審卷(三)第120、121頁），顯係事後迴
      護被告乙○○之詞，自不足採。
    (4)綜上，被告乙○○與丁○○係夫妻，且兩人均有販賣毒品
      之前科，於本案若謂無共同正犯關係，顯有違經驗法則（
      刑事訴訟法第155條第1項參照），則被告丁○○就犯罪事
      實欄三，販賣第一級毒品海洛因及第二級毒品甲基安非他
      命之犯行，與被告乙○○間，有犯意聯絡及行為分擔，至
      為明確，是被告乙○○前開所辯，顯係事後卸責之詞，不
      足採信，事證明確，犯行堪以認定。
三、被告丙○○部分：
  (一)訊據被告丙○○矢口否認有何販賣第一級毒品海洛因予廖國
    基之犯行，辯稱：證人甲○○及廖國基係胡亂指證，所辯不
    可採信云云。辯護人提出辯護稱：依被告丙○○供稱，伊於
    97 年1月10日因案執行，員警亦知悉此情，一再提示被告甲○○可將被告丙○○供出作為藥頭對象，以作為爾後減刑之
    條件，共同被告甲○○之供述均係出於警方引導所致。另依
    起訴書所載，共同被告甲○○遭起訴之販賣毒品之對象，至
    少有13人，因此其毒品來源相當充足，不可能與證人廖國基
    各出資500元向被告丙○○購買毒品。被告甲○○販賣那麼
    多毒品，竟另以500元向被告丙○○購買毒品，顯與經驗法
    則有違云云。
  (二)經查：
  1.證人廖國基於偵訊中結證：96年11月28日當天，伊本來要向
    被告甲○○購買第一級毒品海洛因，但因被告甲○○說沒有
    ，才去向被告丙○○購買，伊與被告甲○○各自出500 元向
    被告丙○○購買第一級毒品海洛因等語（偵卷(一)第24 、25
    頁），核與證人甲○○於原審審理中結證：伊與證人廖國基
    共同出資向被告丙○○購買第一級毒品海洛因等語（原審卷
    (二)第177頁）相符。
  2.又證人廖國基雖於原審審理中證稱：如附表貳、二、編號(二)
    、1.及2.所示之通訊監察譯文，係伊與被告甲○○聯繫後，
    與被告甲○○一同前往被告丙○○位於三塊厝之住處，向被
    告丙○○購買毒品，日期分別為96年11月28日及96年12月1
    日。2人約在若瑟醫院當天，係以手機向被告丙○○換毒品
    ，約在三塊厝當天，則係伊出500元向被告丙○○購買毒品
    等語（原審卷(三)第90、91頁）。惟查：
  (1)證人廖國基於偵訊中及證人甲○○於原審審理中，均未提及
    證人廖國基在當天有以手機向被告丙○○換毒品之情形（偵
    卷(一)第24、25頁、原審卷(二)第177頁）；且觀諸被告甲○○
    所持用之門號0000000000號行動電話，與證人廖國基所持用
    之門號00-0000000號室內電話之96年11月28日通訊監察譯文
    內容，並未提及證人廖國基向被告甲○○詢問是否可以電話
    換毒品之情形，有上開通訊監察譯文可按（如附表貳、二、
    編號(二)、1.所示，虎尾警卷第65頁）。故尚難僅憑證人廖國
    基上開於原審之證述，即認為伊於96年11月28日係以手機或
    門號向被告丙○○換毒品。況證人廖國基於原審另證稱：伊
    忘記是哪一次，只記得有一次是約在三塊厝，被告甲○○沒
    有藥，伊出500元，被告甲○○也出500元向被告丙○○拿等
    語（原審卷(三)第91頁）。
  (2)按施用毒品者，購買毒品多為數次以上，無法清晰精確記憶
    各次購買之詳細情形，乃屬常情，是證人廖國基上開以手機
    或門號換毒品之證述，應該記憶錯漏所致，因此，證人廖國
    基於98年11月28日當天，係與被告甲○○一同前往被告丙○○位於三塊厝之住處，各自出資500元向被告丙○○購買第
    一級毒品海洛因等情，堪以認定。（檢察官亦僅起訴被告丙○○於96年11月28日販賣第一級毒品海洛因1次之犯行，就
    其餘販賣予證人廖國基部分均未起訴），附此敘明。
  3.又證人廖國基曾因於96年10月14日、96年11月1日及97年1月
    28日，施用第一級毒品海洛因之犯行，而經原審法院分別以
    96年度訴字第899號、97年度訴字第481號判處徒刑確定，有
    各該判決書附卷可按，是證人廖國基於96年11月28日時，確
    實有施用毒品之習慣。此外，復有被告甲○○所持用之門號
    0000000000號行動電話，與證人廖國基所持用之門號00-000
    0000號室內電話間之通訊監察譯文可按（如附表貳、二、編
    號(二)、1.所示，虎尾警卷第65頁），上開事實足堪認定。
  4.被告丙○○及辯護人雖以前詞置辯，惟查：
  (1)販賣第一級毒品海洛因為法定本刑無期徒刑以上之重罪，證
    人廖國基既為毒品之施用者，對此應知之甚詳，依證人廖國
    基及被告丙○○歷次陳述，二人間並無有何仇怨之情形存在
    ，其證詞非全屬有利於被告甲○○之陳述（依證人廖國基之
    證述，被告甲○○仍成立毒品危害防制條例第10條第1項之
    幫助犯，並經原審判處有期徒刑4月確定在案，參照最高法
    院95年度台上字第6888號判決意旨），故應無偏頗被告甲○○之必要，況且其於偵訊中之證詞，受刑事具結刑責之擔保
    ，衡情斷無甘冒刑事偽證重罪處罰之危險，設詞構陷被告丙○○之可能及必要，故證人廖國基上開證述內容，應堪採信
    。
  (2)另本件查獲被告丙○○之經過，係因雲林縣警察局刑事警察
    大隊接獲秘密證人檢舉被告甲○○提供第一級毒品海洛因，
    交予綽號「阿誠」（後查明係張秋城）販賣，遂報請臺灣雲
    林地方法院檢察署檢察官指揮雲林縣警察局虎尾分局，對被
    告甲○○所持用之門號0000000000號行動電話施以通訊監察
    ，發現該行動電話與門號0000000000號行動電話間，明確談
    及被告丙○○販賣毒品犯行，當時已合理懷疑被告丙○○應
    有販賣毒品行為等情，有雲林縣警察局虎尾分局98年9月18
    日雲警虎偵字第0980013269號函暨檢附之偵查報告、通訊監
    察譯文可按（原審卷(一)第165至205頁），足證證人甲○○並
    非為攀誣構陷被告丙○○而主動前往警察局檢舉或通報，而
    係為警查獲時方供出購買毒品來源，雖其供出購買毒品來源
    可能有助於證人甲○○得依毒品危害防制條例第17條第1項
    之規定減輕其刑（惟本件並不符合上開規定，詳原審判決貳
    、五所述），然考之證人甲○○上開證述，核與證人廖國基
    之證述大致相符，益可徵證人甲○○前開證述並非杜撰，應
    為真實，尚難以證人甲○○為求自己減刑而證述事實，遽認
    證人甲○○所述不可採信至明。
  5.綜上，被告丙○○於98年11月28日，透過被告甲○○（甲○○此部分係犯幫助施用第一級毒品罪）販賣第一級毒品海洛
    因1小包予證人廖國基，並自證人廖國基處得款500元之犯行
    ，堪以認定，自應予依法論科。
  6.至於公訴意旨雖認被告甲○○就上開販賣第一級毒品海洛因
    給李清源之犯罪事實（即原起訴書附表三編號一），與被告
    丙○○有犯意聯絡云云，惟本院認尚乏確切證據，難以遽認
    被告丙○○就此部分販賣第一級毒品海洛因犯行，與被告甲○○有何犯意聯絡及行為分擔之共犯關係（詳貳、不另為無
    罪諭知部分：四、被告丙○○部分所述）。檢察官就此雖提
    起上訴，尚非有理由。
四、按毒品海洛因及甲基安非他命，本無一定之公定價格，是其
    各次買賣之價格，當亦各有差異，或隨供需雙方之資力、關
    係之深淺、需求之數量、貨源之充裕與否、販賣者對於資金
    之需求程度，以及政府查緝之態度，進而為各種不同之風險
    評估，而為機動性之調整，是其價格標準，自非一成不變，
    且販賣者從各種「價差」或「量差」或「純度」謀取利潤方
    式，亦有差異，然其所圖利益之非法販賣行為目的，則屬相
    同，並無二致。因之，販賣利得，除經被告坦承，或其價量
    至臻明確外，確實難以究其原委。然按一般民眾普遍認知之
    毒品非法交易，向為政府查禁森嚴且重罰不寬貸，衡諸常情
    ，倘非有利可圖，絕無平白甘冒被重罰風險之理，從而，舉
    凡有償交易，除足反證其確另基於某種非圖利本意之關係外
    ，通常尚難因無法查悉其買進、賣出之差價，而遽認其無營
    利之意思，或阻卻販賣犯行之追訴。查被告甲○○、丁○○
    、乙○○及丙○○均為智識正常之成年人，對於毒品海洛因
    、甲基安非他命價格昂貴，取得不易，毒品交易為政府檢警
    機關嚴予取締之犯罪，法律並就此懸有重典處罰，當知之甚
    稔，而被告甲○○、丁○○、乙○○及丙○○與其所交付毒
    品之人間，均僅屬一般交往，倘無從中賺取差價或投機貪圖
    小利，豈有甘冒重典而僅依購入價格轉售或代購之理？是被
    告甲○○、丁○○、乙○○及丙○○主觀上均具有營利之意
    圖，至為灼然。被告丁○○之選任辯護人上訴理由稱：原審
    判決未於理由內論敘被告販入毒品之價格、轉賣所得之利益
    若干？其買賣之間有無差價利潤可圖？僅以推論、臆測之詞
    ，推定被告有意圖營利之意思，依最高法院90年度台上字第
    3913號、91年度台上字第2411號、91年度台上字第6269號判
    決意旨，確有判決理由不備之違誤等語，本院認尚非可採，
    併此敘明。
五、新舊法比較適用之說明：
    按被告甲○○、丁○○、乙○○及丙○○四人行為後，毒品
    危害防制條例業於98年5月5日立法院通過修正，經總統於98
    年5月20日公布，於同年5月22日生效（司法院98.6.29院台
    廳刑一字第0980014643號函示，應依中央法規標準法第13條
    規定，自公布日起算至第3日起發生效力）。次按行為後法
    律有變更者，適用行為時之法律，但行為後之法律有利於行
    為人者，適用最有利於行為人之法律，刑法第2條第1項定有
    明文。又依最高法院95年第8次刑庭會議決議所示關於新舊
    法比較之原則，除法定刑罰本身外，亦應就與罪刑有關其他
    法定加減原因等一切情形，綜其全部罪刑之結果而為比較。
    而行為後法律有變更者，依刑法第2條第1項之規定為新舊法
    之比較時，應就罪刑有關之一切情形，比較其全部結果，而
    為整體之適用新法或舊法，不能割裂而分別適用有利益之條
    文（最高法院95年度臺上字第6483號判決意旨參照）。經查
    ：
  (一)販賣第一級毒品罪之刑罰，修正前毒品危害防制條例第4條
    第1項係規定：「製造、運輸、販賣第一級毒品者，處死刑
    或無期徒刑；處無期徒刑者，得併科新臺幣一千萬元以下罰
    金。」，修正後該項係規定：「製造、運輸、販賣第一級毒
    品者，處死刑或無期徒刑；處無期徒刑者，得併科新臺幣二
    千萬元以下罰金」，而販賣第二級毒品罪之刑罰，修正前毒
    品危害防制條例第4條第2項係規定：「製造、運輸、販賣第
    二級毒品者，處無期徒刑或七年以上有期徒刑，得併科新臺
    幣七百萬元以下罰金。」，修正後該項係規定：「製造、運
    輸、販賣第二級毒品者，處無期徒刑或七年以上有期徒刑，
    得併科新臺幣一千萬元以下罰金。」，比較新舊法結果，修
    正前之規定較有利於被告。
  (二)再比較同次修正，增列同條例第17條第2項之規定「犯第4條
    至第8條之罪，於偵查及審判中均自白者，減輕其刑」，顯
    然修正後之新法對被告較有利。
  (三)查被告甲○○、丁○○就上開犯罪部分，因渠等於偵查及審
    判中均自白，皆有修正後毒品危害防制條例第17條第2項減
    輕其刑規定之適用，而修正後毒品危害防制條例第4條第1項
    及同條第2項之規定，僅在得併科之罰金刑部分，較修正前
    同條項規定有所提高，經整體比較結果，基於一體適用原則
    ，自以適用修正後毒品危害防制條例之規定較有利於被告甲○○及丁○○。而被告乙○○、丙○○上開犯罪部分，因無
    適用修正後毒品危害防制條例第17條之情形，故單就該條例
    修正前後之第4條第1項比較結果，自以適用修正前毒品危害
    防制條例第4條第1項規定較為有利。
六、論罪科刑：
  (一)按數行為於同時同地或密切接近之時地實施，侵害同一之法
    益，各行為之獨立性極為薄弱，依一般社會健全觀念，在時
    間差距上，難以強行分開，在刑法評價上，以視為數個舉動
    之接續施行，合為包括之一行為予以評價，較為合理，則屬
    接續犯，而為包括之一罪（最高法院86年臺上字第3295號判
    例可資參照）。本件被告甲○○及被告丁○○、乙○○就部
    分販賣行為，雖賣出予同一人，惟時間有相當差距，賣出地
    點雖部分相同，然各次賣出行為又具有獨立性，各次行為皆
    可單獨成立犯罪，顯非於同時同地或密切接近之時地實施犯
    罪之接續犯。另所謂集合犯，係指依一般社會通念，特定犯
    罪行為具有反覆實施之特性，立法者於制定刑罰法律之初，
    亦已認知該種行為類型之反覆性，而有意藉由法條中客觀構
    成要件之行為要素，含括上開具有反覆實施特性之數個犯罪
    行為，仍僅接受一次刑法之評價為已足。而販賣毒品罪，不
    論行為人零星偶一為之，或不間斷為之，其於行為終了時，
    即已達營利之目的，自難認立法者於制定刑罰法律之初，已
    認知販賣毒品行為必屬具反覆性之犯罪，且有意藉由法條中
    客觀構成要件之行為要素，含括上開具有反覆實施特性之數
    個犯罪行為。況依94年2月2日總統令修正公布，並自95年7
    月1日施行之刑法，其修正既依據「刑罰公平原則」之考量
    ，刪除有關連續犯之規定，並將含有連續犯性質之常業犯一
    併全數刪除（參見刑法修正草案總說明），則再以集合犯之
    概念評價多數販賣毒品之行為，即有不當。準此，本件被告
    甲○○多次販賣第一級毒品罪之行為，被告丁○○、乙○○
    多次販賣第一級毒品罪、販賣第二級毒品罪之行為，當無論
    以接續犯或集合犯之餘地，此時則應回歸一般刑法上行為單
    、複數之認定，而予論罪科刑，較為妥適。公訴意旨認被告
    甲○○、丁○○、乙○○上開犯行論以接續犯，尚有誤會。
  (二)核被告甲○○所為，均係犯毒品危害防制條例第4條第1項之
    販賣第一級毒品罪，其為販賣而持有第一級毒品海洛因之低
    度行為，均為其嗣後販賣之高度行為所吸收，皆不另論罪。
    另被告甲○○就犯罪事實欄二、(二)販賣第一級毒品予張春輝
    部分，與張秋城間，有犯意聯絡及行為分擔，應論以共同正
    犯。被告甲○○上開所為數個販賣第一級毒品罪，犯意各別
    ，行為互殊，應予分論併罰。
  (三)核被告丁○○、乙○○販賣第一級毒品海洛因予卓明慧、許
    昭文、李啟峰、詹麗蓉、洪宏明之所為，被告丁○○均係犯
    毒品危害防制條例第4條第1項之販賣第一級毒品罪，被告乙○○均係犯【修正前】同條例同條之罪；販賣第二級毒品甲
    基安非他命予許昭文、張建成、許雅婷及蕭佑乾之所為，被
    告丁○○均係犯同條例第4條第2項之販賣第二級毒品罪，被
    告乙○○均係犯【修正前】同條例同條之罪（詳如附表壹、
    二所示）。又被告丁○○、乙○○就犯罪事實欄三、(二)部分
    （即如附表壹、二、編號(五)、5.所示），同時販賣第一級毒
    品海洛因及第二級毒品甲基安非他命予許昭文一次部分，係
    為同一販賣行為，觸犯販賣第一級毒品罪及販賣第二級毒品
    罪等二罪名，為想像競合犯，應依刑法第55條之規定，從較
    重之販賣第一級毒品罪處斷。被告丁○○、乙○○為販賣而
    持有第一級毒品海洛因及第二級毒品甲基安非他命之低度行
    為，分別為其嗣後販賣之高度行為所吸收，均不另論罪。被
    告丁○○、乙○○上開所為如附表壹、二所示之販賣第一級
    毒品罪及販賣第二級毒品罪，犯意各別，行為互殊，應予分
    論併罰，共36罪（販賣第一級毒品26罪、販賣第二級毒品10
    罪）。被告丁○○、乙○○就上開數犯行，彼此間有犯意聯
    絡及行為分擔，均為共同正犯。
  (四)核被告丙○○所為，係犯【修正前】毒品危害防制條例第4
    條第1項販賣第一級毒品罪。其為販賣而持有第一級毒品海
    洛因之低度行為，為其嗣後販賣之高度行為所吸收，不另論
    罪。
  (五)查被告甲○○、丁○○、乙○○及丙○○均有犯罪事實欄所
    載之前案紀錄及執行資料，有臺灣高等法院被告前案紀錄表
    各1份在卷可佐，渠等受徒刑之執行完畢後，被告甲○○、
    丁○○及丙○○5年以內故意再犯本案有期徒刑以上之各罪
    ，被告乙○○5年以內故意再犯本案有期徒刑以上，除附表
    壹、二、編號(二)1.(三)1.2.(四)1.(五)1.(九)1.2.3.4.等犯罪日期在
    96年4月18日以前者外之各罪，均為累犯，除法定刑為死刑
    或無期徒刑部分依法不得加重外，俱應依刑法第47條第1項
    之規定加重其刑。
  (六)被告甲○○及丁○○於偵查及審判中均自白，彼等就上開所
    犯各罪，均依毒品危害防制條例第17條第2項之規定，減輕
    其刑，並先加後減。
  (七)再有無刑法第59條酌減其刑之適用，應就被告犯罪行為時之
    情狀為觀察，尚難因其在犯罪後，另有類如自首、自白或供
    出毒品來源因而查獲等法定減輕其刑或免除其刑之事由，即
    反推無刑法第59條之適用，否則將有違刑法第62條鼓勵被告
    自新，以及毒品危害防制條例第17條「為有效破獲上游之製
    造、販賣、運輸毒品組織，鼓勵毒販供出毒品來源之上手，
    有效推展斷絕供給之緝毒工作，對查獲之毒販，供出毒品來
    源，因而破獲者，修正為應減輕其刑或免除其刑。又為使製
    造、販賣或運輸毒品案件之刑事訴訟程序儘早確定，鼓勵被
    告自白認罪，開啟其自新之路，對製造、販賣或運輸毒品罪
    之被告於偵查及審判中均自白者，增列應減輕其刑之規定，
    採行寬厚之刑事政策」之立法意旨。況毒品危害防制條例第
    17 條第2項之增訂，既出於採行寬厚之刑事政策，當無排除
    刑法第59條規定同時適用之理，況刑法第60條亦規定「依法
    律加重或減輕者，仍得依前條之規定酌量減輕其刑。」而就
    販賣毒品案件中，同為販賣毒品之人，其原因動機不一，犯
    罪情節未必盡同，或有大盤毒梟者，亦有中、小盤之分，甚
    或僅止於吸毒者友儕間為求互通有無之有償轉讓者亦有之，
    其販賣行為所造成危害社會之程度自屬有異，於此情形，倘
    依其情狀處以適當徒刑，即足以懲儆，並可達防衛社會之目
    的者，自非不可依客觀之犯行與主觀之惡性二者加以考量其
    情狀，是否有可憫恕之處，適用刑法第59條之規定酌量減輕
    其刑，期使個案裁判之量刑，能斟酌至當，符合比例原則（
    最高法院95年度臺上字第6157號判決意旨參照）。經查：被
    告甲○○、丁○○及丙○○均有多次施用毒品之前科（見卷
    附臺灣高等法院被告前案紀錄表），渠等身染施用毒品之惡
    習，進而為本案販賣毒品之行為，究其原因當係肇於被告甲○○等3人本身無法戒絕毒品，亦不知尋覓適當之機構協助
    導正，渠等販賣毒品之行為雖不可取，惟(一)被告甲○○上開
    販賣毒品之期間為96年11月至12月間、各次所得金額僅500
    元至1,500元不等；(二)被告丁○○、乙○○販賣毒品之期間
    為96年4月至5月間、各次所得金額僅500元至2,000元不等；
    (三)被告丙○○販賣毒品予廖國基之時間為96年11月28日、所
    得金額僅500元。則渠等販賣毒品之期間不長，各次所得金
    額不高，相對於長期且大量販賣毒品之大毒梟，被告甲○○
    等4人對社會治安及國民健康所造成之危害尚屬較輕，衡情
    自屬情輕法重，渠等犯罪情狀不無可憫恕之處，本院認為被
    告丙○○、乙○○縱處以毒品危害防制條例第4條第1項之法
    定最低刑度無期徒刑，猶嫌過重，而被告甲○○及丁○○縱
    已依毒品危害防制條例第17條第2項之規定減輕其刑，仍嫌
    過重，爰就上述被告甲○○、丁○○、乙○○及丙○○所各
    犯之【販賣第一級毒品】之犯行，均依刑法第59條之規定，
    酌予減輕其刑，被告丙○○、乙○○部分（附表壹、二、編
    號(九)1.2.3.4除外）並先加後減（法定本刑為死刑、無期徒
    刑部分不得加重僅減輕之），被告甲○○、丁○○部分均並
    遞減之。
七、原審以被告甲○○及丙○○罪證明確，適用毒品危害防制條
    例第4條第1項（被告甲○○部分）、第17條第2項、第19條
    第1項，修正前毒品危害防制條例第4條第1項（被告丙○○
    部分），刑法第2條第1項前段、第11條、第28條、第47條第
    1項、第59條，並審酌被告甲○○及丙○○分別有如犯罪事
    實欄所載之犯罪前科紀錄，被告甲○○、丙○○明知第一級
    毒品海洛因係戕害人身心之毒品，竟為貪圖不法利益，而販
    賣予他人施用，危害社會治安及國民健康，且販賣毒品為政
    府戮力查緝之罪，第一級毒品海洛因足使施用者導致精神、
    性格異常，惟念及被告甲○○、丙○○販賣毒品之期間不長
    ，各次所得金額不高，暨被告甲○○坦承一切犯行，犯後態
    度良好，被告丙○○則避重就輕圖免販賣刑責等一切情狀，
    分別量處被告甲○○上開四次犯行均各有期徒刑8年，其犯
    罪所得雖未扣案，依毒品危害防制條例第19條第1項之規定
    ，分別在其所犯各罪主文下宣告沒收，如全部或一部不能沒
    收時，以被告甲○○之財產抵償之（其中就其與張秋城共同
    販賣第一級毒品海洛因予張春輝部分，該部分犯罪所得500
    元，應由其與張秋城連帶沒收，如全部或一部不能沒收時，
    以其與張秋城之財產連帶抵償）。及量處被告丙○○有期徒
    刑15年6月，其犯罪所得500元雖未扣案，依毒品危害防制條
    例第19條第1項之規定，宣告沒收之，如全部或一部不能沒
    收時，以其財產抵償之。認事用法，核無不合，量刑亦堪認
    妥適。被告丙○○上訴意旨仍否認犯行，認原審認定事實有
    誤云云，檢察官上訴意旨認被告甲○○上開四次犯行部分，
    未論以與被告丁○○、乙○○有共同正犯關係，有欠當云云
    ，而分別指摘原判決，均尚非有理由，應均予駁回。
八、原審以被告丁○○之犯行，事證明確，因予論罪科刑，固非
    無見。惟查：(一)原判決遽予判決被告乙○○附表壹、二部分
    之犯行均無罪，顯有不當。(二)原判決未論以被告丁○○與被
    告乙○○就附表壹、二部分之犯行為共同正犯之關係，亦有
    未洽。(三)原判決就被告丁○○減刑之適用，係先依刑法第59
    條之規定酌減其刑，再依毒品危害防制條例第17條第2項規
    定遞減之（詳原判決第45頁），核與刑法第60條之規定不合
    ，自有未當。(四)原判決就被告丁○○所犯數罪，於理由欄漏
    未論述「定應執行刑」之旨（詳原判決第47頁第3行），亦
    有未洽。檢察官上訴意旨指摘原判決就附表壹、二部分判決
    被告乙○○無罪係不當，為有理由。被告丁○○上訴意旨指
    摘原判決量刑過重云云，雖無理由，但原判決既有上開可議
    之處，自應由本院就原判決關於被告丁○○及被告乙○○部
    分，均予以撤銷改判。爰審酌被告丁○○及乙○○分別有如
    犯罪事實欄所載之犯罪前科紀錄，被告丁○○、乙○○明知
    第一級毒品海洛因及第二級毒品甲基安非他命均係戕害人身
    心之毒品，竟為貪圖不法利益，而販賣予他人施用，危害社
    會治安及國民健康，且販賣毒品為政府戮力查緝之罪，第一
    級毒品海洛因、第二級毒品甲基安非他命皆足使施用者導致
    精神、性格異常，惟念及被告丁○○、乙○○販賣毒品之期
    間為96年4月至5月間、各次所得金額僅500元至2,000元不等
    、販賣毒品次數合計36次，販賣毒品之期間不長，各次所得
    金額不高，暨被告丁○○坦承一切犯行，犯後態度良好，被
    告乙○○矢口否認犯行，犯罪後態度不佳等一切情狀，分別
    量處如附表壹、二各編號所示之刑，並定其應執行之刑。
八、沒收部分：
    按犯第4條至第9條、第12條、第13條或第14條第1項、第2項
    之罪者，其供犯罪所用或因犯罪所得之財物，均沒收之，如
    全部或一部不能沒收時，追徵其價額或以其財產抵償之，毒
    品危害防制條例第19條第1項定有明文。此規定係採義務沒
    收主義，凡供犯罪所用或因犯罪所得之財物，【且屬犯人所
    有者】，均應宣告沒收。又共同正犯之犯罪所得為現款時，
    因係合併計算，且於全部或一部不能沒收時，以其財產抵償
    之，為避免執行時發生重複沒收、抵償之情形，故各共同正
    犯之間係採連帶沒收主義，於裁判時應諭知連帶沒收，不得
    就全體共同正犯之總所得，對各該共同正犯分別重複諭知沒
    收。經查：
  (一)被告甲○○上開犯行之犯罪所得雖未扣案，然依上開說明及
    毒品危害防制條例第19條第1項之規定，應分別在其所犯各
    罪主文下宣告沒收，如全部或一部不能沒收時，以被告甲○○之財產抵償之（其中就其與張秋城共同販賣第一級毒品海
    洛因予張春輝部分，該部分犯罪所得500元，應由其與張秋
    城連帶沒收，如全部或一部不能沒收時，以其與張秋城之財
    產連帶抵償）。
  (二)被告丁○○、乙○○所犯犯罪事實欄三部分，除如附表壹、
    二、編號(一)、7.所示，販賣第一級毒品海洛因予卓明慧，為
    卓明慧賒欠該次款項而未有所得外，其餘犯罪所得34,500元
    （分別如附表壹、二所示＜除編號(一)、7.所示部分外＞），
    雖未扣案，然依上開說明及毒品危害防制條例第19 條第1項
    之規定，應分別在其等所犯各罪主文下宣告連帶沒收，如全
    部或一部不能沒收時，以其等之財產連帶抵償之。
  (三)被告丙○○上開犯行之犯罪所得500元雖未扣案，然依上開
    說明及毒品危害防制條例第19條第1項之規定，仍應宣告沒
    收之，如全部或一部不能沒收時，以其財產抵償之。
  (四)又所謂追徵其價額者，限於所沒收之物為我國現行貨幣以外
    之其他財物而無法沒收時，始應追徵其價額，使其繳納與原
    物相當之價額，倘追徵結果，無法繳納與原物相當之價額時
    ，自仍有以財產抵償之問題（最高法院98年度臺上字第7289
    判決參照）。本件門號0000000000號行動電話1支（含SIM卡
    1張，申請人為被告甲○○，原審卷(一)第155頁)係被告甲○○所有，供與張春輝、張春成聯繫販賣第一級毒品海洛因所
    用之物，已如前述，雖未能扣案，惟仍應依法諭知沒收，如
    全部或一部不能沒收時，追徵其價額或以其財產抵償之。另
    門號0000000000號行動電話1支（含SIM卡1張，申請人為被
    告丁○○，原審卷(一)第156頁）係被告丁○○所有，供與卓
    明慧、黃元助、張建成、蕭佑乾、許昭文、李啟峰、詹麗蓉
    、許雅婷及洪宏明聯繫販賣第一級毒品海洛因或第二級毒品
    甲基安非他命犯罪所用之物，亦如前述，因該行動電話係屬
    特定之物，自無重複執行沒收之疑慮，則共同正犯被告乙○○基於「責任共同」原則，亦無諭知連帶沒收之必要。另因
    該支行動電話並未扣案，併諭知如不能沒收時，應追徵其價
    額或以被告丁○○、乙○○二人之財產連帶抵償之。（最高
    法院98年度台上字第4003號判決參照）
貳、不另為無罪諭知部分：
一、公訴意旨另以：
  (一)被告丁○○、乙○○與被告甲○○基於販賣毒品以營利之犯
    意聯絡，於如起訴書附表二所示之時、地，共同販賣第一級
    毒品海洛因予如起訴書附表二「販賣毒品之對象」。因認被
    告丁○○、乙○○此部分，均涉犯毒品危害防制條例第4條
    第1項之販賣第一級毒品罪嫌云云。（起訴書附表二部分）
  (二)被告丙○○與被告甲○○基於販賣毒品以營利之犯意聯絡，
    於如起訴書附表三、編號(一)、1.及2.所示之時、地，共同販
    賣第一級毒品海洛因予李清源共2次。因認被告丙○○此部
    分，均涉犯毒品危害防制條例第4條第1項之販賣第一級毒品
    罪嫌云云。（起訴書附表三、編號(一)部分）
二、按犯罪事實應依證據認定之，無證據不得認定犯罪事實；不
    能證明被告犯罪或其行為不罰者，應諭知無罪之判決，刑事
    訴訟法第154 條第2 項、第301 條第1 項分別定有明文。又
    事實之認定應憑證據，如未能發現相當證據，或證據不足以
    證明，自不能以推測或擬制之方法，以為裁判基礎。且認定
    犯罪事實所憑之證據，雖不以直接證據為限，間接證據亦包
    括在內，然而無論直接或間接證據，其為訴訟上之證明，須
    於通常一般之人均不致有所懷疑，而得確信其為真實之程度
    ，始得據為有罪之認定（最高法院40年臺上字第86號、76年
    臺上字第4986號判例意旨參照）。再按刑法修正廢止連續犯
    之規定後，除具有複次行為外觀之接續犯、集合犯仍為一罪
    評價外，各複次行為當本於一行為一罪一罰之原則予以論處
    。又毒品販賣行為，本質上並非必然具有複次性，立法者亦
    無「兼包含攝、聚多成一」之擬制意思，社會通念尤難容忍
    一再違犯，司法實務採行數罪併罰，已成定論。關於個別評
    價之各犯行，自應分別以嚴格之證據逐一予以嚴格證明。此
    類案件之非供述證據，固有通用於複次販賣毒品行為者（例
    如大量扣案毒品、各式包裝袋、攪拌器、分裝杓、磅秤、行
    動電話機等），亦有僅足證明當次行為者（例如逐次電話通
    聯紀錄、錄音、各別帳目資料、當場交易現金等）；而供述
    證據中之毒品下游者，依毒品危害防制條例第17條規定，供
    出毒品來源因而破獲，得受減輕其刑寬典，衡諸供述證據常
    受主、客觀條件影響，難以完全信實，須賴其他供述及非供
    述、直接與間接證據加以補強。是倘購買毒品之人指訴其有
    複次毒品交易之事，而所可佐證者，僅單次之電話通聯紀錄
    、錄音與販賣者所用行動電話，別無餘證，依證據資料須與
    待證事實具有【相當關聯性】原則，及刑事訴訟法第155條
    第1項所定判斷證據之證明力，不得違背經驗法則、論理法
    則之意旨，自祇能就該次行為而作認定，至所述之其他交易
    行為，應認乏證補強，不符嚴格證明法則之要求，此亦刑法
    修正後，應與刑事訴訟法採【證據裁判主義、嚴格證明法則
    】相互配合之當然結果（最高法院97年度臺上字第6452號判
    決意旨參照）。
三、被告丁○○、乙○○部分：
    起訴書附表二部分，公訴人認被告丁○○與被告甲○○共犯
    起訴書附表二之販賣第一級毒品犯行，無非係以：1.被告丁○○之自白。2.證人即共同被告甲○○之證述。3.證人張春
    輝、張春成偵結之證述。4.被告甲○○之通訊監察譯文等，
    為其主要論據。訊據被告丁○○堅詞否認有與被告甲○○共
    同為如附表二所示之販賣第一級毒品海洛因犯行，辯稱：伊
    販賣毒品時，雖有時會請被告甲○○代送毒品到伊住處樓下
    ，並給被告甲○○一些毒品施用，然伊並不認識張春輝及張
    春成，被告甲○○販賣第一級毒品海洛因予張春輝及張春成
    之行為，與伊無關等語。訊據被告乙○○堅詞否認有與被告
    丁○○、甲○○共同為如附表二所示之販賣第一級毒品海洛
    因犯行，辯稱：伊未販賣毒品等語。經查：
  (一)證人甲○○雖於警詢中證稱：伊自96年10月中旬左右，開始
    幫被告乙○○及丁○○2人販賣第一級毒品海洛因，被告乙○○、丁○○2人會主動與下游施用毒品的買方聯絡，都是
    被告丁○○出面打電話通知伊交易對象及地點，叫伊將第一
    級毒品海洛因運送到場與對方進行交易，伊所收到之價款均
    交給被告乙○○或丁○○。被告乙○○或丁○○2人，平時
    會給伊一些零用金花用，並在伊毒癮發作時，提供第一級毒
    品海洛因予伊免費施用做為酬勞等語（虎尾警卷第1、2頁）
    ，並於偵訊中結證：張春輝、張春成2人是透過伊，伊再向
    被告丁○○購買毒品等語，嗣再改稱：張春輝、張春成係跟
    張秋城連繫等語（偵卷(一)第62頁）。查，證人甲○○就上開
    是否有與被告乙○○及丁○○共同販賣毒品乙情所為之證述
    ，均為籠統不清、概括性之證述，且就證人張春輝及張春成
    究竟如何購買毒品之方式，前後陳述不一，則其前開證述，
    是否可信，已非無疑。
  (二)又證人甲○○於原審審理中，雖一再堅稱：伊確實有幫被告
    乙○○及丁○○販賣毒品云云，惟其亦證稱：伊幫被告乙○○及丁○○販賣第一級毒品海洛因之方式，係當有人打電話
    表示要購買毒品時，被告乙○○或丁○○叫伊將毒品拿到被
    告丁○○住處樓下，交易之對象伊均不認識，這幾次都不是
    販賣給張春輝或張春成。張春輝及張春成部分，係張春輝及
    張春成打電話向伊表示要購買毒品，伊當時並無毒品，因此
    ，【是直接拿張春輝及張春成的錢，去向被告乙○○及丁○○購買毒品】，不是被告乙○○及丁○○要伊去販賣毒品等
    語（原審卷(二)第175至176頁）。核與被告丁○○於原審所辯
    ：伊販賣毒品時，雖有時會請被告甲○○代送毒品到伊住處
    樓下，並給被告甲○○一些毒品施用，然伊並不認識張春輝
    及張春成，被告甲○○販賣第一級毒品海洛因予張春輝及張
    春成之行為，與伊無關等語相符。而其所辯並不包括下列檢
    察官上訴理由書所述所謂第二種共同販毒之模式，至為灼然
    。顯見，證人甲○○所證述替被告乙○○及丁○○，將第一
    級毒品海洛因交付予購買毒品之人，並非檢察官所起訴之如
    起訴書附表二所示之張春輝及張春成。是證人甲○○上開所
    為不利於被告乙○○及丁○○之證述，尚不足作為認定被告
    乙○○及丁○○確實有如起訴書附表二所示犯行之證據，至
    堪認定。
  (三)此外，證人張春輝於警詢、偵訊及原審審理中之證述，及張
    春成於警詢、偵訊中之證述，均未提及任何有關向被告乙○○、丁○○購買毒品之情形，有各該筆錄可按。而且，證人
    甲○○與證人張春輝、張春成間之通訊監察譯文，亦未提及
    任何有關被告乙○○及丁○○之情形，有各該通訊監察譯文
    可按（如附表貳、一所示，虎尾警卷第83至84頁）。
  (四)檢察官上訴意旨認：「從被告甲○○之供述，可知伊與被告
    乙○○、丁○○共同之販毒模式有二，其一為：有欲購買毒
    品之人與被告乙○○或丁○○聯絡後，由丁○○指示甲○○
    攜帶毒品前往交易；其二為：有欲購買毒品之人與被告甲○○聯絡後，由被告甲○○向被告乙○○、丁○○取得毒品，
    並將販售毒品所得款項全部交付被告乙○○及丁○○，被告
    甲○○則因此獲得被告乙○○、丁○○所提供的無償住宿、
    零用金、第一級毒品海洛因免費施用等做為酬勞。是被告甲○○、乙○○、丁○○就起訴書附表二所示販毒之犯行，自
    屬共同正犯無疑。…【被告甲○○並無財物可供向被告乙○○、丁○○購買毒品】，衡情被告乙○○、丁○○既知被告
    甲○○無財物可供購買毒品，就被告甲○○交付金錢購買毒
    品之行為，應均明知是有欲購買毒品之人透過甲○○向渠購
    買毒品，卻仍基於販售圖利之主觀犯意，將毒品交付被告甲○○送予購毒之人，並收取購毒財物，是縱被告乙○○、丁○○果真不認識張春輝及張春成2人，亦無礙於認定被告乙○○、丁○○與被告甲○○係共同販賣毒品海洛因予張春輝
    及張春成。從而，原審將單一販毒行為予以切割認定並錯認
    共犯關係，其判決有違經驗、論理法則。」等語。經查，被
    告甲○○於本案係「單獨」販賣毒品海洛因給丁士釗、侯諾
    諱，業經原審判決確定在案（因檢察官及被告甲○○就此部
    分均未上訴），足見被告甲○○非完全無能力自己販毒，須
    仰賴被告乙○○、丁○○供應毒品不可，始能販毒，至為灼
    然，否則檢察官何不將被告甲○○上開販賣毒品海洛因給丁
    、侯二人之犯行，亦認定係與被告乙○○、丁○○共同為之
    ？是檢察官上開因張春輝及張春成係直接拿錢向被告甲○○
    購毒，即認為被告甲○○與被告乙○○、丁○○三人間，尚
    有上開第二種之共同販毒模式，尚嫌速斷。（上開情形，有
    可能係三人共同販毒，亦有可能係被告乙○○、丁○○販毒
    給被告甲○○，被告甲○○再販毒或轉讓毒品即原價調貨給
    張春輝及張春成。）
  (五)綜上所述，本院依檢察官所提出之證據或指出之證明方法，
    均無法使本院就被告丁○○、乙○○被訴如起訴書附表二所
    示販賣第一級毒品海洛因予張春輝及張春成部分產生有罪之
    確信；此外，復查無其他積極證據以資證明被告丁○○、乙○○有公訴意旨所指此部分犯行，基於無罪推定之原則，自
    應認不能證明被告丁○○、乙○○此部分犯罪，原應諭知無
    罪，惟公訴人認此部分與前開被告丁○○、乙○○論罪科刑
    部分，具有接續犯之實質上一罪之關係，爰就此部分均不另
    為無罪之諭知。
四、被告丙○○部分：
    公訴人認被告丙○○涉犯如起訴書附表三、編號(一)部分所示
    之販賣第一級毒品犯行，無非係以：1.證人甲○○於警詢及
    偵訊中證稱曾代被告丙○○販賣第一級毒品海洛因予李清源
    。2.證人李清源於警詢中之證述。3.被告甲○○所持用之門
    號0000000000號行動電話，與證人李清源所持用之門號0000
    000000號行動電話間之通訊監察譯文（即附表貳、二、編號
    (一)、1.及原審判決附表伍、編號(一)所示）為主要論據。訊據
    被告丙○○堅決否認有何販賣第一級毒品海洛因予李清源之
    犯行，辯稱：伊並無販賣毒品之行為等語。經查：
  (一)起訴書附表三、編號(一)、2.部分（即原判決附表肆、編號(二)
    部分；檢察官就此部分似未提起上訴）：
    查證人李清源於【96年12月3日】，雖有向被告甲○○聯繫
    欲購買第一級毒品海洛因，然因被告甲○○回覆聯絡不到人
    而未完成交易等情。因此，在本案顯難僅因證人李清源於電
    話中，曾向被告甲○○表示欲購買毒品之行為，遽為認定被
    告甲○○與證人李清源，已達販賣毒品之重要內容相合致時
    之著手程度甚明（詳原判決伍、三、(二)所述）。此外，依本
    案卷內所存之其他資料，對無從證明被告丙○○與證人李清
    源間，業就買賣上開毒品事宜有何達成意思表示合致之情形
    ，依上開說明，即難認被告丙○○已著手此部分之販賣毒品
    行為，自難論被告丙○○有此部分之販賣第一級毒品未遂之
    犯行。
  (二)起訴書附表三、編號(一)、1.部分（檢察官就此部分有提起上
    訴）：
  (1)公訴意旨雖認被告甲○○就販賣第一級毒品海洛因予證人李
    清源之時間、地點及價格均為不詳云云（即原起訴書附表三
    、編號(一)、1.部分），經查：證人李清源於警詢中證稱：（
    如附表貳、二、編號(一)、1.所示之）通訊監察譯文，係伊打
    電話要向被告甲○○購買第一級毒品海洛因，伊向被告甲○○購買過2次，第1次是在雲林縣虎尾鎮三塊厝的廟那裡，打
    完電話後就馬上向被告甲○○購買3,000元之第一級毒品海
    洛因等語（虎尾警卷第20頁）。嗣於原審審理中證稱：上開
    所示之通訊監察譯文，係伊以電話與被告甲○○聯絡後，約
    在被告甲○○家，再一起前往三塊厝買毒品，伊有拿到3,00
    0元之第一級毒品海洛因等語（原審卷(三)第86頁），被告甲○○對上開交付第一級毒品海洛因之時間、地點及價格亦不
    否認（原審卷(二)第69頁），此外亦有被告甲○○所持用之門
    號0000000000號行動電話，與證人李清源所持用之門號0000
    000000號行動電話之通訊監察譯文可按（如附表貳、二、編
    號(一)、1.所示，虎尾警卷第64頁反面）。因此，被告甲○○
    此次交付第一級毒品海洛因予證人李清源之時間為【96年12
    月2日】、地點為雲林縣虎尾鎮三塊厝的廟附近、販賣價格
    為3,000元等情，堪以認定（此部分業經檢察官於原審審理
    中更正＜原審卷(二)第69頁反面＞）。
  (2)證人李清源雖於偵訊中改稱：伊係拿錢請被告甲○○幫伊購
    買第一級毒品海洛因，並非向被告甲○○購買云云（偵卷(一)
    第20頁），被告甲○○於原審亦一度辯稱伊並未於96年12月
    2 日販賣第一級毒品海洛因予李清源，係李清源以電話聯絡
    伊後，與伊一同前往三塊厝向被告丙○○購買第一級毒品海
    洛因云云（原審卷(二)第173、174頁）。惟，被告甲○○與證
    人李清源上開行動電話間之通訊監察譯文為：「A（證人李
    清源）：我阿元，同梯仔，你知道嗎？B（被告甲○○）：
    我知。A：你那裡81仔多少？剩多少？B：3,000，剩少少。A
    ：在哪裡？B：三塊厝仔。」等語，係證人李清源主動向被
    告甲○○詢問有多少「81」（即第一級毒品海洛因重量8分
    之1錢），被告甲○○回答剩3,000元，足見當時被告甲○○
    持有價格為3,000元、重量為8分之1錢之第一級毒品海洛因
    。此外，證人李清源亦證稱：到達三塊厝後，伊並未進去，
    而在外面等等語（原審卷(二)第86頁反面），則證人李清源既
    未與被告甲○○一同進入三塊厝之房屋內，被告甲○○當時
    亦持有價格為3,000元、重量為8分之1錢之第一級毒品海洛
    因，並且將上開第一級毒品海洛因交付予證人李清源，再自
    證人李清源處得款3,000元，自尚難僅以證人李清源主觀上
    認係請被告甲○○代購第一級毒品海洛因，即遽認被告甲○○並未販賣第一級毒品海洛因予李清源，或認被告丙○○有
    共同販賣第一級毒品海洛因予證人李清源之犯行。因此，證
    人李清源此部分之證述，尚難採為有利於被告甲○○之認定
    ，或不利於被告丙○○之認定，至為灼然。
  (3)檢察官上訴意旨認：「被告甲○○已供承伊於96年12月間是
    幫被告丙○○販賣毒品，【其本身並無財物購買毒品】，是
    原審既認定被告甲○○有於96年12月2日販賣毒品予李清源
    ，佐以被告甲○○之上開供述及被告丙○○確實住在三塊厝
    等情，應堪認定被告甲○○該次販賣毒品予李清源之犯行，
    係與被告丙○○共同為之，縱被告丙○○並不認識李清源，
    亦不礙於認定被告丙○○有透過被告甲○○販賣毒品予李清
    源以圖利之主觀犯意（分工模式：被告丙○○提供毒品，被
    告甲○○尋找購毒者），從而，原審錯認被告甲○○與被告
    丙○○之共犯關係，其判決有違經驗、論理法則。」等語。
    經查，被告甲○○於本案係「單獨」販賣毒品海洛因給丁士
    釗、侯諾諱，業經原審判決確定在案（因檢察官及被告甲○○就此部分均未上訴），足見被告甲○○非完全無能力自己
    販毒，須仰賴被告丙○○供應毒品不可，始能販毒，至為灼
    然，否則檢察官何不將被告甲○○上開販賣毒品海洛因給丁
    、侯二人之犯行，亦認定係與被告丙○○共同為之？是檢察
    官上開因李清源與被告甲○○一同至被告丙○○之三塊厝住
    處購毒，即認為被告甲○○與被告丙○○二人間，係共同販
    毒，尚嫌速斷。（上開情形，有可能係二人共同販毒，亦有
    可能係被告丙○○販毒給被告甲○○，被告甲○○再販毒或
    轉讓毒品即原價調貨給李清源。）從而，被告甲○○於96年
    12月2日販賣第一級毒品海洛因予李清源1次之犯行，與被告
    丙○○應無犯意聯絡及行為分擔。
  (三)綜上所述，本院依檢察官所提出之證據或指出之證明方法，
    均無法使本院就被告丙○○被訴如起訴書附表三、編號(一)部
    分所示販賣第一級毒品海洛因犯行產生有罪之確信；此外，
    復查無其他積極證據以資證明被告丙○○有公訴意旨所指此
    部分犯行，基於無罪推定之原則，自應認不能證明被告丙○○此部分犯罪，原應諭知無罪，惟公訴人認此部分與被告丙○○前開論罪科刑部分，具有接續犯之實質上一罪關係，爰
    不另為無罪之諭知。
五、綜上所述，本件依調查所得證據，無論直接或間接證據，均
    未達於通常一般之人及本院均不致有所懷疑，而得確信被告
    丁○○、乙○○、丙○○三人被訴上開犯行為真實之程度，
    是被告三人上開所辯，尚非不可採。此外，復查無其他確切
    證據足以證明被告三人確有公訴人所指上開部分之犯行，其
    等被訴上開部分之犯罪即屬不能證明。從而，原審以不能證
    明被告丁○○、乙○○被訴起訴書附表二之犯行（即與甲○○無共同正犯關係）及被告丙○○被訴起訴書附表三、編號
    (一)之販賣毒品予李清源之犯行，就被告乙○○諭知無罪，就
    被告丁○○、丙○○原應均諭知無罪，惟公訴人認上開各部
    分與被告丁○○、丙○○二人前開各論罪科刑部分，均具有
    接續犯之實質上一罪關係，而均不另為無罪之諭知，本院認
    原審此部分判決並無違誤，公訴人仍執陳詞上訴指摘原判決
    上開部分均不當，為無理由，附此敘明。
據上論斷，應依刑事訴訟法第368條、第369條第1項前段、第364
條、第299條第1項前段，毒品危害防制條例第4條第1項、第2項
、第17條第2項、第19條第1項，修正前毒品危害防制條例第4條
第1項、第2項，刑法第2條第1項前段、第11條、第28條、第55條
、第47條第1項、第59條、第51條第5款，判決如主文。
本案經檢察官范文豪到庭執行職務。
中    華    民    國    99    年    8     月    5    日
                  刑事第七庭  審判長法  官  李文福
                                    法  官  顏基典
                                    法  官  陳顯榮
以上正本證明與原本無異。
如不服本判決應於收受送達後10日內向本院提出上訴書狀，其未
敘述上訴理由者，並得於提起上訴後10日內向本院補提理由書（
均須按他造當事人之人數附繕本）「切勿逕送上級法院」。
                                    書記官  劉岳文
中    華    民    國    99    年    8     月    5     日
【附表壹：被告甲○○及丁○○、乙○○所犯罪刑一覽表】
┌──────────────────────────────────┐
│一、被告甲○○                                                      │
├─┬─┬──┬──┬───────────┬────────────┤
│編│交│販賣│販賣│販 賣 毒 品 之 方 式  │罪刑及沒收              │
│號│易│時間│地點│                      │                        │
│  │對│    │    │                      │                        │
│  │象│    │    │                      │                        │
├─┼─┼──┼──┼───────────┼────────────┤
│(一)│張│96年│雲林│甲○○於96年11月2 日或│甲○○販賣第一級毒品，累│
│1.│春│11月│縣虎│3 日，與張春輝連絡後，│犯，處有期徒刑捌年。未扣│
│  │輝│2 日│尾鎮│相約在雲林縣虎尾鎮燦坤│案之販賣第一級毒品所得新│
│  │  │或3 │燦坤│3C賣場附近，以一手交錢│臺幣伍佰元沒收，如全部或│
│  │  │日  │3C賣│一手交貨之方式販賣第一│一部不能沒收時，以其財產│
│  │  │    │場附│級毒品海洛因1 小包予張│抵償之。                │
│  │  │    │近  │春輝，並自張春輝處得款│                        │
│  │  │    │    │500 元。              │                        │
├─┤  ├──┼──┼───────────┼────────────┤
│(一)│  │96年│雲林│甲○○於96年12月1 日13│甲○○共同販賣第一級毒品│
│2.│  │12月│縣土│時59分許，以其所持用之│，累犯，處有期徒刑捌年。│
│  │  │1 日│庫鎮│門號0000000000號行動電│未扣案之販賣第一級毒品所│
│  │  │    │馬光│話，與持用門號00000000│得新臺幣伍佰元應與共犯張│
│  │  │    │路36│8 號室內電話之張春輝連│秋城連帶沒收，如全部或一│
│  │  │    │號（│絡後（通話內容詳如附表│部不能沒收時，以其與張秋│
│  │  │    │張秋│、二、編號(一)所示），│城之財產連帶抵償，未扣案│
│  │  │    │城住│相約在雲林縣土庫鎮馬光│之0000000000號│
│  │  │    │處）│路36號張秋城住處，由具│行動電話壹支（含SIM 卡壹│
│  │  │    │    │有犯意聯絡之張秋城，以│張）沒收，如全部或一部不│
│  │  │    │    │一手交錢一手交貨之方式│能沒收時，追徵其價額或以│
│  │  │    │    │販賣第一級毒品海洛因1 │其財產抵償之。          │
│  │  │    │    │小包予張春輝，並自張春│                        │
│  │  │    │    │輝處得款500 元。      │                        │
├─┼─┼──┼──┼───────────┼────────────┤
│(二)│張│96年│雲林│甲○○於96年12月1 日17│甲○○販賣第一級毒品，累│
│1.│春│12月│縣虎│時34分許，以其所持用之│犯，處有期徒刑捌年。未扣│
│  │成│1 日│尾鎮│門號0000000000號行動電│案之販賣第一級毒品所得新│
│  │  │    │大華│話，與持用門號00000000│臺幣壹仟元沒收，如全部或│
│  │  │    │加油│8 號室內電話之張春成連│一部不能沒收時，以其財產│
│  │  │    │站  │絡後（通話內容詳如附表│抵償之，未扣案之○九二五│
│  │  │    │    │、二、編號(二)、1.所示│一八四○八四號行動電話壹│
│  │  │    │    │），相約在雲林縣虎尾鎮│支（含SIM 卡壹張）沒收，│
│  │  │    │    │大華加油站附近，以一手│如全部或一部不能沒收時，│
│  │  │    │    │交錢一手交貨之方式販賣│追徵其價額或以其財產抵償│
│  │  │    │    │第一級毒品海洛因1 小包│之。                    │
│  │  │    │    │予張春成，並自張春成處│                        │
│  │  │    │    │得款1,000 元。        │                        │
├─┤  ├──┼──┼───────────┼────────────┤
│(二)│  │96年│雲林│甲○○於96年12月2 日13│甲○○販賣第一級毒品，累│
│2.│  │12月│縣虎│時58分、16時20分許，以│犯，處有期徒刑捌年。未扣│
│  │  │2 日│尾鎮│其所持用之門號00000000│案之販賣第一級毒品所得新│
│  │  │    │新吉│84號行動電話，與持用門│臺幣伍佰元沒收，如全部或│
│  │  │    │里福│號000000000 號室內電話│一部不能沒收時，以其財產│
│  │  │    │德正│之張春成連絡後（通話內│抵償之，未扣案之○九二五│
│  │  │    │神廟│容詳如附表、二、編號│一八四○八四號行動電話壹│
│  │  │    │魚池│(二)、2.所示），相約在雲│支（含SIM 卡壹張）沒收，│
│  │  │    │旁  │林縣虎尾鎮新吉里福德正│如全部或一部不能沒收時，│
│  │  │    │    │神廟魚池旁，以一手交錢│追徵其價額或以其財產抵償│
│  │  │    │    │一手交貨之方式販賣第一│之。                    │
│  │  │    │    │級毒品海洛因1 小包予張│                        │
│  │  │    │    │春成，並自張春成處得款│                        │
│  │  │    │    │500 元。              │                        │
└─┴─┴──┴──┴───────────┴────────────┘
┌──────────────────────────────────┐
│二、被告丁○○、乙○○                                              │
├─┬─┬──┬──┬───────────┬────────────┤
│編│交│販賣│販賣│販 賣 毒 品 之 方 式  │罪刑及沒收              │
│號│易│時間│地點│                      │                        │
│  │對│    │    │                      │                        │
│  │象│    │    │                      │                        │
├─┼─┼──┼──┼───────────┼────────────┤
│(一)│卓│96年│雲林│丁○○於96年4 月23日12│丁○○、乙○○共同販賣第│
│1.│明│4 月│縣崙│時25分、44分許，以其所│一級毒品，均累犯，丁○○│
│  │慧│23日│背鄉│持用之門號0000000000號│處有期徒刑捌年，乙○○處│
│  │  │    │西榮│行動電話，與持用門號09│有期徒刑拾伍年陸月。未扣│
│  │  │    │村西│00000000號行動電話之卓│案之販賣第一級毒品所得新│
│  │  │    │安路│明慧連絡後（通話內容詳│臺幣伍佰元連帶沒收，如全│
│  │  │    │53巷│如附表貳、三、編號(一)、│部或一部不能沒收時，以其│
│  │  │    │16號│1.所示），相約在雲林縣│等財產連帶抵償之，未扣案│
│  │  │    │（楊│崙背鄉○○村○○路53巷│之0000000000號│
│  │  │    │玉珍│16號丁○○住處（下稱楊│行動電話壹支（含SIM卡壹 │
│  │  │    │住處│玉珍住處），以一手交錢│張）沒收，如全部或一部不│
│  │  │    │）  │一手交貨之方式販賣第一│能沒收時，追徵其價額或以│
│  │  │    │    │級毒品海洛因1 小包予卓│其財產連帶抵償之。      │
│  │  │    │    │明慧，並自卓明慧處得款│                        │
│  │  │    │    │500元。               │                        │
├─┤  ├──┼──┼───────────┼────────────┤
│(一)│  │96年│楊玉│丁○○於96年4 月24日20│丁○○、乙○○共同販賣第│
│2.│  │4 月│珍住│時59分許，以其所持用之│一級毒品，均累犯，丁○○│
│  │  │24日│處  │門號0000000000號行動電│處有期徒刑捌年，乙○○處│
│  │  │    │    │話，與持用門號00000000│有期徒刑拾伍年陸月。未扣│
│  │  │    │    │45號行動電話之卓明慧連│案之販賣第一級毒品所得新│
│  │  │    │    │絡後（通話內容詳如附表│臺幣壹仟元連帶沒收，如全│
│  │  │    │    │貳、三、編號(一)、2.所示│部或一部不能沒收時，以其│
│  │  │    │    │），相約在丁○○住處，│等財產連帶抵償之，未扣案│
│  │  │    │    │以一手交錢一手交貨之方│之0000000000號│
│  │  │    │    │式販賣第一級毒品海洛因│行動電話壹支（含SIM卡壹 │
│  │  │    │    │1小包予卓明慧，並自卓 │張）沒收，如全部或一部不│
│  │  │    │    │明慧處得款1,000元。   │能沒收時，追徵其價額或以│
│  │  │    │    │                      │其財產連帶抵償之。      │
│  │  │    │    │                      │                        │
│  │  │    │    │                      │                        │
├─┤  ├──┼──┼───────────┼────────────┤
│(一)│  │96年│楊玉│丁○○於96年4 月28日3 │丁○○、乙○○共同販賣第│
│3.│  │4 月│珍住│時2 分許，以其所持用之│一級毒品，均累犯，丁○○│
│  │  │28日│處  │門號0000000000號行動電│處有期徒刑捌年，乙○○處│
│  │  │    │    │話，與持用門號00000000│有期徒刑拾伍年陸月。未扣│
│  │  │    │    │45號行動電話之卓明慧連│案之販賣第一級毒品所得新│
│  │  │    │    │絡後（通話內容詳如附表│臺幣伍佰元連帶沒收，如全│
│  │  │    │    │貳、三、編號(一)、3.所示│部或一部不能沒收時，以其│
│  │  │    │    │），相約在丁○○住處，│等財產連帶抵償之，未扣案│
│  │  │    │    │以一手交錢一手交貨之方│之0000000000號│
│  │  │    │    │式販賣第一級毒品海洛因│行動電話壹支（含SIM卡壹 │
│  │  │    │    │1小包予卓明慧，並自卓 │張）沒收，如全部或一部不│
│  │  │    │    │明慧處得款500元。     │能沒收時，追徵其價額或以│
│  │  │    │    │                      │其財產連帶抵償之。      │
│  │  │    │    │                      │                        │
│  │  │    │    │                      │                        │
│  │  │    │    │                      │                        │
│  │  │    │    │                      │                        │
├─┤  ├──┼──┼───────────┼────────────┤
│(一)│  │96年│雲林│丁○○於96年4 月30日12│丁○○、乙○○共同販賣第│
│4.│  │4 月│縣崙│時44分、15時21分、15時│一級毒品，均累犯，丁○○│
│  │  │30日│背鄉│25分、15時28分許，以其│處有期徒刑捌年，乙○○處│
│  │  │    │洞庭│所持用之門號0000000000│有期徒刑拾伍年陸月。未扣│
│  │  │    │湖理│號行動電話，與持用門號│案之販賣第一級毒品所得新│
│  │  │    │髮院│0000000000號行動電話之│臺幣伍佰元連帶沒收，如全│
│  │  │    │旁  │卓明慧連絡後（通話內容│部或一部不能沒收時，以其│
│  │  │    │    │詳如附表貳、三、編號(一)│等財產連帶抵償之，未扣案│
│  │  │    │    │、4.所示），相約在雲林│之0000000000號│
│  │  │    │    │縣崙背鄉洞庭湖理髮院旁│行動電話壹支（含SIM卡壹 │
│  │  │    │    │，以一手交錢一手交貨之│張）沒收，如全部或一部不│
│  │  │    │    │方式販賣第一級毒品海洛│能沒收時，追徵其價額或以│
│  │  │    │    │因1小包予卓明慧，並自 │其財產連帶抵償之。      │
│  │  │    │    │卓明慧處得款500元。   │                        │
│  │  │    │    │                      │                        │
│  │  │    │    │                      │                        │
├─┤  ├──┼──┼───────────┼────────────┤
│(一)│  │96年│楊玉│丁○○於96年4 月30日22│丁○○、乙○○共同販賣第│
│5.│  │4 月│珍住│時43分許，以其所持用之│一級毒品，均累犯，丁○○│
│  │  │30日│處  │門號0000000000號行動電│處有期徒刑捌年，乙○○處│
│  │  │    │    │話，與持用門號00000000│有期徒刑拾伍年陸月。未扣│
│  │  │    │    │45號行動電話之卓明慧連│案之販賣第一級毒品所得新│
│  │  │    │    │絡後（通話內容詳如附表│臺幣伍佰元連帶沒收，如全│
│  │  │    │    │貳、三、編號(一)、5.所示│部或一部不能沒收時，以其│
│  │  │    │    │），丁○○住處，以一手│等財產連帶抵償之，未扣案│
│  │  │    │    │交錢一手交貨之方式販賣│之0000000000號│
│  │  │    │    │第一級毒品海洛因1小包 │行動電話壹支（含SIM卡壹 │
│  │  │    │    │予卓明慧，並自卓明慧處│張）沒收，如全部或一部不│
│  │  │    │    │得款500元。           │能沒收時，追徵其價額或以│
│  │  │    │    │                      │其財產連帶抵償之。      │
│  │  │    │    │                      │                        │
│  │  │    │    │                      │                        │
│  │  │    │    │                      │                        │
├─┤  ├──┼──┼───────────┼────────────┤
│(一)│  │96年│楊玉│丁○○於96年5 月1 日15│丁○○、乙○○共同販賣第│
│6.│  │5 月│珍住│時41分許，以其所持用之│一級毒品，均累犯，丁○○│
│  │  │1 日│處  │門號0000000000號行動電│處有期徒刑捌年，乙○○處│
│  │  │    │    │話，與持用門號00000000│有期徒刑拾伍年陸月。未扣│
│  │  │    │    │45號行動電話之卓明慧連│案之販賣第一級毒品所得新│
│  │  │    │    │絡後（通話內容詳如附表│臺幣伍佰元連帶沒收，如全│
│  │  │    │    │貳、三、編號(一)、6.所示│部或一部不能沒收時，以其│
│  │  │    │    │），相約在丁○○住處，│等財產連帶抵償之，未扣案│
│  │  │    │    │以一手交錢一手交貨之方│之0000000000號│
│  │  │    │    │式販賣第一級毒品海洛因│行動電話壹支（含SIM卡壹 │
│  │  │    │    │1小包予卓明慧，並自卓 │張）沒收，如全部或一部不│
│  │  │    │    │明慧處得款500元。     │能沒收時，追徵其價額或以│
│  │  │    │    │                      │其財產連帶抵償之。      │
│  │  │    │    │                      │                        │
│  │  │    │    │                      │                        │
│  │  │    │    │                      │                        │
│  │  │    │    │                      │                        │
├─┤  ├──┼──┼───────────┼────────────┤
│(一)│  │96年│雲林│丁○○於96年5 月2 日13│丁○○、乙○○共同販賣第│
│7.│  │5 月│縣崙│時33分許，以其所持用之│一級毒品，均累犯，丁○○│
│  │  │2 日│背鄉│門號0000000000號行動電│處有期徒刑捌年，乙○○處│
│  │  │    │西榮│話，與持用門號00000000│有期徒刑拾伍年陸月。未扣│
│  │  │    │村忠│45號行動電話之卓明慧連│案之0000000000│
│  │  │    │孝街│絡後（通話內容詳如附表│號行動電話壹支（含SIM 卡│
│  │  │    │旁之│貳、三、編號(一)、7.所示│壹張）沒收，如全部或一部│
│  │  │    │公園│），相約在雲林縣崙背鄉│不能沒收時，追徵其價額或│
│  │  │    │    │西榮村忠孝街旁之公園，│以其財產連帶抵償之。    │
│  │  │    │    │以一手交錢一手交貨之方│                        │
│  │  │    │    │式，以500元之價格販賣 │                        │
│  │  │    │    │第一級毒品海洛因1小包 │                        │
│  │  │    │    │予卓明慧，因卓明慧賒欠│                        │
│  │  │    │    │500元，而未收得款項。 │                        │
│  │  │    │    │                      │                        │
├─┤  ├──┼──┼───────────┼────────────┤
│(一)│  │96年│雲林│丁○○於96年5 月8 日18│丁○○、乙○○共同販賣第│
│8.│  │5 月│縣崙│時11分許，以其所持用之│一級毒品，均累犯，丁○○│
│  │  │8 日│背鄉│門號0000000000號行動電│處有期徒刑捌年，乙○○處│
│  │  │    │西榮│話，與持用門號00000000│有期徒刑拾伍年陸月。未扣│
│  │  │    │村忠│45號行動電話之卓明慧連│案之販賣第一級毒品所得新│
│  │  │    │孝街│絡後（通話內容詳如附表│臺幣伍佰元連帶沒收，如全│
│  │  │    │旁之│貳、三、編號(一)、8.所示│部或一部不能沒收時，以其│
│  │  │    │公園│），相約在雲林縣崙背鄉│等財產連帶抵償之，未扣案│
│  │  │    │    │西榮村忠孝街旁之公園，│之0000000000號│
│  │  │    │    │以一手交錢一手交貨之方│行動電話壹支（含SIM卡壹 │
│  │  │    │    │式販賣第一級毒品海洛因│張）沒收，如全部或一部不│
│  │  │    │    │1小包予卓明慧，並自卓 │能沒收時，追徵其價額或以│
│  │  │    │    │明慧處得款500元。     │其財產連帶抵償之。      │
│  │  │    │    │                      │                        │
│  │  │    │    │                      │                        │
│  │  │    │    │                      │                        │
│  │  │    │    │                      │                        │
├─┼─┼──┼──┼───────────┼────────────┤
│(二)│黃│96年│楊玉│丁○○於96年4 月16日23│丁○○、乙○○共同販賣第│
│1.│元│4 月│珍住│時32分許，以其所持用之│一級毒品，丁○○累犯，處│
│  │助│16日│處  │門號0000000000號行動電│有期徒刑捌年，乙○○處有│
│  │  │    │    │話，與持用門號00000000│期徒刑拾伍年。未扣案之販│
│  │  │    │    │83號行動電話之黃元助連│賣第一級毒品所得新臺幣伍│
│  │  │    │    │絡後（通話內容詳如附表│佰元連帶沒收，如全部或一│
│  │  │    │    │貳、三、編號(二)、1.所示│部不能沒收時，以其等財產│
│  │  │    │    │），相約在丁○○住處，│連帶抵償之，未扣案之○九│
│  │  │    │    │以一手交錢一手交貨之方│00000000號行動電│
│  │  │    │    │式販賣第一級毒品海洛因│話壹支（含SIM卡壹張）沒 │
│  │  │    │    │1小包予黃元助，並自黃 │收，如全部或一部不能沒收│
│  │  │    │    │元助處得款500元。     │時，追徵其價額或以其財產│
│  │  │    │    │                      │連帶抵償之。            │
│  │  │    │    │                      │                        │
│  │  │    │    │                      │                        │
│  │  │    │    │                      │                        │
│  │  │    │    │                      │                        │
├─┤  ├──┼──┼───────────┼────────────┤
│(二)│  │96年│楊玉│丁○○於96年4 月22日21│丁○○、乙○○共同販賣第│
│2.│  │4 月│珍住│時17分許，以其所持用之│一級毒品，均累犯，丁○○│
│  │  │22日│處  │門號0000000000號行動電│處有期徒刑捌年，乙○○處│
│  │  │    │    │話，與持用門號00000000│有期徒刑拾伍年陸月。未扣│
│  │  │    │    │04號行動電話之黃元助連│案之販賣第一級毒品所得新│
│  │  │    │    │絡後（通話內容詳如附表│臺幣伍佰元連帶沒收，如全│
│  │  │    │    │貳、三、編號(二)、2.所示│部或一部不能沒收時，以其│
│  │  │    │    │），相約在丁○○住處，│等財產連帶抵償之，未扣案│
│  │  │    │    │以一手交錢一手交貨之方│之0000000000號│
│  │  │    │    │式販賣第一級毒品海洛因│行動電話壹支（含SIM卡壹 │
│  │  │    │    │1小包予黃元助，並自黃 │張）沒收，如全部或一部不│
│  │  │    │    │元助處得款500元。     │能沒收時，追徵其價額或以│
│  │  │    │    │                      │其財產連帶抵償之。      │
│  │  │    │    │                      │                        │
│  │  │    │    │                      │                        │
│  │  │    │    │                      │                        │
├─┤  ├──┼──┼───────────┼────────────┤
│(二)│  │96年│楊玉│丁○○於96年4 月23日11│丁○○、乙○○共同販賣第│
│3.│  │4 月│珍住│時6 分許，以其所持用之│一級毒品，均累犯，丁○○│
│  │  │23日│處  │門號0000000000號行動電│處有期徒刑捌年，乙○○處│
│  │  │    │    │話，與持用門號00000000│有期徒刑拾伍年陸月。未扣│
│  │  │    │    │83號行動電話之黃元助連│案之販賣第一級毒品所得新│
│  │  │    │    │絡後（通話內容詳如附表│臺幣伍佰元連帶沒收，如全│
│  │  │    │    │貳、三、編號(二)、3.所示│部或一部不能沒收時，以其│
│  │  │    │    │），相約在丁○○住處，│等財產連帶抵償之，未扣案│
│  │  │    │    │以一手交錢一手交貨之方│之0000000000號│
│  │  │    │    │式販賣第一級毒品海洛因│行動電話壹支（含SIM卡壹 │
│  │  │    │    │1小包予黃元助，並自黃 │張）沒收，如全部或一部不│
│  │  │    │    │元助處得款500元。     │能沒收時，追徵其價額或以│
│  │  │    │    │                      │其財產連帶抵償之。      │
│  │  │    │    │                      │                        │
│  │  │    │    │                      │                        │
│  │  │    │    │                      │                        │
├─┤  ├──┼──┼───────────┼────────────┤
│(二)│  │96年│楊玉│丁○○於96年4 月29日10│丁○○、乙○○共同販賣第│
│4.│  │4 月│珍住│時1 分許，以其所持用之│一級毒品，均累犯，丁○○│
│  │  │29日│處  │門號0000000000號行動電│處有期徒刑捌年，乙○○處│
│  │  │    │    │話，與持用門號00000000│有期徒刑拾伍年陸月。未扣│
│  │  │    │    │04號行動電話之黃元助連│案之販賣第一級毒品所得新│
│  │  │    │    │絡後（通話內容詳如附表│臺幣伍佰元連帶沒收，如全│
│  │  │    │    │貳、三、編號(二)、4.所示│部或一部不能沒收時，以其│
│  │  │    │    │），相約在丁○○住處，│等財產連帶抵償之，未扣案│
│  │  │    │    │以一手交錢一手交貨之方│之0000000000號│
│  │  │    │    │式販賣第一級毒品海洛因│行動電話壹支（含SIM卡壹 │
│  │  │    │    │1小包予黃元助，並自黃 │張）沒收，如全部或一部不│
│  │  │    │    │元助處得款500元。     │能沒收時，追徵其價額或以│
│  │  │    │    │                      │其財產連帶抵償之。      │
│  │  │    │    │                      │                        │
│  │  │    │    │                      │                        │
│  │  │    │    │                      │                        │
│  │  │    │    │                      │                        │
├─┼─┼──┼──┼───────────┼────────────┤
│(三)│張│96年│雲林│丁○○於96年4 月14日23│丁○○、乙○○共同販賣第│
│1.│建│4 月│縣二│時21分、30分、33分、49│二級毒品，丁○○累犯，處│
│  │成│14日│崙鄉│分許，以其所持用之門號│有期徒刑肆年。乙○○處有│
│  │、│    │油車│0000000000號行動電話，│期徒刑柒年。未扣案之販賣│
│  │蕭│    │村文│與共同持用門號00000000│第二級毒品所得新臺幣貳仟│
│  │佑│    │化路│56號行動電話之張建成、│元連帶沒收，如全部或一部│
│  │乾│    │（蕭│蕭佑乾、許昭文連絡後（│不能沒收時，以其等財產連│
│  │、│    │佑乾│通話內容詳如附表貳、三│帶抵償之，未扣案之○九五│
│  │許│    │租屋│、編號(三)、1.所示），相│0000000號行動電話│
│  │昭│    │處）│約在雲林縣二崙鄉油車村│壹支（含SIM卡壹張）沒收 │
│  │文│    │    │文化路蕭佑乾及許昭文之│，如全部或一部不能沒收時│
│  │  │    │    │租屋處（下稱蕭佑乾租屋│，追徵其價額或以其財產連│
│  │  │    │    │處），以一手交錢一手交│帶抵償之。              │
│  │  │    │    │貨之方式，將第二級毒品│                        │
│  │  │    │    │甲基安非他命1小包交付 │                        │
│  │  │    │    │予蕭佑乾及張建成，並得│                        │
│  │  │    │    │款2,000元，蕭佑乾及張 │                        │
│  │  │    │    │建成則將其中一部分甲基│                        │
│  │  │    │    │安非他命交予許昭文而分│                        │
│  │  │    │    │受第二級毒品甲基安非他│                        │
│  │  │    │    │命。                  │                        │
├─┼─┼──┼──┼───────────┼────────────┤
│(三)│張│96年│楊玉│丁○○於96年4 月16日19│丁○○、乙○○共同販賣第│
│2.│建│4 月│珍住│時42分許，以其所持用之│二級毒品，丁○○累犯，處│
│  │成│16日│處  │門號0000000000號行動電│有期徒刑肆年。乙○○處有│
│  │  │    │    │話，與持用門號00000000│期徒刑柒年。未扣案之販賣│
│  │  │    │    │32號行動電話之張建成連│第二級毒品所得新臺幣壹仟│
│  │  │    │    │絡後（通話內容詳如附表│元連帶沒收，如全部或一部│
│  │  │    │    │貳、三、編號(三)、2.所示│不能沒收時，以其等財產連│
│  │  │    │    │），相約在丁○○住處，│帶抵償之，未扣案之○九五│
│  │  │    │    │以一手交錢一手交貨之方│0000000號行動電話│
│  │  │    │    │式販賣第二級毒品甲基安│壹支（含SIM卡壹張）沒收 │
│  │  │    │    │非他命1小包予張建成， │，如全部或一部不能沒收時│
│  │  │    │    │並自張建成處得款1,000 │，追徵其價額或以其財產連│
│  │  │    │    │元。                  │帶抵償之。              │
│  │  │    │    │                      │                        │
│  │  │    │    │                      │                        │
│  │  │    │    │                      │                        │
├─┼─┼──┼──┼───────────┼────────────┤
│(四)│蕭│96年│楊玉│丁○○於96年4 月15日3 │丁○○、乙○○共同販賣第│
│1.│佑│4 月│珍住│時25分、12時15分、20分│二級毒品，丁○○累犯，處│
│  │乾│15日│處附│、24分、33分、36分、53│有期徒刑肆年。乙○○處有│
│  │、│    │近之│分許，以其所持用之門號│期徒刑柒年。未扣案之販賣│
│  │許│    │順安│0000000000號行動電話，│第二級毒品所得新臺幣壹仟│
│  │昭│    │宮  │與共同持用門號00000000│元連帶沒收，如全部或一部│
│  │文│    │    │56號行動電話之蕭佑乾、│不能沒收時，以其等財產連│
│  │  │    │    │許昭文連絡後（通話內容│帶抵償之，未扣案之○九五│
│  │  │    │    │詳如附表貳、三、編號(四)│0000000號行動電話│
│  │  │    │    │、1.所示），相約在楊玉│壹支（含SIM卡壹張）沒收 │
│  │  │    │    │珍住處附近之順安宮，以│，如全部或一部不能沒收時│
│  │  │    │    │一手交錢一手交貨之方式│，追徵其價額或以其財產連│
│  │  │    │    │販賣第二級毒品甲基安非│帶抵償之。              │
│  │  │    │    │他命1小包予蕭佑乾，並 │                        │
│  │  │    │    │自蕭佑乾處得款1,000元 │                        │
│  │  │    │    │，蕭佑乾則將其中一部分│                        │
│  │  │    │    │甲基安非他命交予許昭文│                        │
│  │  │    │    │而分受第二級毒品甲基安│                        │
│  │  │    │    │非他命。              │                        │
├─┤  ├──┼──┼───────────┼────────────┤
│(四)│  │96年│楊玉│丁○○於96年4 月20日13│丁○○、乙○○共同販賣第│
│2.│  │4 月│珍住│時20分、21分、40分許，│二級毒品，均累犯，丁○○│
│  │  │20日│處  │以其所持用之門號095847│處有期徒刑肆年，乙○○處│
│  │  │    │    │7003號行動電話，與共同│有期徒刑柒年貳月。未扣案│
│  │  │    │    │持用門號0000000000號行│之販賣第二級毒品所得新臺│
│  │  │    │    │動電話之蕭佑乾、許昭文│幣壹仟元連帶沒收，如全部│
│  │  │    │    │連絡後（通話內容詳如附│或一部不能沒收時，以其等│
│  │  │    │    │表貳、三、編號(四)、2.所│財產連帶抵償之，未扣案之│
│  │  │    │    │示），相約在丁○○住處│0000000000號行│
│  │  │    │    │，以一手交錢一手交貨之│動電話壹支（含SIM卡壹張 │
│  │  │    │    │方式販賣第二級毒品甲基│）沒收，如全部或一部不能│
│  │  │    │    │安非他命1小包予蕭佑乾 │沒收時，追徵其價額或以其│
│  │  │    │    │，並自蕭佑乾處得款1,00│財產連帶抵償之。        │
│  │  │    │    │0 元，蕭佑乾則將其中一│                        │
│  │  │    │    │部分甲基安非他命交予許│                        │
│  │  │    │    │昭文而分受第二級毒品甲│                        │
│  │  │    │    │基安非他命。          │                        │
├─┼─┼──┼──┼───────────┼────────────┤
│(五)│許│96年│蕭佑│丁○○於96年4 月18日1 │丁○○、乙○○共同販賣第│
│1.│昭│4 月│乾租│時41分、2 時26分、28分│二級毒品，丁○○累犯，處│
│  │文│18日│屋處│、30分、34分、37分、15│有期徒刑肆年。乙○○處有│
│  │  │    │    │時42分許，以其所持用之│期徒刑柒年。未扣案之販賣│
│  │  │    │    │門號0000000000號行動電│第二級毒品所得新臺幣伍佰│
│  │  │    │    │話，與持用門號00000000│元連帶沒收，如全部或一部│
│  │  │    │    │56號行動電話之許昭文連│不能沒收時，以其等財產連│
│  │  │    │    │絡後（通話內容詳如附表│帶抵償之，未扣案之○九五│
│  │  │    │    │貳、三、編號(五)、1.所示│0000000號行動電話│
│  │  │    │    │），相約在蕭佑乾租屋處│壹支（含SIM卡壹張）沒收 │
│  │  │    │    │，以一手交錢一手交貨之│，如全部或一部不能沒收時│
│  │  │    │    │方式販賣第二級毒品甲基│，追徵其價額或以其財產連│
│  │  │    │    │安非他命1小包予許昭文 │帶抵償之。              │
│  │  │    │    │，並自許昭文處得款500 │                        │
│  │  │    │    │元。                  │                        │
│  │  │    │    │                      │                        │
│  │  │    │    │                      │                        │
│  │  │    │    │                      │                        │
│  │  │    │    │                      │                        │
│  │  │    │    │                      │                        │
│  │  │    │    │                      │                        │
├─┤  ├──┼──┼───────────┼────────────┤
│(五)│  │96年│楊玉│丁○○於96年4 月22日11│丁○○、乙○○共同販賣第│
│2.│  │4 月│珍住│時23分、25分許，以其所│二級毒品，均累犯，丁○○│
│  │  │22日│處  │持用之門號0000000000號│處有期徒刑肆年，乙○○處│
│  │  │    │    │行動電話，與持用門號09│有期徒刑柒年貳月。未扣案│
│  │  │    │    │00000000號行動電話之許│之販賣第二級毒品所得新臺│
│  │  │    │    │昭文連絡後（通話內容詳│幣壹仟元連帶沒收，如全部│
│  │  │    │    │如附表貳、三、編號(五)、│或一部不能沒收時，以其等│
│  │  │    │    │2.所示），相約在丁○○│財產連帶抵償之，未扣案之│
│  │  │    │    │住處，以一手交錢一手交│0000000000號行│
│  │  │    │    │貨之方式販賣第二級毒品│動電話壹支（含SIM卡壹張 │
│  │  │    │    │甲基安非他命1 小包予許│）沒收，如全部或一部不能│
│  │  │    │    │昭文，並自許昭文處得款│沒收時，追徵其價額或以其│
│  │  │    │    │1,000 元。            │財產連帶抵償之。        │
│  │  │    │    │                      │                        │
│  │  │    │    │                      │                        │
│  │  │    │    │                      │                        │
│  │  │    │    │                      │                        │
│  │  │    │    │                      │                        │
├─┤  ├──┼──┼───────────┼────────────┤
│(五)│  │96年│楊玉│丁○○於96年4 月24日19│丁○○、乙○○共同販賣第│
│3.│  │4 月│珍住│時59分許，以其所持用之│二級毒品，均累犯，丁○○│
│  │  │24日│處  │門號0000000000號行動電│處有期徒刑肆年，乙○○處│
│  │  │    │    │話，與持用門號00000000│有期徒刑柒年貳月。未扣案│
│  │  │    │    │56號行動電話之許昭文連│之販賣第二級毒品所得新臺│
│  │  │    │    │絡後（通話內容詳如附表│幣伍佰元連帶沒收，如全部│
│  │  │    │    │貳、三、編號(五)、3.所示│或一部不能沒收時，以其等│
│  │  │    │    │），相約在丁○○住處，│財產連帶抵償之，未扣案之│
│  │  │    │    │以一手交錢一手交貨之方│0000000000號行│
│  │  │    │    │式販賣第二級毒品甲基安│動電話壹支（含SIM卡壹張 │
│  │  │    │    │非他命1小包予許昭文， │）沒收，如全部或一部不能│
│  │  │    │    │並自許昭文處得款500元 │沒收時，追徵其價額或以其│
│  │  │    │    │。                    │財產連帶抵償之。        │
│  │  │    │    │                      │                        │
│  │  │    │    │                      │                        │
│  │  │    │    │                      │                        │
│  │  │    │    │                      │                        │
│  │  │    │    │                      │                        │
├─┤  ├──┼──┼───────────┼────────────┤
│(五)│  │96年│嘉義│丁○○於96年4 月29日9 │丁○○、乙○○共同販賣第│
│4.│  │4 月│縣大│時19分、29分許，以其所│一級毒品，均累犯，丁○○│
│  │  │29日│林慈│持用之門號0000000000號│處有期徒刑捌年，乙○○處│
│  │  │    │濟醫│行動電話，與持用門號09│有期徒刑拾伍年陸月。未扣│
│  │  │    │院  │00000000號行動電話之許│案之販賣第一級毒品所得新│
│  │  │    │    │昭文連絡後（通話內容詳│臺幣壹仟元連帶沒收，如全│
│  │  │    │    │如附表貳、三、編號(五)、│部或一部不能沒收時，以其│
│  │  │    │    │4.所示），相約在嘉義縣│等財產連帶抵償之，未扣案│
│  │  │    │    │大林鎮○○路2 號大林慈│之0000000000號│
│  │  │    │    │濟醫院，以一手交錢一手│行動電話壹支（含SIM卡壹 │
│  │  │    │    │交貨之方式販賣第一級毒│張）沒收，如全部或一部不│
│  │  │    │    │品海洛因1 小包予許昭文│能沒收時，追徵其價額或以│
│  │  │    │    │，並自許昭文處得款1,00│其財產連帶抵償之。      │
│  │  │    │    │0 元。                │                        │
│  │  │    │    │                      │                        │
│  │  │    │    │                      │                        │
├─┤  ├──┼──┼───────────┼────────────┤
│(五)│  │96年│蕭佑│丁○○於96年5 月3 日18│丁○○、乙○○共同販賣第│
│5.│  │5 月│乾租│時39分、41分、20時4 分│一級毒品，均累犯，丁○○│
│  │  │3 日│屋處│許，以其所持用之門號09│處有期徒刑捌年肆月，許福│
│  │  │    │    │00000000號行動電話，與│來處有期徒刑拾伍年捌月。│
│  │  │    │    │持用門號0000000000號行│未扣案之販賣第一級毒品所│
│  │  │    │    │動電話之許昭文連絡後（│得新臺幣壹仟元、販賣第二│
│  │  │    │    │通話內容詳如附表貳、三│級毒品所得新臺幣壹仟元均│
│  │  │    │    │、編號(五)、5.所示），相│連帶沒收，如全部或一部不│
│  │  │    │    │約在蕭佑乾租屋處，以一│能沒收時，以其等財產連帶│
│  │  │    │    │手交錢一手交貨之方式，│抵償之，未扣案之○九五八│
│  │  │    │    │同時販賣第一級毒品海洛│四七七○○三號行動電話壹│
│  │  │    │    │因及第二級毒品甲基安非│支（含SIM卡壹張）沒收， │
│  │  │    │    │他命各1小包予許昭文， │如全部或一部不能沒收時，│
│  │  │    │    │並自許昭文處得款2,000 │追徵其價額或以其財產連帶│
│  │  │    │    │元（第一級毒品海洛因、│抵償之。                │
│  │  │    │    │第二級毒品甲基安非他命│                        │
│  │  │    │    │各1,000元，許昭文當時 │                        │
│  │  │    │    │雖賒欠，惟事後已將款項│                        │
│  │  │    │    │交付予丁○○）。      │                        │
├─┼─┼──┼──┼───────────┼────────────┤
│(六)│李│96年│雲林│丁○○於96年5 月1 日17│丁○○、乙○○共同販賣第│
│  │啟│5 月│縣西│時26分、27分、58分許，│一級毒品，均累犯，丁○○│
│  │峰│1 日│螺果│以其所持用之門號095847│處有期徒刑捌年，乙○○處│
│  │  │    │菜市│7003號行動電話，與持用│有期徒刑拾伍年陸月。未扣│
│  │  │    │場出│門號0000000000號行動電│案之販賣第一級毒品所得新│
│  │  │    │口處│話之李啟峰連絡後（通話│臺幣壹仟元連帶沒收，如全│
│  │  │    │    │內容詳如附表貳、三、編│部或一部不能沒收時，以其│
│  │  │    │    │號(六)所示），相約在雲林│等財產連帶抵償之，未扣案│
│  │  │    │    │縣西螺果菜市場出口處，│之0000000000號│
│  │  │    │    │以一手交錢一手交貨之方│行動電話壹支（含SIM卡壹 │
│  │  │    │    │式販賣第一級毒品海洛因│張）沒收，如全部或一部不│
│  │  │    │    │1小包予李啟峰，並自李 │能沒收時，追徵其價額或以│
│  │  │    │    │啟峰處得款1,000元。   │其財產連帶抵償之。      │
│  │  │    │    │                      │                        │
│  │  │    │    │                      │                        │
│  │  │    │    │                      │                        │
│  │  │    │    │                      │                        │
│  │  │    │    │                      │                        │
├─┼─┼──┼──┼───────────┼────────────┤
│(七)│詹│96年│楊玉│丁○○於96年4 月23日8 │丁○○、乙○○共同販賣第│
│1.│麗│4 月│珍住│時39分、42分、9 時5 分│一級毒品，均累犯，丁○○│
│  │蓉│23日│處  │許，以其所持用之門號09│處有期徒刑捌年，乙○○處│
│  │  │    │    │00000000號行動電話，與│有期徒刑拾伍年陸月。未扣│
│  │  │    │    │持用門號0000000000號行│案之販賣第一級毒品所得新│
│  │  │    │    │動電話之詹麗蓉連絡後（│臺幣壹仟元連帶沒收，如全│
│  │  │    │    │通話內容詳如附表貳、三│部或一部不能沒收時，以其│
│  │  │    │    │、編號(七)、1.所示），相│等財產連帶抵償之，未扣案│
│  │  │    │    │約在丁○○住處，以一手│之0000000000號│
│  │  │    │    │交錢一手交貨之方式販賣│行動電話壹支（含SIM卡壹 │
│  │  │    │    │第一級毒品海洛因1小包 │張）沒收，如全部或一部不│
│  │  │    │    │予詹麗蓉，並自詹麗蓉處│能沒收時，追徵其價額或以│
│  │  │    │    │得款1,000元。         │其財產連帶抵償之。      │
│  │  │    │    │                      │                        │
│  │  │    │    │                      │                        │
│  │  │    │    │                      │                        │
├─┤  ├──┼──┼───────────┼────────────┤
│(七)│  │96年│楊玉│丁○○於96年4 月23日14│丁○○、乙○○共同販賣第│
│2.│  │4 月│珍住│時14分、46分許，以其所│一級毒品，均累犯，丁○○│
│  │  │23日│處  │持用之門號0000000000號│處有期徒刑捌年，乙○○處│
│  │  │    │    │行動電話，與持用門號09│有期徒刑拾伍年陸月。未扣│
│  │  │    │    │00000000號行動電話之詹│案之販賣第一級毒品所得新│
│  │  │    │    │麗蓉連絡後（通話內容詳│臺幣壹仟元連帶沒收，如全│
│  │  │    │    │如附表貳、三、編號(七)、│部或一部不能沒收時，以其│
│  │  │    │    │2.所示），相約在丁○○│等財產連帶抵償之，未扣案│
│  │  │    │    │住處，以一手交錢一手交│之0000000000號│
│  │  │    │    │貨之方式販賣第一級毒品│行動電話壹支（含SIM卡壹 │
│  │  │    │    │海洛因1 小包予詹麗蓉，│張）沒收，如全部或一部不│
│  │  │    │    │並自詹麗蓉處得款1,000 │能沒收時，追徵其價額或以│
│  │  │    │    │元。                  │其財產連帶抵償之。      │
│  │  │    │    │                      │                        │
│  │  │    │    │                      │                        │
│  │  │    │    │                      │                        │
├─┼─┼──┼──┼───────────┼────────────┤
│(八)│許│96年│楊玉│丁○○於96年4 月29日12│丁○○、乙○○共同販賣第│
│1.│雅│4 月│珍住│時6 分許，以其所持用之│二級毒品，均累犯，丁○○│
│  │婷│29日│處  │門號0000000000號行動電│處有期徒刑肆年，乙○○處│
│  │  │    │    │話，與持用門號00000000│有期徒刑柒年貳月。未扣案│
│  │  │    │    │55號行動電話之許雅婷連│之販賣第二級毒品所得新臺│
│  │  │    │    │絡後（通話內容詳如附表│幣壹仟元連帶沒收，如全部│
│  │  │    │    │貳、三、編號(八)、1.所示│或一部不能沒收時，以其等│
│  │  │    │    │），相約在丁○○住處，│財產連帶抵償之，未扣案之│
│  │  │    │    │以一手交錢一手交貨之方│0000000000號行│
│  │  │    │    │式販賣第二級毒品甲基安│動電話壹支（含SIM卡壹張 │
│  │  │    │    │非他命1小包予許雅婷， │）沒收，如全部或一部不能│
│  │  │    │    │並自許雅婷處得款1,000 │沒收時，追徵其價額或以其│
│  │  │    │    │元。                  │財產連帶抵償之。        │
│  │  │    │    │                      │                        │
│  │  │    │    │                      │                        │
│  │  │    │    │                      │                        │
│  │  │    │    │                      │                        │
├─┤  ├──┼──┼───────────┼────────────┤
│(八)│  │96年│雲林│丁○○於96年5 月3 日16│丁○○、乙○○共同販賣第│
│2.│  │5 月│縣麥│時34分、36分許，以其所│二級毒品，均累犯，丁○○│
│  │  │3 日│寮鄉│持用之門號0000000000號│處有期徒刑肆年，乙○○處│
│  │  │    │崙後│行動電話，與持用門號09│有期徒刑柒年貳月。未扣案│
│  │  │    │村沙│00000000號行動電話之許│之販賣第二級毒品所得新臺│
│  │  │    │崙後│雅婷連絡後（通話內容詳│幣壹仟元連帶沒收，如全部│
│  │  │    │169 │如附表貳、三、編號(八)、│或一部不能沒收時，以其等│
│  │  │    │號（│2.所示），相約在雲林縣│財產連帶抵償之，未扣案之│
│  │  │    │許雅│麥寮鄉崙後村沙崙後169 │0000000000號行│
│  │  │    │婷住│號許雅婷住處，以一手交│動電話壹支（含SIM卡壹張 │
│  │  │    │處）│錢一手交貨之方式販賣第│）沒收，如全部或一部不能│
│  │  │    │    │二級毒品甲基安非他命1 │沒收時，追徵其價額或以其│
│  │  │    │    │小包予許雅婷，並自許雅│財產連帶抵償之。        │
│  │  │    │    │婷處得款1,000 元。    │                        │
│  │  │    │    │                      │                        │
│  │  │    │    │                      │                        │
├─┤  ├──┼──┼───────────┼────────────┤
│(八)│  │96年│楊玉│丁○○於96年5 月6 日9 │丁○○、乙○○共同販賣第│
│3.│  │5 月│珍住│時16分、10時1 分、13時│二級毒品，均累犯，丁○○│
│  │  │6 日│處  │48分許，以其所持用之門│處有期徒刑肆年，乙○○處│
│  │  │    │    │號0000000000號行動電話│有期徒刑柒年貳月。未扣案│
│  │  │    │    │，與持用門號0000000000│之販賣第二級毒品所得新臺│
│  │  │    │    │號行動電話之許雅婷連絡│幣壹仟元連帶沒收，如全部│
│  │  │    │    │後（通話內容詳如附表貳│或一部不能沒收時，以其等│
│  │  │    │    │、三、編號(八)、3.所示）│財產連帶抵償之，未扣案之│
│  │  │    │    │，相約在丁○○住處，以│0000000000號行│
│  │  │    │    │一手交錢一手交貨之方式│動電話壹支（含SIM卡壹張 │
│  │  │    │    │販賣第二級毒品甲基安非│）沒收，如全部或一部不能│
│  │  │    │    │他命1小包予許雅婷，並 │沒收時，追徵其價額或以其│
│  │  │    │    │自許雅婷處得款1,000元 │財產連帶抵償之。        │
│  │  │    │    │。                    │                        │
│  │  │    │    │                      │                        │
│  │  │    │    │                      │                        │
│  │  │    │    │                      │                        │
│  │  │    │    │                      │                        │
├─┼─┼──┼──┼───────────┼────────────┤
│(九)│洪│96年│台塑│丁○○於96年4 月14日23│丁○○、乙○○共同販賣第│
│1.│宏│4 月│六輕│時9 分許，以其所持用之│一級毒品，丁○○累犯，處│
│  │明│14日│廠道│門號0000000000號行動電│有期徒刑捌年，乙○○處有│
│  │  │    │路  │話，與持用門號00000000│期徒刑拾伍年。未扣案之販│
│  │  │    │    │13號行動電話之洪宏明連│賣第一級毒品所得新臺幣壹│
│  │  │    │    │絡後（通話內容詳如附表│仟元連帶沒收，如全部或一│
│  │  │    │    │貳、三、編號(九)、1.所示│部不能沒收時，以其等財產│
│  │  │    │    │），相約在台塑六輕廠道│連帶抵償之，未扣案之○九│
│  │  │    │    │路，以一手交錢一手交貨│00000000號行動電│
│  │  │    │    │之方式販賣第一級毒品海│話壹支（含SIM卡壹張）沒 │
│  │  │    │    │洛因1小包予洪宏明，並 │收，如全部或一部不能沒收│
│  │  │    │    │自洪宏明處得款1,000元 │時，追徵其價額或以其財產│
│  │  │    │    │。                    │連帶抵償之。            │
│  │  │    │    │                      │                        │
│  │  │    │    │                      │                        │
│  │  │    │    │                      │                        │
│  │  │    │    │                      │                        │
├─┤  ├──┼──┼───────────┼────────────┤
│(九)│  │96年│楊玉│丁○○於96年4 月16日7 │丁○○、乙○○共同販賣第│
│2.│  │4 月│珍住│時21分許，以其所持用之│一級毒品，丁○○累犯，處│
│  │  │16日│處  │門號0000000000號行動電│有期徒刑捌年，乙○○處有│
│  │  │    │    │話，與持用門號00000000│期徒刑拾伍年。未扣案之販│
│  │  │    │    │13號行動電話之洪宏明連│賣第一級毒品所得新臺幣貳│
│  │  │    │    │絡後（通話內容詳如附表│仟元連帶沒收，如全部或一│
│  │  │    │    │貳、三、編號(九)、2.所示│部不能沒收時，以其等財產│
│  │  │    │    │），相約在丁○○住處，│連帶抵償之，未扣案之○九│
│  │  │    │    │以一手交錢一手交貨之方│00000000號行動電│
│  │  │    │    │式販賣第一級毒品海洛因│話壹支（含SIM卡壹張）沒 │
│  │  │    │    │1小包予洪宏明，並自洪 │收，如全部或一部不能沒收│
│  │  │    │    │宏明處得款2,000元。   │時，追徵其價額或以其財產│
│  │  │    │    │                      │連帶抵償之。            │
│  │  │    │    │                      │                        │
│  │  │    │    │                      │                        │
│  │  │    │    │                      │                        │
│  │  │    │    │                      │                        │
├─┤  ├──┼──┼───────────┼────────────┤
│(九)│  │96年│台塑│丁○○於96年4 月16日10│丁○○、乙○○共同販賣第│
│3.│  │4 月│六輕│時8 分、9 分許，以其所│一級毒品，丁○○累犯，處│
│  │  │16日│廠道│持用之門號0000000000號│有期徒刑捌年，乙○○處有│
│  │  │    │路  │行動電話，與持用門號09│期徒刑拾伍年。未扣案之販│
│  │  │    │    │00000000號行動電話之洪│賣第一級毒品所得新臺幣貳│
│  │  │    │    │宏明連絡後（通話內容詳│仟元連帶沒收，如全部或一│
│  │  │    │    │如附表貳、三、編號(九)、│部不能沒收時，以其等財產│
│  │  │    │    │3.所示），相約在台塑六│連帶抵償之，未扣案之○九│
│  │  │    │    │輕廠道路，以一手交錢一│00000000號行動電│
│  │  │    │    │手交貨之方式販賣第一級│話壹支（含SIM卡壹張）沒 │
│  │  │    │    │毒品海洛因1 小包予洪宏│收，如全部或一部不能沒收│
│  │  │    │    │明，並自洪宏明處得款  │時，追徵其價額或以其財產│
│  │  │    │    │2,000 元。            │連帶抵償之。            │
│  │  │    │    │                      │                        │
│  │  │    │    │                      │                        │
│  │  │    │    │                      │                        │
│  │  │    │    │                      │                        │
│  │  │    │    │                      │                        │
├─┤  ├──┼──┼───────────┼────────────┤
│(九)│  │96年│台塑│丁○○於96年4 月17日21│丁○○、乙○○共同販賣第│
│4.│  │4 月│六輕│時17分、4 月18日12時11│一級毒品，丁○○累犯，處│
│  │  │18日│廠  │分許，以其所持用之門號│有期徒刑捌年，乙○○處有│
│  │  │    │    │0000000000號行動電話，│期徒刑拾伍年。未扣案之販│
│  │  │    │    │與持用門號0000000000號│賣第一級毒品所得新臺幣壹│
│  │  │    │    │行動電話之洪宏明連絡後│仟元連帶沒收，如全部或一│
│  │  │    │    │（通話內容詳如附表貳、│部不能沒收時，以其等財產│
│  │  │    │    │三、編號(九)、4.所示），│連帶抵償之，未扣案之○九│
│  │  │    │    │相約在台塑六輕廠道路，│00000000號行動電│
│  │  │    │    │以一手交錢一手交貨之方│話壹支（含SIM卡壹張）沒 │
│  │  │    │    │式販賣第一級毒品海洛因│收，如全部或一部不能沒收│
│  │  │    │    │1小包予洪宏明，並自洪 │時，追徵其價額或以其財產│
│  │  │    │    │宏明處得款1,000元。   │連帶抵償之。            │
│  │  │    │    │                      │                        │
│  │  │    │    │                      │                        │
│  │  │    │    │                      │                        │
│  │  │    │    │                      │                        │
├─┤  ├──┼──┼───────────┼────────────┤
│(九)│  │96年│台塑│丁○○於96年4 月20日19│丁○○、乙○○共同販賣第│
│5.│  │4 月│六輕│時53分、58分、20時35分│一級毒品，均累犯，丁○○│
│  │  │20日│廠道│許，以其所持用之門號09│處有期徒刑捌年，乙○○處│
│  │  │    │路  │00000000號行動電話，與│有期徒刑拾伍年陸月。未扣│
│  │  │    │    │持用門號0000000000號行│案之販賣第一級毒品所得新│
│  │  │    │    │動電話之洪宏明連絡後（│臺幣壹仟伍佰元連帶沒收，│
│  │  │    │    │通話內容詳如附表貳、三│如全部或一部不能沒收時，│
│  │  │    │    │、編號(九)、5.所示），相│以其等財產連帶抵償之，未│
│  │  │    │    │約在台塑六輕廠道路，以│扣案之000000000│
│  │  │    │    │一手交錢一手交貨之方式│三號行動電話壹支（含SIM │
│  │  │    │    │販賣第一級毒品海洛因1 │卡壹張）沒收，如全部或一│
│  │  │    │    │小包予洪宏明，並自洪宏│部不能沒收時，追徵其價額│
│  │  │    │    │明處得款1,500元。     │或以其財產連帶抵償之。  │
│  │  │    │    │                      │                        │
│  │  │    │    │                      │                        │
│  │  │    │    │                      │                        │
├─┤  ├──┼──┼───────────┼────────────┤
│(九)│  │96年│台塑│丁○○於96年4 月22日10│丁○○、乙○○共同販賣第│
│6.│  │4 月│六輕│時1 分、27分許，以其所│一級毒品，均累犯，丁○○│
│  │  │22日│廠外│持用之門號0000000000號│處有期徒刑捌年，乙○○處│
│  │  │    │環道│行動電話，與持用門號09│有期徒刑拾伍年陸月。未扣│
│  │  │    │路  │00000000號行動電話之洪│案之販賣第一級毒品所得新│
│  │  │    │    │宏明連絡後（通話內容詳│臺幣壹仟伍佰元連帶沒收，│
│  │  │    │    │如附表貳、三、編號(九)、│如全部或一部不能沒收時，│
│  │  │    │    │6.所示），相約在台塑六│以其等財產連帶抵償之，未│
│  │  │    │    │輕廠外環道路，以一手交│扣案之000000000│
│  │  │    │    │錢一手交貨之方式販賣第│三號行動電話壹支（含SIM │
│  │  │    │    │一級毒品海洛因1 小包予│卡壹張）沒收，如全部或一│
│  │  │    │    │洪宏明，並自洪宏明處得│部不能沒收時，追徵其價額│
│  │  │    │    │款1,500 元。          │或以其財產連帶抵償之。  │
│  │  │    │    │                      │                        │
│  │  │    │    │                      │                        │
│  │  │    │    │                      │                        │
│  │  │    │    │                      │                        │
├─┤  ├──┼──┼───────────┼────────────┤
│(九)│  │96年│台塑│丁○○於96年4 月22日15│丁○○、乙○○共同販賣第│
│7.│  │4 月│六輕│時38分、4 月23日9 時1 │一級毒品，均累犯，丁○○│
│  │  │23日│廠南│分許，以其所持用之門號│處有期徒刑捌年，乙○○處│
│  │  │    │門道│0000000000號行動電話，│有期徒刑拾伍年陸月。未扣│
│  │  │    │路  │與持用門號0000000000號│案之販賣第一級毒品所得新│
│  │  │    │    │行動電話之洪宏明連絡後│臺幣壹仟伍佰元連帶沒收，│
│  │  │    │    │（通話內容詳如附表貳、│如全部或一部不能沒收時，│
│  │  │    │    │三、編號(九)、7.所示），│以其等財產連帶抵償之，未│
│  │  │    │    │相約在台塑六輕廠南門道│扣案之000000000│
│  │  │    │    │路，以一手交錢一手交貨│三號行動電話壹支（含SIM │
│  │  │    │    │之方式販賣第一級毒品海│卡壹張）沒收，如全部或一│
│  │  │    │    │洛因1小包予洪宏明，並 │部不能沒收時，追徵其價額│
│  │  │    │    │自洪宏明處得款1,500元 │或以其財產連帶抵償之。  │
│  │  │    │    │。                    │                        │
│  │  │    │    │                      │                        │
│  │  │    │    │                      │                        │
│  │  │    │    │                      │                        │
├─┤  ├──┼──┼───────────┼────────────┤
│(九)│  │96年│雲林│丁○○於96年4 月28日19│丁○○、乙○○共同販賣第│
│8.│  │4 月│縣麥│時13分許，以其所持用之│一級毒品，均累犯，丁○○│
│  │  │28日│寮鄉│門號0000000000號行動電│處有期徒刑捌年，乙○○處│
│  │  │    │橋頭│話，與持用門號00000000│有期徒刑拾伍年陸月。未扣│
│  │  │    │村台│13號行動電話之洪宏明連│案之販賣第一級毒品所得新│
│  │  │    │17線│絡後（通話內容詳如附表│臺幣壹仟元連帶沒收，如全│
│  │  │    │（六│貳、三、編號(九)、8.所示│部或一部不能沒收時，以其│
│  │  │    │輕宿│），相約在雲林縣麥寮鄉│等財產連帶抵償之，未扣案│
│  │  │    │舍）│橋頭村台17線六輕宿舍（│之0000000000號│
│  │  │    │    │下稱六輕宿舍），以一手│行動電話壹支（含SIM卡壹 │
│  │  │    │    │交錢一手交貨之方式販賣│張）沒收，如全部或一部不│
│  │  │    │    │第一級毒品海洛因1小包 │能沒收時，追徵其價額或以│
│  │  │    │    │予洪宏明，並自洪宏明處│其財產連帶抵償之。      │
│  │  │    │    │得款1,000元。         │                        │
│  │  │    │    │                      │                        │
├─┤  ├──┼──┼───────────┼────────────┤
│(九)│  │96年│六輕│丁○○於96年5 月1 日8 │丁○○、乙○○共同販賣第│
│9.│  │5 月│宿舍│時4 分、33分、9 時1 分│一級毒品，均累犯，丁○○│
│  │  │1 日│    │、4 分許，以其所持用之│處有期徒刑捌年，乙○○處│
│  │  │    │    │門號0000000000號行動電│有期徒刑拾伍年陸月。未扣│
│  │  │    │    │話，與持用門號00000000│案之販賣第一級毒品所得新│
│  │  │    │    │13號行動電話之洪宏明連│臺幣壹仟元連帶沒收，如全│
│  │  │    │    │絡後（通話內容詳如附表│部或一部不能沒收時，以其│
│  │  │    │    │貳、三、編號(九)、9.所示│等財產連帶抵償之，未扣案│
│  │  │    │    │），相約在六輕宿舍，以│之0000000000號│
│  │  │    │    │一手交錢一手交貨之方式│行動電話壹支（含SIM卡壹 │
│  │  │    │    │販賣第一級毒品海洛因1 │張）沒收，如全部或一部不│
│  │  │    │    │小包予洪宏明，並自洪宏│能沒收時，追徵其價額或以│
│  │  │    │    │明處得款1,000元。     │其財產連帶抵償之。      │
│  │  │    │    │                      │                        │
│  │  │    │    │                      │                        │
│  │  │    │    │                      │                        │
│  │  │    │    │                      │                        │
└─┴─┴──┴──┴───────────┴────────────┘
【附表貳：本案有罪部分通訊監察譯文一覽表】
一：被告甲○○（0000000000）部分：
 ┌──┬─────┬────┬────┬────┬─────┬─────┐
 │編號│交易對象  │販賣時間│販賣地點│販賣數量│販賣價格  │備註      │
 │    │          │        │        │        │（新台幣）│          │
 ├──┼─────┼────┼────┼────┼─────┼─────┤
 │ (一) │張春輝    │        │        │        │          │          │
 │    ├─────┼────┼────┼────┼─────┼─────┤
 │    │1.        │96/12/01│張秋城住│海洛因不│500元     │          │
 │    │          │某時許  │處（雲林│詳      │          │          │
 │    │          │        │縣土庫鎮│        │          │          │
 │    │          │        │馬光路36│        │          │          │
 │    │          │        │號）    │        │          │          │
 │    ├─────┼────┴────┴────┴─────┼─────┤
 │    │通話時間：│通話譯文內容：                          │          │
 │    ├─────┼────────────────────┼─────┤
 │    │96/12/01  │B 說是馬光厝的人（阿輝），要處理5 ，A 說│虎尾警卷第│
 │    │13:59:58  │要晚一點，這邊沒有在用500的。           │83頁      │
 │    ├─────┤                                        │          │
 │    │0000000000│                                        │          │
 │    │    ↑    │                                        │          │
 │    │00-0000000│                                        │          │
 ├──┼─────┼────┬────┬────┬─────┼─────┤
 │ (二) │張春成    │        │        │        │          │          │
 │    ├─────┼────┼────┼────┼─────┼─────┤
 │    │1.        │96/12/01│雲林縣虎│海洛因不│1,000元   │          │
 │    │          │18時許  │尾鎮大華│詳      │          │          │
 │    │          │        │加油站附│        │          │          │
 │    │          │        │近      │        │          │          │
 │    ├─────┼────┴────┴────┴─────┼─────┤
 │    │通話時間：│通話譯文內容：                          │          │
 │    ├─────┼────────────────────┼─────┤
 │    │96/12/01  │B ：我是馬光厝坤成，拿1000。            │虎尾警卷第│
 │    │17:34:25  │A ：你到虎尾外環，大華加油站那邊相等。  │83頁反面  │
 │    ├─────┤                                        │          │
 │    │0000000000│                                        │          │
 │    │    ↑    │                                        │          │
 │    │00-0000000│                                        │          │
 │    ├─────┼────┬────┬────┬─────┼─────┤
 │    │2.        │96/12/02│雲林縣虎│海洛因不│500元     │          │
 │    │          │16時許  │尾鎮新吉│詳      │          │          │
 │    │          │        │里福德正│        │          │          │
 │    │          │        │神廟的魚│        │          │          │
 │    │          │        │池旁    │        │          │          │
 │    ├─────┼────┴────┴────┴─────┼─────┤
 │    │96/12/02  │B ：我春成啊！你在那？                  │虎尾警卷第│
 │    │13:58:08  │A ：我早上在睡。                        │84頁      │
 │    ├─────┤B ：早上有朋友要。                      │          │
 │    │0000000000│A ：我等下會過去。                      │          │
 │    │    ↑    │B ：我在家等。                          │          │
 │    │00-0000000│                                        │          │
 │    ├─────┼────────────────────┼─────┤
 │    │96/12/02  │B ：國仔，我春成啊！                    │虎尾警卷第│
 │    │16:20:13  │A ：你可以過來嗎？                      │84頁反面  │
 │    ├─────┤B ：要去那裡？                          │          │
 │    │0000000000│A ：你來虎尾，新吉庄仔，現場旁邊有游泳池│          │
 │    │    ↑    │    ，你問看有人要多拿嗎？有的話一起。  │          │
 │    │00-0000000│                                        │          │
 └──┴─────┴────────────────────┴─────┘
二：被告甲○○（0000000000）、丙○○部分：
 ┌──┬─────┬────┬────┬────┬─────┬─────┐
 │編號│交易對象  │販賣時間│販賣地點│販賣數量│販賣價格  │備註      │
 │    │          │        │        │        │（新台幣）│          │
 ├──┼─────┼────┼────┼────┼─────┼─────┤
 │ (一) │李清源    │        │        │        │          │          │
 │    ├─────┼────┼────┼────┼─────┼─────┤
 │    │1.        │96/12/02│雲林縣虎│海洛因不│3,000元   │          │
 │    │          │0 時許  │尾鎮三塊│詳      │          │          │
 │    │          │        │厝      │        │          │          │
 │    ├─────┼────┴────┴────┴─────┼─────┤
 │    │通話時間：│通話譯文內容：                          │          │
 │    ├─────┼────────────────────┼─────┤
 │    │96/12/02  │A ：我阿元，同梯仔你知道嗎？            │虎尾警卷第│
 │    │00:32:18  │B ：我知。                              │64頁反面  │
 │    ├─────┤A ：你那裡81仔多少？剩多少？            │          │
 │    │0000000000│B ：3000 ，剩少少。                     │          │
 │    │    ↓    │A ：在那裡？                            │          │
 │    │0000000000│B ：三塊厝仔。                          │          │
 │    │          │A ：你人在那裡？                        │          │
 │    │          │B ：在家。                              │          │
 │    │          │A ：你現在走出來，我去載你。            │          │
 │    │          │B ：好。                                │          │
 ├──┼─────┼────┬────┬────┬─────┼─────┤
 │ (二) │廖國基    │        │        │        │          │          │
 ├──┼─────┼────┼────┼────┼─────┼─────┤
 │    │1.        │96/11/28│丙○○住│海洛因不│500元     │          │
 │    │          │某時許  │處（雲林│詳      │          │          │
 │    │          │        │縣虎尾鎮│        │          │          │
 │    │          │        │三塊厝）│        │          │          │
 │    │          │        │        │        │          │          │
 │    ├─────┼────┴────┴────┴─────┼─────┤
 │    │通話時間：│通話譯文內容：                          │          │
 │    ├─────┼────────────────────┼─────┤
 │    │96/11/28  │A ：阿國仔，我阿弟仔，上回呷你濟500 希累│虎尾警卷第│
 │    │10:04:28  │    ，你擱A 記A 嘸？阿偉仔的朋友。      │65頁      │
 │    ├─────┤B ：嘿。                                │          │
 │    │00-0000000│A ：季嗎敢擱有？                        │          │
 │    │    ↓    │B ：季嗎，有累。                        │          │
 │    │0000000000│A ：啊呷你濟一張，好嘸？                │          │
 │    │          │B ：你季嗎人累追？                      │          │
 │    │          │A ：我人累二崙仔。                      │          │
 │    │          │B ：你對三塊厝、惠來厝這來好嘸？        │          │
 │    │          │A ：太遠了，我等下要去若瑟醫院。        │          │
 │    │          │B ：好，去若瑟醫院。                    │          │
 │    ├─────┼────┬────┬────┬─────┼─────┤
 │    │2.        │        │        │        │          │          │
 │    ├─────┼────┴────┴────┴─────┼─────┤
 │    │通話時間：│通話譯文內容：                          │          │
 │    ├─────┼────────────────────┼─────┤
 │    │96/12/01  │B（阿弟仔）要向A買毒品，約至三塊厝相等。│虎尾警卷第│
 │    │12:13:56  │B問說是錫卿那邊嗎？A說是。              │65頁      │
 │    ├─────┤                                        │          │
 │    │00-0000000│                                        │          │
 │    │    ↓    │                                        │          │
 │    │0000000000│                                        │          │
 └──┴─────┴────────────────────┴─────┘
三：被告丁○○（0000000000）部分：
 ┌──┬─────┬────┬────┬────┬─────┬─────┐
 │編號│交易對象  │販賣時間│販賣地點│販賣數量│販賣價格  │備註      │
 │    │          │        │        │        │（新台幣）│          │
 ├──┼─────┼────┼────┼────┼─────┼─────┤
 │ (一) │卓明慧    │        │        │        │          │          │
 ├──┼─────┼────┼────┼────┼─────┼─────┤
 │    │1.        │96/04/23│丁○○住│海洛因不│500元     │          │
 │    │          │12時許  │處（雲林│詳      │          │          │
 │    │          │        │縣崙背鄉│        │          │          │
 │    │          │        │西榮村14│        │          │          │
 │    │          │        │鄰西安路│        │          │          │
 │    │          │        │53巷16號│        │          │          │
 │    │          │        │）      │        │          │          │
 │    ├─────┼────┴────┴────┴─────┼─────┤
 │    │通話時間：│通話譯文內容：                          │          │
 │    ├─────┼────────────────────┼─────┤
 │    │96/04/23  │B ：喂。                                │西螺警卷第│
 │    │12:25:11  │A ：珍姐，妳在那裡，等一下有人要跟妳說話│44頁      │
 │    ├─────┤    。                                  │          │
 │    │0000000000│B ：喂。                                │          │
 │    │    ↓    │A ：阿嬸。                              │          │
 │    │0000000000│B ：等一下，你跟卓明慧說就好，她再告訴我│          │
 │    │          │    。                                  │          │
 │    │          │A ：喔。                                │          │
 │    │          │B ：你們過來。                          │          │
 │    ├─────┼────────────────────┼─────┤
 │    │96/04/23  │B ：喂。                                │西螺警卷第│
 │    │12:44:36  │A ：喂，我到了。                        │44頁      │
 │    ├─────┤                                        │          │
 │    │0000000000│                                        │          │
 │    │    ↓    │                                        │          │
 │    │0000000000│                                        │          │
 │    ├─────┼────┬────┬────┬─────┼─────┤
 │    │2.        │96/04/24│丁○○住│海洛因不│1,000元   │          │
 │    │          │20時許  │處      │詳      │          │          │
 │    ├─────┼────┴────┴────┴─────┼─────┤
 │    │96/04/24  │B ：講話。                              │西螺警卷第│
 │    │20:59:17  │A ：我在妳家外面，妳下來我有話跟妳說。  │44頁      │
 │    ├─────┤B ：好的。                              │          │
 │    │0000000000│                                        │          │
 │    │    ↓    │                                        │          │
 │    │0000000000│                                        │          │
 │    ├─────┼────┬────┬────┬─────┼─────┤
 │    │3.        │96/04/28│不詳    │海洛因不│500元     │          │
 │    │          │某時許  │        │詳      │          │          │
 │    │          │        │        │        │          │          │
 │    │          │        │        │        │          │          │
 │    │          │        │        │        │          │          │
 │    ├─────┼────┴────┴────┴─────┼─────┤
 │    │96/04/28  │A ：我要500元啦﹗不然天亮時再拿來也可以 │西螺警卷第│
 │    │03:02:14  │    。                                  │44頁      │
 │    ├─────┤B ：但我人在北港！                    │          │
 │    │0000000000│                                        │          │
 │    │    ↓    │                                        │          │
 │    │0000000000│                                        │          │
 │    ├─────┼────┬────┬────┬─────┼─────┤
 │    │4.        │96/04/30│雲林縣崙│海洛因不│500元     │          │
 │    │          │15時許  │背鄉洞庭│詳      │          │          │
 │    │          │        │湖理髮院│        │          │          │
 │    │          │        │旁      │        │          │          │
 │    ├─────┼────┴────┴────┴─────┼─────┤
 │    │96/04/30  │簡訊：小慧妳要女的現在已處理好了速回電小│西螺警卷第│
 │    │12:44:34  │      珍姐_x000A_。                     │44頁      │
 │    ├─────┤                                        │          │
 │    │0000000000│                                        │          │
 │    │    ↓    │                                        │          │
 │    │0000000000│                                        │          │
 │    ├─────┼────────────────────┼─────┤
 │    │96/04/30  │B ：喂！我人快到國鈞加油站了。          │西螺警卷第│
 │    │15:21:45  │A ：妳人在那裡？                        │44頁      │
 │    ├─────┤B ：哦！我知道。                        │          │
 │    │0000000000│A ：妳先在那等我！我馬上到達。          │          │
 │    │    ↓    │                                        │          │
 │    │0000000000│                                        │          │
 │    ├─────┼────────────────────┼─────┤
 │    │96/04/30  │A ：喂！我人在洞庭湖這邊啦！            │西螺警卷第│
 │    │15:25:50  │B ：妳人在那裡呀！叫妳在國鈞加油站等，妳│45頁      │
 │    ├─────┤    竟跑到那裡真是的，好啦！妳在那等著我│          │
 │    │0000000000│    馬上過去找妳。                      │          │
 │    │    ↓    │                                        │          │
 │    │0000000000│                                        │          │
 │    ├─────┼────────────────────┼─────┤
 │    │96/04/30  │B ：喂！我人要下來了！                  │西螺警卷第│
 │    │15:28:11  │A ：妳人在哪裡呀！                      │45頁      │
 │    ├─────┤                                        │          │
 │    │0000000000│                                        │          │
 │    │    ↓    │                                        │          │
 │    │0000000000│                                        │          │
 │    ├─────┼────┬────┬────┬─────┼─────┤
 │    │5.        │96/04/30│丁○○住│海洛因不│500元     │          │
 │    │          │22時許  │處      │詳      │          │          │
 │    ├─────┼────┴────┴────┴─────┼─────┤
 │    │96/04/30  │A ：玉珍姐哦！我人在樓下。              │西螺警卷第│
 │    │22:43:11  │B ：嗯！                                │45頁      │
 │    ├─────┤                                        │          │
 │    │0000000000│                                        │          │
 │    │    ↓    │                                        │          │
 │    │0000000000│                                        │          │
 │    ├─────┼────┬────┬────┬─────┼─────┤
 │    │6.        │96/05/01│丁○○住│海洛因不│500元     │          │
 │    │          │某時許  │處      │詳      │          │          │
 │    ├─────┼────┴────┴────┴─────┼─────┤
 │    │96/05/01  │A ：喂！玉珍姐！妳人在家否？我過去找妳可│西螺警卷第│
 │    │15:41:08  │    以嗎？                              │45頁      │
 │    ├─────┤B ：嗯！好啊。                          │          │
 │    │0000000000│                                        │          │
 │    │    ↓    │                                        │          │
 │    │0000000000│                                        │          │
 │    ├─────┼────┬────┬────┬─────┼─────┤
 │    │7.        │96/05/02│雲林縣崙│海洛因不│500元     │          │
 │    │          │某時許  │背鄉西榮│詳      │          │          │
 │    │          │        │村忠孝街│        │          │          │
 │    │          │        │旁之公園│        │          │          │
 │    ├─────┼────┴────┴────┴─────┼─────┤
 │    │96/05/02  │A ：我先向妳拿1 包500 （毒品）好不好？我│西螺警卷第│
 │    │13:33:50  │    現過去拿。                          │46頁      │
 │    ├─────┤B ：不用我現在正要和我老公出去，我拿去給│          │
 │    │0000000000│    妳就好。                            │          │
 │    │    ↓    │A ：那我在國益家那邊等妳哦！            │          │
 │    │0000000000│B ：哦！我知道！                        │          │
 │    ├─────┼────┬────┬────┬─────┼─────┤
 │    │8.        │96/05/08│廖國益住│海洛因不│500元     │          │
 │    │          │某時許  │處忠孝街│詳      │          │          │
 │    │          │        │旁之公園│        │          │          │
 │    ├─────┼────┴────┴────┴─────┼─────┤
 │    │96/05/08  │B ：喂。                                │西螺警卷第│
 │    │18:11:55  │A ：妳們回來了嗎？                      │47頁      │
 │    ├─────┤B ：回來了，我們沒有在家裡。            │          │
 │    │0000000000│A ：妳跟誰。                            │          │
 │    │    ↓    │B ：叫朋友載我。                        │          │
 │    │0000000000│A ：妳要去那邊？                        │          │
 │    │          │B ：我要去志安那邊。                    │          │
 │    │          │A ：妳要等人家載？                      │          │
 │    │          │B ：是的。                              │          │
 │    │          │A ：我要走（走水路，注射毒品）。        │          │
 │    │          │B ：東西（毒品）會很多嗎？              │          │
 │    │          │A ：不會啊。                            │          │
 │    │          │B ：等一下我們去載妳。                  │          │
 │    │          │A ：好啦。                              │          │
 ├──┼─────┼────┬────┬────┬─────┼─────┤
 │ (二) │黃元助    │        │        │        │          │          │
 ├──┼─────┼────┼────┼────┼─────┼─────┤
 │    │1.        │96/04/16│丁○○住│海洛因不│500元     │          │
 │    │          │23時許  │處      │詳      │          │          │
 │    │          │        │        │        │          │          │
 ├──┼─────┼────┴────┴────┴─────┼─────┤
 │    │通話時間：│通話譯文內容：                          │          │
 │    ├─────┼────────────────────┼─────┤
 │    │96/04/16  │B ：喂。                                │西螺警卷第│
 │    │23:32:48  │A ：大嫂，我是果子仔，妳們到家了嗎？    │57頁      │
 │    ├─────┤B ：我們快到了。                        │          │
 │    │0000000000│A ：我再10分鐘就到了。                  │          │
 │    │    ↓    │B ：到家裡再說吧。                      │          │
 │    │0000000000│A ：好。                                │          │
 │    ├─────┼────┬────┬────┬─────┼─────┤
 │    │2.        │96/04/22│丁○○住│海洛因不│500元     │          │
 │    │          │21時許  │處      │詳      │          │          │
 │    ├─────┼────┴────┴────┴─────┼─────┤
 │    │96/04/22  │B ：喂。                                │西螺警卷第│
 │    │21:17:42  │A ：喂，大嫂，我是果子仔，我過去找妳方便│56頁      │
 │    ├─────┤    嗎？                                │          │
 │    │0000000000│B ：好，來再說吧。                      │          │
 │    │    ↓    │                                        │          │
 │    │0000000000│                                        │          │
 │    ├─────┼────┬────┬────┬─────┼─────┤
 │    │3.        │96/04/23│丁○○住│海洛因不│500元     │          │
 │    │          │11時許  │處      │詳      │          │          │
 │    ├─────┼────┴────┴────┴─────┼─────┤
 │    │96/04/23  │B ：喂。                                │西螺警卷第│
 │    │11:01:06  │A ：喂，大嫂，沒有白菜。                │57頁      │
 │    ├─────┤B ：有啊。                              │          │
 │    │0000000000│A ：有白菜。                            │          │
 │    │    ↓    │B ：過來再說。                          │          │
 │    │0000000000│A ：不會被蟲咬啦（被警察捉）？          │          │
 │    │          │B ：不會啦。                            │          │
 │    ├─────┼────┬────┬────┬─────┼─────┤
 │    │4.        │96/04/29│丁○○住│海洛因不│500元     │          │
 │    │          │10時許  │處      │詳      │          │          │
 │    ├─────┼────┴────┴────┴─────┼─────┤
 │    │96/04/29  │A ：大嫂，是我啦！                      │西螺警卷第│
 │    │10:01:48  │B ：嗯！我打過去給你。                  │56頁      │
 │    ├─────┤                                        │          │
 │    │0000000000│                                        │          │
 │    │    ↓    │                                        │          │
 │    │0000000000│                                        │          │
 ├──┼─────┼────┬────┬────┬─────┼─────┤
 │ (三) │張建成、蕭│        │        │        │          │          │
 │    │佑乾、許昭│        │        │        │          │          │
 │    │文        │        │        │        │          │          │
 ├──┼─────┼────┼────┼────┼─────┼─────┤
 │    │1.        │96/04/14│蕭佑乾租│甲基安非│2,000 元  │          │
 │    │          │23時許  │屋處（雲│他命不詳│          │          │
 │    │          │        │林縣二崙│        │          │          │
 │    │          │        │鄉油車村│        │          │          │
 │    │          │        │文化路）│        │          │          │
 │    ├─────┼────┴────┴────┴─────┼─────┤
 │    │通話時間：│通話譯文內容：                          │          │
 │    ├─────┼────────────────────┼─────┤
 │    │96/04/14  │A ：喂。                                │西螺警卷第│
 │    │23:21:15  │B ：喂。                                │68頁      │
 │    ├─────┤A ：我要到妳家泡茶。                    │          │
 │    │0000000000│B ：建成在家裡。                        │          │
 │    │    ↓    │A ：妳的信號很差？                      │          │
 │    │0000000000│B ：建成在家裡。                        │          │
 │    ├─────┼────────────────────┼─────┤
 │    │96/04/14  │B ：喂。                                │西螺警卷第│
 │    │23:30:18  │A ：喂，我到妳家了。                    │68頁      │
 │    ├─────┤B ：建成在家裡。                        │          │
 │    │0000000000│A ：建成是嗎？                          │          │
 │    │    ↓    │B 男：我是蕭仔，剛才我打給妳，妳怎麼都沒│          │
 │    │0000000000│      接？                              │          │
 │    │          │A ：你在家嗎？我快到你家了。            │          │
 │    │          │B ：我剛才打給妳，妳為何都沒有接。      │          │
 │    │          │A ：啊你在家嗎？                        │          │
 │    │          │B ：沒有。                              │          │
 │    │          │A ：建成和小真嗎？                      │          │
 │    │          │B ：只有志成在。                        │          │
 │    ├─────┼────────────────────┼─────┤
 │    │96/04/14  │A ：喂。                                │西螺警卷第│
 │    │23:33:33  │B ：再多久會到？                        │68頁      │
 │    ├─────┤A ：快到了。                            │          │
 │    │0000000000│                                        │          │
 │    │    ↓    │                                        │          │
 │    │0000000000│                                        │          │
 │    ├─────┼────────────────────┼─────┤
 │    │96/04/14  │B ：喂。                                │西螺警卷第│
 │    │23:49:07  │A ：我跟妳講，我拿給建成了。            │68頁      │
 │    ├─────┤B ：好啦。                              │          │
 │    │0000000000│A ：我拿給他1,000元。                   │          │
 │    │    ↓    │B ：蕭仔在那裡嗎？妳拿多少給他？        │          │
 │    │0000000000│A ：我拿給他1,000元。                   │          │
 │    │          │B ：好啦。                              │          │
 ├──┼─────┼────┬────┬────┬─────┼─────┤
 │ (三) │張建成    │        │        │        │          │          │
 ├──┼─────┼────┼────┼────┼─────┼─────┤
 │    │2.        │96/04/16│丁○○住│甲基安非│1,000元   │          │
 │    │          │19時許  │處      │他命不詳│          │          │
 │    ├─────┼────┴────┴────┴─────┼─────┤
 │    │96/04/16  │Ａ：喂。                                │西螺警卷第│
 │    │19:42:02  │Ｂ：喂，小珍喔，我是霜霜的弟弟，我要向妳│75頁      │
 │    ├─────┤    拿1 張男生的。                      │          │
 │    │0000000000│Ａ：是哪一位。                          │          │
 │    │    ↓    │Ｂ：我和叔叔去的那一個，之前我有騎機車去│          │
 │    │0000000000│    順安宮找妳的那一個。                │          │
 │    │          │Ａ：你是建銘嗎？                        │          │
 │    │          │Ｂ：我是建成，我要拿1張男生的。         │          │
 │    │          │Ａ：建成喔。                            │          │
 │    │          │Ｂ：是的。                              │          │
 │    │          │Ａ：要作麼。                            │          │
 │    │          │Ｂ：我要向拿1張男生的。                 │          │
 │    │          │Ａ：我沒車子，車子被我先生開出去。      │          │
 │    │          │Ｂ：我們到順安宮再打給妳。              │          │
 │    │          │Ａ：好啦。                              │          │
 ├──┼─────┼────┬────┬────┬─────┼─────┤
 │ (四) │蕭佑乾、許│        │        │        │          │          │
 │    │昭文      │        │        │        │          │          │
 ├──┼─────┼────┼────┼────┼─────┼─────┤
 │    │1.        │96/04/15│丁○○住│甲基安非│1,000元   │          │
 │    │          │12時許  │處附近之│他命不詳│          │          │
 │    │          │        │順安宮  │        │          │          │
 │    ├─────┼────┴────┴────┴─────┼─────┤
 │    │96/04/15  │簡訊：珍我老公說要向妳欠一張1000可不可以│西螺警卷第│
 │    │03:25:55  │      請來電妳如果有拿來我順便多少拿還給│90頁      │
 │    ├─────┤      妳請快來電。                      │          │
 │    │0000000000│                                        │          │
 │    │    ↓    │                                        │          │
 │    │0000000000│                                        │          │
 │    ├─────┼────────────────────┼─────┤
 │    │96/04/15  │Ｂ：可以拿糖果（安非他命）來嗎？        │西螺警卷第│
 │    │12:15:46  │Ａ：我跟妳講，不要啦，等一下我再打給妳。│106 頁    │
 │    ├─────┤                                        │          │
 │    │0000000000│                                        │          │
 │    │    ↓    │                                        │          │
 │    │0000000000│                                        │          │
 │    ├─────┼────────────────────┼─────┤
 │    │96/04/15  │簡訊：交代妳不要提到我們各走一半路途因我│西螺警卷第│
 │    │12:20:24  │      要出門。                          │90頁      │
 │    ├─────┤                                        │          │
 │    │0000000000│                                        │          │
 │    │    ↓    │                                        │          │
 │    │0000000000│                                        │          │
 │    ├─────┼────────────────────┼─────┤
 │    │96/04/15  │簡訊：_x002C_詳洽831鼪_x0020_x0020醟。  │西螺警卷第│
 │    │12:20:34  │                                        │90頁      │
 │    ├─────┤                                        │          │
 │    │0000000000│                                        │          │
 │    │    ↓    │                                        │          │
 │    │0000000000│                                        │          │
 │    ├─────┼────────────────────┼─────┤
 │    │96/04/15  │A ：喂，蕭仔騎機車過去了。              │西螺警卷第│
 │    │12:24:54  │B ：騎去那裡，騎去我家嗎？              │106 頁    │
 │    ├─────┤A ：1 人騎1 半路。                      │          │
 │    │0000000000│B ：那裡。                              │          │
 │    │    ↓    │A ：他往崙背方向。                      │          │
 │    │0000000000│B ：我不知道他在那裡，好啦。            │          │
 │    │          │A ：他騎機車過去。                      │          │
 │    │          │B ：好啦。                              │          │
 │    ├─────┼────────────────────┼─────┤
 │    │96/04/15  │簡訊：妳聯絡蕭仔直接來順安宮等。        │西螺警卷第│
 │    │12:33:24  │                                        │90頁      │
 │    ├─────┤                                        │          │
 │    │0000000000│                                        │          │
 │    │    ↓    │                                        │          │
 │    │0000000000│                                        │          │
 │    ├─────┼────────────────────┼─────┤
 │    │96/04/15  │簡訊：蔡哥有事找請回電_x0021_阿風。     │西螺警卷第│
 │    │12:33:34  │                                        │90頁      │
 │    ├─────┤                                        │          │
 │    │0000000000│                                        │          │
 │    │    ↓    │                                        │          │
 │    │0000000000│                                        │          │
 │    ├─────┼────────────────────┼─────┤
 │    │96/04/15  │簡訊：他直接到馬祖廟。                  │西螺警卷第│
 │    │12:36:06  │                                        │90頁      │
 │    ├─────┤                                        │          │
 │    │0000000000│                                        │          │
 │    │    ↓    │                                        │          │
 │    │0000000000│                                        │          │
 │    ├─────┼────────────────────┼─────┤
 │    │96/04/15  │簡訊：珍他是否拿到了。                  │西螺警卷第│
 │    │12:53:15  │                                        │90頁      │
 │    ├─────┤                                        │          │
 │    │0000000000│                                        │          │
 │    │    ↓    │                                        │          │
 │    │0000000000│                                        │          │
 │    ├─────┼────┬────┬────┬─────┼─────┤
 │    │2.        │96/04/20│丁○○住│甲基安非│1,000元   │          │
 │    │          │13時許  │處      │他命不詳│          │          │
 │    ├─────┼────┴────┴────┴─────┼─────┤
 │    │96/04/20  │簡訊：妳現人在那裡是否能過來我家呢？    │西螺警卷第│
 │    │13:20:11  │                                        │92頁      │
 │    ├─────┤                                        │          │
 │    │0000000000│                                        │          │
 │    │    ↓    │                                        │          │
 │    │0000000000│                                        │          │
 │    ├─────┼────────────────────┼─────┤
 │    │96/04/20  │簡訊：好的。                            │西螺警卷第│
 │    │13:21:54  │                                        │92頁      │
 │    ├─────┤                                        │          │
 │    │0000000000│                                        │          │
 │    │    ↓    │                                        │          │
 │    │0000000000│                                        │          │
 │    ├─────┼────────────────────┼─────┤
 │    │96/04/20  │B ：喂。                                │西螺警卷第│
 │    │13:40:14  │A ：我在富家貨運公司這邊。              │92頁      │
 │    ├─────┤B ：在隔壁條巷子。                      │          │
 │    │0000000000│A ：喔，富家隔壁條。                    │          │
 │    │    ↓    │B ：富家隔壁條，隔壁條，我的家有金爐這邊│          │
 │    │0000000000│    。                                  │          │
 │    │          │A ：富家隔壁條。                        │          │
 ├──┼─────┼────┬────┬────┬─────┼─────┤
 │ (五) │許昭文    │        │        │        │          │          │
 ├──┼─────┼────┼────┼────┼─────┼─────┤
 │    │1.        │96/04/18│蕭佑乾租│甲基安非│500元     │          │
 │    │          │某時許  │屋處    │他命不詳│          │          │
 │    ├─────┼────┴────┴────┴─────┼─────┤
 │    │96/04/18  │A ：喂！姐仔妳要過來嗎？阮阿姐叫我問妳！│西螺警卷第│
 │    │01:41:34  │B ：喂！嗯！                            │108 頁    │
 │    ├─────┤A ：阮姐說妳若要過來，拿卡車500 （毒品買│          │
 │    │0000000000│    500 元）！                          │          │
 │    │    ↓    │B ：我知道啦！                          │          │
 │    │0000000000│                                        │          │
 │    ├─────┼────────────────────┼─────┤
 │    │96/04/18  │【珍對不起啦，建成現在要去向妳拿五百元，│西螺警卷第│
 │    │02:26:38  │希望妳不要嫌太少，因為我狀況妳也知道，被│108 頁    │
 │    ├─────┤騙的連要還妳的錢都沒辦法馬上給妳，欠人家│          │
 │    │0000000000│錢比叫我死還痛苦，望妳】                │          │
 │    │    ↓    │                                        │          │
 │    │0000000000│                                        │          │
 │    ├─────┼────────────────────┼─────┤
 │    │96/04/18  │【和大哥能諒解，我一定會還妳的，請放心好│西螺警卷第│
 │    │02:26:42  │嗎？回覆我】                            │108 頁    │
 │    ├─────┤                                        │          │
 │    │0000000000│                                        │          │
 │    │    ↓    │                                        │          │
 │    │0000000000│                                        │          │
 │    ├─────┼────────────────────┼─────┤
 │    │96/04/18  │【目前不方便】                          │西螺警卷第│
 │    │02:28:52  │                                        │108 頁    │
 │    ├─────┤                                        │          │
 │    │0000000000│                                        │          │
 │    │    ↓    │                                        │          │
 │    │0000000000│                                        │          │
 │    ├─────┼────────────────────┼─────┤
 │    │96/04/18  │【為何嫌太多是不是？】                  │西螺警卷第│
 │    │02:30:23  │                                        │108 頁    │
 │    ├─────┤                                        │          │
 │    │0000000000│                                        │          │
 │    │    ↓    │                                        │          │
 │    │0000000000│                                        │          │
 │    ├─────┼────────────────────┼─────┤
 │    │96/04/18  │【剛才不久前條子有來敲門，為了你們安全別│西螺警卷第│
 │    │02:34:55  │誤會。】                                │108 頁    │
 │    ├─────┤                                        │          │
 │    │0000000000│                                        │          │
 │    │    ↓    │                                        │          │
 │    │0000000000│                                        │          │
 │    ├─────┼────────────────────┼─────┤
 │    │96/04/18  │【一人走一半路好嗎？心情壞透了拜託。】  │西螺警卷第│
 │    │02:37:28  │                                        │108 頁    │
 │    ├─────┤                                        │          │
 │    │0000000000│                                        │          │
 │    │    ↓    │                                        │          │
 │    │0000000000│                                        │          │
 │    ├─────┼────────────────────┼─────┤
 │    │96/04/18  │B ：喂！你 還在睡覺喔！                 │西螺警卷第│
 │    │15:42:58  │A ：嗯！我人在難過不舒服，不好意思打電話│108 頁    │
 │    ├─────┤    給你。                              │          │
 │    │0000000000│B ：我待會再過去給你！                  │          │
 │    │    ↓    │                                        │          │
 │    │0000000000│                                        │          │
 │    ├─────┼────┬────┬────┬─────┼─────┤
 │    │2.        │96/04/22│丁○○住│甲基安非│1,000元   │          │
 │    │          │11時許  │處      │他命不詳│          │          │
 │    ├─────┼────┴────┴────┴─────┼─────┤
 │    │96/04/22  │簡訊：珍:妳在睡覺嗎.我們等一下會拿.請回 │西螺警卷第│
 │    │11:23:56  │      電。                              │108 頁    │
 │    ├─────┤                                        │          │
 │    │0000000000│                                        │          │
 │    │    ↓    │                                        │          │
 │    │0000000000│                                        │          │
 │    ├─────┼────────────────────┼─────┤
 │    │96/04/22  │簡訊：我在家等妳。                      │西螺警卷第│
 │    │11:25:01  │                                        │108 頁    │
 │    ├─────┤                                        │          │
 │    │0000000000│                                        │          │
 │    │    ↓    │                                        │          │
 │    │0000000000│                                        │          │
 │    ├─────┼────┬────┬────┬─────┼─────┤
 │    │3.        │96/04/24│丁○○住│甲基安非│500元     │          │
 │    │          │19時許  │處      │他命不詳│          │          │
 │    ├─────┼────┴────┴────┴─────┼─────┤
 │    │96/04/24  │A ：喂，我在樓下。                      │西螺警卷第│
 │    │19:59:44  │B ：好啦。                              │111 頁    │
 │    ├─────┤                                        │          │
 │    │0000000000│                                        │          │
 │    │    ↓    │                                        │          │
 │    │0000000000│                                        │          │
 │    ├─────┼────┬────┬────┬─────┼─────┤
 │    │4.        │96/04/29│嘉義縣慈│海洛因不│1,000元   │          │
 │    │          │14時許  │濟大林醫│詳      │          │          │
 │    │          │        │院      │        │          │          │
 │    ├─────┼────┴────┴────┴─────┼─────┤
 │    │96/04/29  │簡訊：珍: 阿助在大林的醫院. 是否可以幫忙│西螺警卷第│
 │    │09:19:41  │      送一張來電話告是現金。            │111 頁    │
 │    ├─────┤                                        │          │
 │    │0000000000│                                        │          │
 │    │    ↓    │                                        │          │
 │    │0000000000│                                        │          │
 │    ├─────┼────────────────────┼─────┤
 │    │96/04/29  │簡訊：請別鬧了_x002C_ 只光油錢都不夠    │西螺警卷第│
 │    │09:29:29  │      _x002C_一男一女還可考慮送去。     │111 頁    │
 │    ├─────┤                                        │          │
 │    │0000000000│                                        │          │
 │    │    ↓    │                                        │          │
 │    │0000000000│                                        │          │
 │    ├─────┼────┬────┬────┬─────┼─────┤
 │    │5.        │96/05/03│蕭佑乾租│海洛因不│各1,000元 │          │
 │    │          │某時許  │屋處    │詳、甲基│，合計    │          │
 │    │          │        │        │安非他命│2,000元   │          │
 │    │          │        │        │不詳    │          │          │
 │    ├─────┼────┴────┴────┴─────┼─────┤
 │    │96/05/03  │簡訊：珍在外面嗎我出院了妳那裡有嗎一女一│西螺警卷第│
 │    │18:39:58  │      男但是沒有珠子要不要來請電話。    │112 頁    │
 │    ├─────┤                                        │          │
 │    │0000000000│                                        │          │
 │    │    ↓    │                                        │          │
 │    │0000000000│                                        │          │
 │    ├─────┼────────────────────┼─────┤
 │    │96/05/03  │簡訊：如果要來筆不要忘。                │西螺警卷第│
 │    │18:41:50  │                                        │112 頁    │
 │    ├─────┤                                        │          │
 │    │0000000000│                                        │          │
 │    │    ↓    │                                        │          │
 │    │0000000000│                                        │          │
 │    ├─────┼────────────────────┼─────┤
 │    │96/05/03  │B ：喂。                                │西螺警卷第│
 │    │20:04:09  │A ：拿來了（毒品）沒？妳朋友拿來了沒有？│112 頁    │
 │    ├─────┤B ：有啦，他騎機車過去了。              │          │
 │    │0000000000│A ：好啦。                              │          │
 │    │    ↓    │B ：到大同那邊了。                      │          │
 │    │0000000000│                                        │          │
 ├──┼─────┼────┬────┬────┬─────┼─────┤
 │ (六) │李啟峰    │        │        │        │          │          │
 ├──┼─────┼────┼────┼────┼─────┼─────┤
 │    │1.        │96/05/01│雲林縣西│海洛因不│1,000元   │          │
 │    │          │17時許  │螺果菜市│詳      │          │          │
 │    │          │        │場出口處│        │          │          │
 │    ├─────┼────┴────┴────┴─────┼─────┤
 │    │通話時間：│通話譯文內容：                          │          │
 │    ├─────┼────────────────────┼─────┤
 │    │96/05/01  │簡訊：啟峰: 現在方便過去拿錢嗎_x003F_ 我│西螺警卷第│
 │    │17:26:30  │      人在西螺_x002C_ 是要到你家或是市場│130 頁    │
 │    ├─────┤      拿錢呢_x003F_。                   │          │
 │    │0000000000│                                        │          │
 │    │    ↓    │                                        │          │
 │    │0000000000│                                        │          │
 │    ├─────┼────────────────────┼─────┤
 │    │96/05/01  │A ：喂！你現在人到西螺了嗎？你人來菜市場│西螺警卷第│
 │    │17:27:24  │    大門口處拿錢。                      │130 頁    │
 │    ├─────┤B ：哦！我知道。                        │          │
 │    │0000000000│                                        │          │
 │    │    ↓    │                                        │          │
 │    │0000000000│                                        │          │
 │    ├─────┼────────────────────┼─────┤
 │    │96/05/01  │B ：喂！                                │西螺警卷第│
 │    │17:58:05  │A ：我現在在門口囉！                    │130 頁    │
 │    ├─────┤                                        │          │
 │    │0000000000│                                        │          │
 │    │    ↓    │                                        │          │
 │    │0000000000│                                        │          │
 ├──┼─────┼────┬────┬────┬─────┼─────┤
 │ (七) │詹麗蓉    │        │        │        │          │          │
 ├──┼─────┼────┼────┼────┼─────┼─────┤
 │    │1.        │96/04/23│丁○○住│海洛因不│1,000元   │          │
 │    │          │9 時許  │處      │詳      │          │          │
 │    ├─────┼────┴────┴────┴─────┼─────┤
 │    │通話時間：│通話譯文內容：                          │          │
 │    ├─────┼────────────────────┼─────┤
 │    │96/04/23  │B ：喂。                                │西螺警卷第│
 │    │08:39:29  │A ：喂，小珍，有沒有。                  │130 頁    │
 │    ├─────┤B ：我打簡訊給你。                      │          │
 │    │0000000000│A ：好啦。                              │          │
 │    │    ↓    │                                        │          │
 │    │0000000000│                                        │          │
 │    ├─────┼────────────────────┼─────┤
 │    │96/04/23  │簡訊：現在來儘速。                      │西螺警卷第│
 │    │08:42:28  │                                        │130 頁    │
 │    ├─────┤                                        │          │
 │    │0000000000│                                        │          │
 │    │    ↓    │                                        │          │
 │    │0000000000│                                        │          │
 │    ├─────┼────────────────────┼─────┤
 │    │96/04/23  │B ：喂。                                │西螺警卷第│
 │    │09:05:13  │A ：喂，我人在樓下。                    │130 頁    │
 │    ├─────┤B ：我在外面，你打給阿來。              │          │
 │    │0000000000│A ：妳不是叫我馬上來？                  │          │
 │    │    ↓    │B ：妳打0920那一支給阿來。              │          │
 │    │0000000000│A ：0920那一支，好啦。                  │          │
 │    │          │B ：好啦。                              │          │
 │    ├─────┼────┬────┬────┬─────┼─────┤
 │    │2.        │96/04/23│丁○○住│海洛因不│1,000元   │          │
 │    │          │15時許  │處      │詳      │          │          │
 │    ├─────┼────┴────┴────┴─────┼─────┤
 │    │96/04/23  │B ：喂。                                │西螺警卷第│
 │    │14:14:34  │A ：喂，妳送1 仟來西螺給我。            │130 頁    │
 │    ├─────┤B ：我在雅婷家。                        │          │
 │    │0000000000│A ：我們一人走一半路，我叫啟芳載我到吳厝│          │
 │    │    ↓    │    。                                  │          │
 │    │0000000000│B ：好，要等一下。                      │          │
 │    ├─────┼────────────────────┼─────┤
 │    │96/04/23  │聊天，叫阿珍回家，要去拿毒品。          │西螺警卷第│
 │    │14:46:18  │                                        │130 頁    │
 │    ├─────┤                                        │          │
 │    │0000000000│                                        │          │
 │    │    ↓    │                                        │          │
 │    │0000000000│                                        │          │
 ├──┼─────┼────┬────┬────┬─────┼─────┤
 │ (八) │許雅婷    │        │        │        │          │          │
 ├──┼─────┼────┼────┼────┼─────┼─────┤
 │    │1.        │96/04/29│丁○○住│甲基安非│1,000元   │          │
 │    │          │13時許  │處      │他命不詳│          │          │
 │    ├─────┼────┴────┴────┴─────┼─────┤
 │    │通話時間：│通話譯文內容：                          │          │
 │    ├─────┼────────────────────┼─────┤
 │    │96/04/29  │A ：玉珍喔！我雅婷啦！以後我打電話我不講│西螺警卷第│
 │    │12:06:08  │    名字了囉，我要改叫做「妹仔」，你幫我│134 頁    │
 │    ├─────┤    拿1 用（1000元）硬的（安非他命）好否│          │
 │    │0000000000│    ？                                  │          │
 │    │    ↓    │B ：嗯！你改打另1 支電話好嗎！我這支電話│          │
 │    │0000000000│    唉… ， 改打0916那支，懂嗎？        │          │
 │    │          │A ：哦！我知道原因！                    │          │
 │    ├─────┼────┬────┬────┬─────┼─────┤
 │    │2.        │96/05/03│許雅婷住│甲基安非│1,000元   │          │
 │    │          │17時許  │處（雲林│他命不詳│          │          │
 │    │          │        │縣麥寮鄉│        │          │          │
 │    │          │        │崙後村沙│        │          │          │
 │    │          │        │崙後169 │        │          │          │
 │    │          │        │號）    │        │          │          │
 │    ├─────┼────┴────┴────┴─────┼─────┤
 │    │96/05/03  │B ：喂。                                │西螺警卷第│
 │    │16:34:14  │A ：你那裡是小珍那裡嗎？                │134 頁    │
 │    ├─────┤B ：是的。                              │          │
 │    │0000000000│A ：我是雅婷。                          │          │
 │    │    ↓    │B ：妳好。                              │          │
 │    │0000000000│A ：小珍有沒有在那裡？                  │          │
 │    │          │B ：她在樓下，怎樣，妳跟我說沒關係。    │          │
 │    │          │A ：你那邊有沒有男生的（安非他命）？    │          │
 │    │          │B ：有的。                              │          │
 │    │          │A ：你叫她，她能過嗎？                  │          │
 │    │          │B ：可以，我過去，我過去。              │          │
 │    │          │A ：那等一下叫她打給我。                │          │
 │    │          │B ：好的。                              │          │
 │    ├─────┼────────────────────┼─────┤
 │    │96/05/03  │B ：喂。                                │西螺警卷第│
 │    │16:36:46  │A ：要不然你先送過來，因為這是別人叫我替│134 頁    │
 │    ├─────┤    他買的。                            │          │
 │    │0000000000│B ：我打電話給妳。                      │          │
 │    │    ↓    │A ：好的。                              │          │
 │    │0000000000│                                        │          │
 │    ├─────┼────┬────┬────┬─────┼─────┤
 │    │3.        │96/05/06│丁○○住│甲基安非│1,000元   │          │
 │    │          │14時許  │處      │他命不詳│          │          │
 │    ├─────┼────┴────┴────┴─────┼─────┤
 │    │96/05/06  │B ：喂。                                │西螺警卷第│
 │    │09:16:16  │A ：小姐，妳幾點要過來。                │134 頁    │
 │    ├─────┤B ：我人在不舒服。                      │          │
 │    │0000000000│A ：妳差不多幾點。                      │          │
 │    │    ↓    │B ：我洗澡洗完再過去。                  │          │
 │    │0000000000│A ：10點半過來。                        │          │
 │    │          │B ：好的。                              │          │
 │    ├─────┼────────────────────┼─────┤
 │    │96/05/06  │A ：喂。                                │西螺警卷第│
 │    │10:01:28  │B ：你叫雅婷聽。                        │134 頁    │
 │    ├─────┤A ：不要，妳對我不是很好。              │          │
 │    │0000000000│B ：拜託一下，我電話快沒有錢了。        │          │
 │    │    ↓    │A ：我沒有車子可過去，車子開去虎尾，那妳│          │
 │    │0000000000│    過來。                              │          │
 │    │          │B ：我過去會比較慢。                    │          │
 │    │          │A ：妳打簡訊給我。                      │          │
 │    │          │B ：好啦。                              │          │
 │    ├─────┼────────────────────┼─────┤
 │    │96/05/06  │A ：妳還沒有出來喔！好啦！              │西螺警卷第│
 │    │13:48:57  │B ：我又沒有車子如何出門送東西（毒品），│134 頁    │
 │    ├─────┤    我看妳自己來阮厝拿啦！              │          │
 │    │0000000000│                                        │          │
 │    │    ↓    │                                        │          │
 │    │0000000000│                                        │          │
 ├──┼─────┼────┬────┬────┬─────┼─────┤
 │ (九) │洪宏明    │        │        │        │          │          │
 ├──┼─────┼────┼────┼────┼─────┼─────┤
 │    │1.        │96/04/14│台塑麥寮│海洛因不│1,000元   │          │
 │    │          │23時許  │六輕廠道│詳      │          │          │
 │    │          │        │路      │        │          │          │
 │    ├─────┼────┴────┴────┴─────┼─────┤
 │    │通話時間：│通話譯文內容：                          │          │
 │    ├─────┼────────────────────┼─────┤
 │    │96/04/14  │簡訊：我已到了來嫂。                    │西螺警卷第│
 │    │23:09:50  │                                        │139 頁    │
 │    ├─────┤                                        │          │
 │    │0000000000│                                        │          │
 │    │    ↓    │                                        │          │
 │    │0000000000│                                        │          │
 │    ├─────┼────┬────┬────┬─────┼─────┤
 │    │2.        │96/04/16│丁○○住│海洛因不│2,000元   │          │
 │    │          │8 時許  │處      │詳      │          │          │
 │    ├─────┼────┴────┴────┴─────┼─────┤
 │    │96/04/16  │簡訊：嫂子，我是阿明，我先拿2000元現金過│西螺警卷第│
 │    │07:21:22  │      去跟你拿東西，昨天欠的我一樣中午去│139 頁    │
 │    ├─────┤      領還來哥，我已經騎機車出發了，如有│          │
 │    │0000000000│      事請馬上撥電話給我，謝謝！        │          │
 │    │    ↓    │                                        │          │
 │    │0000000000│                                        │          │
 │    ├─────┼────┬────┬────┬─────┼─────┤
 │    │3.        │96/04/16│台塑麥寮│海洛因不│2,000元   │          │
 │    │          │11時許  │六輕廠道│詳      │          │          │
 │    │          │        │路      │        │          │          │
 │    ├─────┼────┴────┴────┴─────┼─────┤
 │    │96/04/16  │A ：喂，嫂子，我是阿明，我的預付卡沒有錢│西螺警卷第│
 │    │10:08:55  │    了，妳打給我。                      │139 頁    │
 │    ├─────┤B ：好的。                              │          │
 │    │0000000000│                                        │          │
 │    │    ↓    │                                        │          │
 │    │0000000000│                                        │          │
 │    ├─────┼────────────────────┼─────┤
 │    │96/04/16  │A ：喂，嫂仔，哥仔還在睡喔，我有去領錢了│西螺警卷第│
 │    │10:09:27  │    ，人家已經匯給我了。                │139 頁    │
 │    ├─────┤B ：這樣子。                            │          │
 │    │0000000000│A ：剛才去跟妳拿2000元，可能剛好我在蹄藥│          │
 │    │    ↓    │    ，手會抖動，掉用了半包，還拉肚子，妳│          │
 │    │0000000000│    等一下再送2000元過來給我。          │          │
 │    │          │B ：好啦，見面再講。                    │          │
 │    │          │A ：好啦。                              │          │
 │    │          │                                        │          │
 │    ├─────┼────┬────┬────┬─────┼─────┤
 │    │4.        │96/04/18│台塑麥寮│海洛因不│1,000元   │          │
 │    │          │12時許  │六輕廠  │詳      │          │          │
 │    ├─────┼────┴────┴────┴─────┼─────┤
 │    │96/04/17  │簡訊：來哥_x002C_記得要到這前5分鐘打電  │西螺警卷第│
 │    │21:17:35  │      話給我_x002C_ 我好走出去等你喔    │140 頁    │
 │    ├─────┤      _x0021_ 。                        │          │
 │    │0000000000│                                        │          │
 │    │    ↓    │                                        │          │
 │    │0000000000│                                        │          │
 │    ├─────┼────────────────────┼─────┤
 │    │96/04/18  │B ：喂！                                │西螺警卷第│
 │    │12:11:01  │A ：喂！你人到哦！                      │142 頁    │
 │    ├─────┤                                        │          │
 │    │0000000000│                                        │          │
 │    │    ↓    │                                        │          │
 │    │0000000000│                                        │          │
 │    ├─────┼────┬────┬────┬─────┼─────┤
 │    │5.        │96/04/20│台塑麥寮│海洛因不│1,500元   │          │
 │    │          │20時許  │六輕廠南│詳      │          │          │
 │    │          │        │門道路  │        │          │          │
 │    ├─────┼────┴────┴────┴─────┼─────┤
 │    │96/04/20  │B ：喂。                                │西螺警卷第│
 │    │19:53:59  │A ：喂。                                │142 頁    │
 │    ├─────┤B ：我跟妳講，我在洗澡。                │          │
 │    │0000000000│A ：我的預付卡快沒錢了，妳現在打給我。  │          │
 │    │    ↓    │B ：等一下。                            │          │
 │    │0000000000│                                        │          │
 │    ├─────┼────────────────────┼─────┤
 │    │96/04/20  │簡訊：大嫂_x002C_8:40分拿1500到老地方。 │西螺警卷第│
 │    │19:58:30  │                                        │142 頁    │
 │    ├─────┤                                        │          │
 │    │0000000000│                                        │          │
 │    │    ↓    │                                        │          │
 │    │0000000000│                                        │          │
 │    ├─────┼────────────────────┼─────┤
 │    │96/04/20  │B ：喂。                                │西螺警卷第│
 │    │20:35:18  │A ：到了喔。                            │142 頁    │
 │    ├─────┤B ：好。                                │          │
 │    │0000000000│                                        │          │
 │    │    ↓    │                                        │          │
 │    │0000000000│                                        │          │
 │    ├─────┼────┬────┬────┬─────┼─────┤
 │    │6.        │96/04/22│台塑麥寮│海洛因不│1,500元   │          │
 │    │          │10時許  │六輕廠外│詳      │          │          │
 │    │          │        │環道路  │        │          │          │
 │    ├─────┼────┴────┴────┴─────┼─────┤
 │    │96/04/22  │B ：喂，在路上了。                      │西螺警卷第│
 │    │10:01:05  │A ：我知道，妳約在那裡？                │142 頁    │
 │    ├─────┤B ：在豐榮這邊了。                      │          │
 │    │0000000000│A ：豐榮了。                            │          │
 │    │    ↓    │B ：要到我再打給你。                    │          │
 │    │0000000000│A ：好啦。                              │          │
 │    ├─────┼────────────────────┼─────┤
 │    │96/04/22  │B ：還沒到啦，不要急啦。                │西螺警卷第│
 │    │10:27:26  │A ：我已經到了。                        │142 頁    │
 │    ├─────┤B ：好啦。                              │          │
 │    │0000000000│A ：我在路上在看妳們到那裡了。          │          │
 │    │    ↓    │B ：到東南門好了。                      │          │
 │    │0000000000│A ：在南門好了。                        │          │
 │    │          │B ：你在等一下。                        │          │
 │    │          │A ：妳沒有到六輕嗎？                    │          │
 │    │          │B ：到了，在外環道。                    │          │
 │    ├─────┼────┬────┬────┬─────┼─────┤
 │    │7.        │96/04/23│台塑麥寮│海洛因不│1,500元   │          │
 │    │          │9 時許  │六輕廠南│詳      │          │          │
 │    │          │        │門道路  │        │          │          │
 │    ├─────┼────┴────┴────┴─────┼─────┤
 │    │96/04/22  │B ：喂。                                │西螺警卷第│
 │    │15:38:49  │A ：阿嫂，妳在逛街嗎？晚上我在老地方。  │143 頁    │
 │    ├─────┤B ：                                    │          │
 │    │0000000000│A ：晚上我在老地方，差不多5 點40分。    │          │
 │    │    ↓    │B ：好啦。                              │          │
 │    │0000000000│A ：不行，今天要早一點，差不多5點40分。 │          │
 │    │          │B ：好啦。                              │          │
 │    │          │A ：要跟昨天一樣15塊錢（意指：要買毒品  │          │
 │    │          │    1500 元）。                         │          │
 │    │          │B ：好啦。                              │          │
 │    ├─────┼────────────────────┼─────┤
 │    │96/04/23  │B ：喂。                                │西螺警卷第│
 │    │09:01:08  │A ：喂，大嫂妳在那裡。                  │145 頁    │
 │    ├─────┤B ：在南門。                            │          │
 │    │0000000000│A ：妳在東南門，還是南門。              │          │
 │    │    ↓    │B ：南廠門，我和我老公在這裡等你啊。    │          │
 │    │0000000000│A ：我在門口。                          │          │
 │    │          │B ：好，我開過去。                      │          │
 │    ├─────┼────┬────┬────┬─────┼─────┤
 │    │8.        │96/04/28│台塑麥寮│海洛因不│1,000 元  │          │
 │    │          │19時許  │六輕宿舍│詳      │          │          │
 │    ├─────┼────┴────┴────┴─────┼─────┤
 │    │96/04/28  │簡訊：明仔:如果要更好的_x002C_ 仍有料_x │西螺警卷第│
 │    │19:13:34  │      0020_x0020_ 平時都有多些給你      │145 頁    │
 │    ├─────┤      _x002C_ 當然這些也要本錢_x002C_ 今│          │
 │    │0000000000│      天的料依照平日你才感到少量_x002C_ │          │
 │    │    ↓    │      如要原料價碼可議_x002C_ 來電。    │          │
 │    │0000000000│                                        │          │
 │    ├─────┼────┬────┬────┬─────┼─────┤
 │    │9.        │96/05/01│台塑麥寮│海洛因不│1,000元   │          │
 │    │          │9 時許  │六輕宿舍│詳      │          │          │
 │    ├─────┼────┴────┴────┴─────┼─────┤
 │    │96/05/01  │A ：打電給我！                          │西螺警卷第│
 │    │08:04:57  │B ：喂！                                │145 頁    │
 │    ├─────┤                                        │          │
 │    │0000000000│                                        │          │
 │    │    ↓    │                                        │          │
 │    │0000000000│                                        │          │
 │    ├─────┼────────────────────┼─────┤
 │    │96/05/01  │B ：我出門了。                          │西螺警卷第│
 │    │08:33:20  │A ：你直接過來我宿舍就好了。            │145 頁    │
 │    ├─────┤B ：過去去再說。                        │          │
 │    │0000000000│                                        │          │
 │    │    ↓    │                                        │          │
 │    │0000000000│                                        │          │
 │    ├─────┼────────────────────┼─────┤
 │    │96/05/01  │B ：我在阮公司呀。                      │西螺警卷第│
 │    │09:01:23  │A ：喂！你人在那裡？我在門口等你。      │145 頁    │
 │    ├─────┤B ：阮公司的人剛回來，我看走出來拿好了。│          │
 │    │0000000000│A ：哦！                                │          │
 │    │    ↓    │                                        │          │
 │    │0000000000│                                        │          │
 │    ├─────┼────────────────────┼─────┤
 │    │96/05/01  │A ：喂！你在那裡呀？我怎麼沒有看到？    │西螺警卷第│
 │    │09:04:05  │B ：在檳榔這邊啦！橋下好了，我看到你了。│145 頁    │
 │    ├─────┤A ：我騎摩托車啦！過來檳榔攤前面一點再拿│          │
 │    │0000000000│    啦！                                │          │
 │    │    ↓    │B ：我拿（毒品）過去給你。              │          │
 │    │0000000000│                                        │          │
 └──┴─────┴────────────────────┴─────┘
附錄：本判決論罪科刑法條
毒品危害防制條例第4條第1、2項：
製造、運輸、販賣第一級毒品者，處死刑或無期徒刑；處無期徒
刑者，得併科新臺幣 2 千萬元以下罰金。
製造、運輸、販賣第二級毒品者，處無期徒刑或 7 年以上有期
徒刑，得併科新臺幣 1 千萬元以下罰金。
修正前毒品危害防制條例第4 條第1、2項：
製造、運輸、販賣第一級毒品者，處死刑或無期徒刑；處無期徒
刑者，得併科新臺幣1 千萬元以下罰金。
製造、運輸、販賣第二級毒品者，處無期徒刑或7 年以上有期徒
刑，得併科新臺幣7 百萬元以下罰金。

司法院資訊處製作；財團法人民間司法改革基金會備份。
